<dictionary>
   <alphabet>ԱԲԳԴԵԶԷԸԹԺԻԼԽԾԿՀՁՂՃՄՅՆՇՈՉՊՋՌՍՎՏՐՑՒՓՔՕՖաբգդեզէըթժիլխծկհձղճմյնշոչպջռսվտրցւփքօֆև՞՛</alphabet>
   <sdefs>
     <sdef n="n"      c="Noun"/>
     <sdef n="adj"    c="Adjective"/>
     <sdef n="cnjcoo" c="Co-ordinating conjunction"/>
     <sdef n="cnjsub" c="Subordinating conjunction"/>
     <sdef n="cnjadv" c="Adverbial conjunction"/>
     <sdef n="post"   c="Postposition"/>
     <sdef n="abbr"   c="Abbreviation"/>
     <sdef n="adv"    c="Adverb"/>
     <sdef n="np"     c="Proper noun"/>
     <sdef n="pr"     c="Preposition"/>
     <sdef n="ij"     c="Interjection"/>
     <sdef n="num"    c="Numeral"/>
     <sdef n="prn"    c="Pronoun"/>
     <sdef n="rel"    c="Relative"/>
     <sdef n="det"    c="Determiner"/>
     <sdef n="vblex"  c="Verb"/>
     <sdef n="vbser"  c="Verb 'to be'"/>
     <sdef n="vaux"   c="Auxiliary verb"/>
     <sdef n="tv"     c="Transitive"/>
     <sdef n="iv"     c="Intransitive"/>
     <sdef n="aa"     c="Animate"/>
     <sdef n="nn"     c="Inanimate"/>
     <sdef n="m"      c="Masculine"/>
     <sdef n="f"      c="Feminine"/>
     <sdef n="nom"    c="Nominative"/>
     <sdef n="acc"    c="Accusative"/>
     <sdef n="dat"    c="Dative"/>
     <sdef n="gen"    c="Genitive"/>
     <sdef n="loc"    c="Locative"/>
     <sdef n="abl"    c="Ablative"/>
     <sdef n="ins"    c="Instrumental"/>
     <sdef n="subst"  c="Substantivised"/>
     <sdef n="px1sg"  c="Possessive first person singular"/>
     <sdef n="px2sg"  c="Possessive second person singular"/>
     <sdef n="sp"     c="Singular / Plural"/>
     <sdef n="sg"     c="Singular"/>
     <sdef n="pl"     c="Plural"/>
     <sdef n="ant"    c="Anthroponym"/>
     <sdef n="top"    c="Toponym"/>
     <sdef n="al"     c="Altres"/>
     <sdef n="cog"    c="Cognomen"/>
     <sdef n="inf"    c="Infinitive"/>
     <sdef n="pass"   c="Passive"/>
     <sdef n="caus"   c="Causative"/>
     <sdef n="pprs"   c="Present participle"/>
     <sdef n="proc"   c="Process participle"/>
     <sdef n="pprf"     c="Perfective participle"/>
     <sdef n="prsl"   c="Resultative participle"/>
     <sdef n="pagn"   c="Subject participle"/>
     <sdef n="conneg"   c="Negative participle"/>
     <sdef n="fut1"   c="Future participle I"/>
     <sdef n="fut2"   c="Future participle II"/>
     <sdef n="pres"   c="Present"/>
     <sdef n="pii"    c="Imperfect"/>
     <sdef n="aor"    c="Aorist"/>
     <sdef n="imp"    c="Imperative"/>
     <sdef n="fts"    c="Future subjunctive"/>
     <sdef n="ftp"    c="Future perfect"/>
     <sdef n="cnf"    c="Conditional future"/>
     <sdef n="cnp"    c="Conditional future perfect"/>
     <sdef n="mf"     c="Masculine / Feminine"/>
     <sdef n="nt"     c="Neuter"/>
     <sdef n="def"    c="Definite"/>
     <sdef n="ind"    c="Indefinite"/>
     <sdef n="dem"    c="Demonstrative"/>
     <sdef n="itg"    c="Interrogative"/>
     <sdef n="ord"    c="Ordinal"/>
     <sdef n="pers"   c="Personal"/>
     <sdef n="emph"   c="Emphatic"/>
     <sdef n="p1"     c="First person"/>
     <sdef n="p2"     c="Second person"/>
     <sdef n="p3"     c="Third person"/>
     <sdef n="sint"   c="Synthetic"/>
     <sdef n="pst"    c="Positive"/>
     <sdef n="comp"   c="Comparative"/>
     <sdef n="sup"    c="Superlative"/>
     <sdef n="cm"     c="Comma"/>
     <sdef n="apos"   c="Apostrophe"/>
     <sdef n="guio"   c="Hyphen"/>
     <sdef n="sent"   c="End of sentence marker"/>
   </sdefs>
  <pardefs>

    <!-- ====================================================================== -->
    <!--                         P R E F I X E S                                --> 
    <!-- ====================================================================== -->

    <pardef n="neg">
      <e><p><l></l><r></r></p></e>
      <e><p><l>չ</l><r>չ<s n="adv"/><j/></r></p></e>
    </pardef>

    <!-- ====================================================================== -->
    <!--                P E R S O N A L  ·  E N D I N G S                       --> 
    <!-- ====================================================================== -->


    <pardef n="n-aor-el-fin"> 
      <e><p><l>եցի</l><r><s n="aor"/><s n="p1"/><s n="sg"/></r></p></e>
      <e><p><l>եցիր</l><r><s n="aor"/><s n="p2"/><s n="sg"/></r></p></e>
      <e><p><l>եց</l><r><s n="aor"/><s n="p3"/><s n="sg"/></r></p></e>
      <e><p><l>եցինք</l><r><s n="aor"/><s n="p1"/><s n="pl"/></r></p></e>
      <e><p><l>եցիք</l><r><s n="aor"/><s n="p2"/><s n="pl"/></r></p></e>
      <e><p><l>եցին</l><r><s n="aor"/><s n="p3"/><s n="pl"/></r></p></e>
      <!--<e r="LR"><p><l>ի</l><r><s n="aor"/><s n="p1"/><s n="sg"/></r></p></e>-->
      <!--<e r="LR"><p><l>իր</l><r><s n="aor"/><s n="p2"/><s n="sg"/></r></p></e>-->
      <!--<e r="LR"><p><l>ինք</l><r><s n="aor"/><s n="p1"/><s n="pl"/></r></p></e>-->
      <!--<e r="LR"><p><l>իք</l><r><s n="aor"/><s n="p2"/><s n="pl"/></r></p></e>-->
      <!--<e r="LR"><p><l>ին</l><r><s n="aor"/><s n="p3"/><s n="pl"/></r></p></e>-->
    </pardef>

    <pardef n="n-aor-al-fin">
      <e><p><l>ա</l><r><s n="aor"/><s n="p1"/><s n="sg"/></r></p></e>
      <e><p><l>ար</l><r><s n="aor"/><s n="p2"/><s n="sg"/></r></p></e>
      <e><p><l>ավ</l><r><s n="aor"/><s n="p3"/><s n="sg"/></r></p></e>
      <e><p><l>անք</l><r><s n="aor"/><s n="p1"/><s n="pl"/></r></p></e>
      <e><p><l>աք</l><r><s n="aor"/><s n="p2"/><s n="pl"/></r></p></e>
      <e><p><l>ան</l><r><s n="aor"/><s n="p3"/><s n="pl"/></r></p></e>
    </pardef>

    <pardef n="x-pres-el-fin">
      <e><p><l>եմ</l><r><s n="p1"/><s n="sg"/></r></p></e>
      <e><p><l>ես</l><r><s n="p2"/><s n="sg"/></r></p></e>
      <e><p><l>ի</l><r><s n="p3"/><s n="sg"/></r></p></e>
      <e><p><l>ենք</l><r><s n="p1"/><s n="pl"/></r></p></e>
      <e><p><l>եք</l><r><s n="p2"/><s n="pl"/></r></p></e>
      <e><p><l>են</l><r><s n="p3"/><s n="pl"/></r></p></e>
    </pardef>

    <pardef n="x-pres-el-fin-p">
      <e><p><l>եի</l><r><s n="p1"/><s n="sg"/></r></p></e>
      <e><p><l>եիր</l><r><s n="p2"/><s n="sg"/></r></p></e>
      <e><p><l>եր</l><r><s n="p3"/><s n="sg"/></r></p></e>
      <e><p><l>եինք</l><r><s n="p1"/><s n="pl"/></r></p></e>
      <e><p><l>եիք</l><r><s n="p2"/><s n="pl"/></r></p></e>
      <e><p><l>եին</l><r><s n="p3"/><s n="pl"/></r></p></e>
    </pardef>

    <pardef n="x-pres-al-fin">
      <e><p><l>ամ</l><r><s n="p1"/><s n="sg"/></r></p></e>
      <e><p><l>աս</l><r><s n="p2"/><s n="sg"/></r></p></e>
      <e><p><l>ա</l><r><s n="p3"/><s n="sg"/></r></p></e>
      <e><p><l>անք</l><r><s n="p1"/><s n="pl"/></r></p></e>
      <e><p><l>աք</l><r><s n="p2"/><s n="pl"/></r></p></e>
      <e><p><l>ն</l><r><s n="p3"/><s n="pl"/></r></p></e>
    </pardef>

    <pardef n="x-pres-al-fin-p">
      <e><p><l>այի</l><r><s n="p1"/><s n="sg"/></r></p></e>
      <e><p><l>այիր</l><r><s n="p2"/><s n="sg"/></r></p></e>
      <e><p><l>ար</l><r><s n="p3"/><s n="sg"/></r></p></e>
      <e><p><l>այինք</l><r><s n="p1"/><s n="pl"/></r></p></e>
      <e><p><l>այիք</l><r><s n="p2"/><s n="pl"/></r></p></e>
      <e><p><l>ային</l><r><s n="p3"/><s n="pl"/></r></p></e>
    </pardef>

    <!-- ====================================================================== -->
    <!--                    F I N I T E  ·  E N D I N G S                       --> 
    <!-- ====================================================================== -->

    <pardef n="n-pres-al-fin">
      <e><p><l></l><r><s n="ftp"/></r></p><par n="x-pres-al-fin-p"/></e>
      <e><p><l></l><r><s n="fts"/></r></p><par n="x-pres-al-fin"/></e>
    </pardef>

    <pardef n="c-pres-al-fin">
      <e><p><l></l><r><s n="cnp"/></r></p><par n="x-pres-al-fin-p"/></e>
      <e><p><l></l><r><s n="cnf"/></r></p><par n="x-pres-al-fin"/></e>
    </pardef>

    <pardef n="n-pres-el-fin">
      <e><p><l></l><r><s n="ftp"/></r></p><par n="x-pres-el-fin-p"/></e>
      <e><p><l></l><r><s n="fts"/></r></p><par n="x-pres-el-fin"/></e>
    </pardef>

    <pardef n="c-pres-el-fin">
      <e><p><l></l><r><s n="cnp"/></r></p><par n="x-pres-el-fin-p"/></e>
      <e><p><l></l><r><s n="cnf"/></r></p><par n="x-pres-el-fin"/></e>
    </pardef>

    <!-- ====================================================================== -->
    <!--                 N O N - F I N I T E  ·  E N D I N G S                  --> 
    <!-- ====================================================================== -->

    <pardef n="ø-pres-el-prc">
      <e><p><l>ում</l><r><s n="pprs"/></r></p></e>
      <e><p><l>ելիք</l><r><s n="fut2"/></r></p></e>
      <e><p><l>ելու</l><r><s n="fut1"/></r></p></e>
      <e><p><l>ելիս</l><r><s n="proc"/></r></p></e>
    </pardef>
  
    <pardef n="ø-pres-al-prc">
      <e><p><l>ում</l><r><s n="pprs"/></r></p></e>
      <e><p><l>ալիք</l><r><s n="fut2"/></r></p></e>
      <e><p><l>ալու</l><r><s n="fut1"/></r></p></e>
      <e><p><l>ալիս</l><r><s n="proc"/></r></p></e>
    </pardef>
  
    <pardef n="ø-pres-cn-prc">
      <e><par n="ø-pres-el-prc"/></e>
    </pardef>

    <pardef n="ø-aor-xx-prc">
      <e><p><l>ել</l><r><s n="pprf"/></r></p></e>
    </pardef>

    <pardef n="n-pres-el-prc">
      <e><p><l>ել</l><r><s n="inf"/></r></p></e>
      <e><p><l>ող</l><r><s n="pagn"/></r></p></e>
      <e><p><l>ած</l><r><s n="prsl"/></r></p></e>
      <e><p><l>ի</l><r><s n="conneg"/></r></p></e>
    </pardef>

    <pardef n="n-pres-al-prc">
      <e><p><l>ալ</l><r><s n="inf"/></r></p></e>
      <e><p><l>ա</l><r><s n="conneg"/></r></p></e>
    </pardef>

    <pardef n="n-pres-cn-prc">
      <e><p><l>ել</l><r><s n="inf"/></r></p></e>
      <e><p><l>ող</l><r><s n="pagn"/></r></p></e>
    </pardef>

    <pardef n="n-aor-al-prc">
      <e><p><l>ող</l><r><s n="pagn"/></r></p></e>
      <e><p><l>ած</l><r><s n="prsl"/></r></p></e>
    </pardef>

    <pardef n="n-aor-cn-prc">
      <e><p><l>ած</l><r><s n="prsl"/></r></p></e>
    </pardef>

    <!-- ====================================================================== -->
    <!--  --> 
    <!-- ====================================================================== -->

    <!-- Verbs with the -al paradigm ========================================== -->

    <!-- Transitive -->

    <pardef n="ø-v-tv-aor-al">
      <e><p><l></l><r><s n="vblex"/><s n="tv"/></r></p><par n="ø-aor-xx-prc"/></e>
    </pardef>

    <pardef n="ø-v-tv-pres-al">
      <e><p><l></l><r><s n="vblex"/><s n="tv"/></r></p><par n="ø-pres-al-prc"/></e>
    </pardef>

    <pardef n="n-v-tv-aor-al">
      <e><p><l></l><r><s n="vblex"/><s n="tv"/></r></p><par n="n-aor-al-prc"/></e>
      <e><p><l></l><r><s n="vblex"/><s n="tv"/></r></p><par n="n-aor-al-fin"/></e>
    </pardef>

    <pardef n="n-v-tv-pres-al">
      <e><p><l></l><r><s n="vblex"/><s n="tv"/></r></p><par n="n-pres-al-prc"/></e>
    </pardef>

    <!-- Intransitive -->

    <pardef n="ø-v-iv-aor-al">
      <e><p><l></l><r><s n="vblex"/><s n="iv"/></r></p><par n="ø-aor-xx-prc"/></e>
    </pardef>

    <pardef n="ø-v-iv-pres-al">
      <e><p><l></l><r><s n="vblex"/><s n="iv"/></r></p><par n="ø-pres-al-prc"/></e>
    </pardef>

    <pardef n="n-v-iv-aor-al">
      <e><p><l></l><r><s n="vblex"/><s n="iv"/></r></p><par n="n-aor-al-prc"/></e>
      <e><p><l></l><r><s n="vblex"/><s n="iv"/></r></p><par n="n-aor-al-fin"/></e>
    </pardef>

    <pardef n="n-v-iv-pres-al">
      <e><p><l></l><r><s n="vblex"/><s n="iv"/></r></p><par n="n-pres-al-prc"/></e>
      <e><p><l></l><r><s n="vblex"/><s n="iv"/></r></p><par n="n-pres-al-fin"/></e>
    </pardef>

    <pardef n="c-v-iv-pres-al">
      <e><p><l></l><r><s n="vblex"/><s n="iv"/></r></p><par n="c-pres-al-fin"/></e>
    </pardef>

    <pardef n="ø-v-iv-caus-aor-al">
      <e><p><l></l><r><s n="vblex"/><s n="iv"/><s n="caus"/></r></p><par n="ø-aor-xx-prc"/></e>
    </pardef>

    <pardef n="ø-v-iv-caus-pres-al">
      <e><p><l></l><r><s n="vblex"/><s n="iv"/><s n="caus"/></r></p><par n="ø-pres-al-prc"/></e>
    </pardef>

    <pardef n="n-v-iv-caus-aor-al">
      <e><p><l></l><r><s n="vblex"/><s n="iv"/><s n="caus"/></r></p><par n="n-aor-al-prc"/></e>
      <e><p><l></l><r><s n="vblex"/><s n="iv"/><s n="caus"/></r></p><par n="n-aor-al-fin"/></e>
    </pardef>

    <pardef n="n-v-iv-caus-pres-al">
      <e><p><l></l><r><s n="vblex"/><s n="iv"/><s n="caus"/></r></p><par n="n-pres-al-prc"/></e>
      <e><p><l></l><r><s n="vblex"/><s n="iv"/><s n="caus"/></r></p><par n="n-pres-al-fin"/></e>
    </pardef>

    <pardef n="c-v-iv-caus-pres-al">
      <e><p><l></l><r><s n="vblex"/><s n="iv"/><s n="caus"/></r></p><par n="c-pres-al-fin"/></e>
    </pardef>


    <!-- Verbs with the -el paradigm ========================================== -->

    <!-- Intransitive -->

    <pardef n="ø-v-iv-aor-el">
      <e><p><l></l><r><s n="vblex"/><s n="iv"/></r></p><par n="ø-aor-xx-prc"/></e>
    </pardef>

    <pardef n="ø-v-iv-pres-el">
      <e><p><l></l><r><s n="vblex"/><s n="iv"/></r></p><par n="ø-pres-el-prc"/></e>
    </pardef>

    <pardef n="n-v-iv-aor-el">
      <!--<e><p><l></l><r><s n="vblex"/><s n="iv"/></r></p><par n="n-aor-el-prc"/></e>-->
      <e><p><l></l><r><s n="vblex"/><s n="iv"/></r></p><par n="n-aor-el-fin"/></e>
    </pardef>

    <pardef n="n-v-iv-pres-el">
      <e><p><l></l><r><s n="vblex"/><s n="iv"/></r></p><par n="n-pres-el-prc"/></e>
      <e><p><l></l><r><s n="vblex"/><s n="iv"/></r></p><par n="n-pres-el-fin"/></e>
    </pardef>

    <pardef n="c-v-iv-pres-el">
      <e><p><l></l><r><s n="vblex"/><s n="iv"/></r></p><par n="c-pres-el-fin"/></e>
    </pardef>

    <pardef n="ø-v-iv-caus-aor-el">
      <e><p><l></l><r><s n="vblex"/><s n="iv"/><s n="caus"/></r></p><par n="ø-aor-xx-prc"/></e>
    </pardef>

    <pardef n="ø-v-iv-caus-pres-el">
      <e><p><l></l><r><s n="vblex"/><s n="iv"/><s n="caus"/></r></p><par n="ø-pres-el-prc"/></e>
    </pardef>

    <pardef n="n-v-iv-caus-aor-el">
      <!--<e><p><l></l><r><s n="vblex"/><s n="iv"/><s n="caus"/></r></p><par n="n-aor-el-prc"/></e>-->
      <e><p><l></l><r><s n="vblex"/><s n="iv"/><s n="caus"/></r></p><par n="n-aor-el-fin"/></e>
    </pardef>

    <pardef n="n-v-iv-caus-pres-el">
      <e><p><l></l><r><s n="vblex"/><s n="iv"/><s n="caus"/></r></p><par n="n-pres-el-prc"/></e>
      <e><p><l></l><r><s n="vblex"/><s n="iv"/><s n="caus"/></r></p><par n="n-pres-el-fin"/></e>
    </pardef>

    <pardef n="c-v-iv-caus-pres-el">
      <e><p><l></l><r><s n="vblex"/><s n="iv"/><s n="caus"/></r></p><par n="c-pres-el-fin"/></e>
    </pardef>



  </pardefs>
  <section id="main" type="standard">
    <e lm="փութալ"><p><l>փութ</l><r>փութալ</r></p><par n="ø-v-iv-pres-al"/></e>
    <e lm="փութալ"><p><l>փութաց</l><r>փութալ</r></p><par n="ø-v-iv-aor-al"/></e>
    <e lm="փութալ"><par n="neg"/><p><l>փութ</l><r>փութալ</r></p><par n="n-v-iv-pres-al"/></e>
    <e lm="փութալ"><par n="neg"/><p><l>փութաց</l><r>փութալ</r></p><par n="n-v-iv-aor-al"/></e>
    <e lm="փութալ"><p><l>կփութ</l><r>փութալ</r></p><par n="c-v-iv-pres-al"/></e>

    <e lm="թռչել"><p><l>թռչ</l><r>թռչել</r></p><par n="ø-v-iv-pres-el"/></e>
    <e lm="թռչել"><p><l>թռ</l><r>թռչել</r></p><par n="ø-v-iv-aor-el"/></e>
    <e lm="թռչել"><par n="neg"/><p><l>թռչ</l><r>թռչել</r></p><par n="n-v-iv-pres-el"/></e>
    <e lm="թռչել"><par n="neg"/><p><l>թռ</l><r>թռչել</r></p><par n="n-v-iv-aor-el"/></e>
    <e lm="թռչել"><p><l>կթռչ</l><r>թռչել</r></p><par n="c-v-iv-pres-el"/></e>
    <e lm="թռչել"><p><l>թռցն</l><r>թռչել</r></p><par n="ø-v-iv-caus-pres-el"/></e>
    <e lm="թռչել"><p><l>թռցր</l><r>թռչել</r></p><par n="ø-v-iv-caus-aor-el"/></e>
    <e lm="թռչել"><par n="neg"/><p><l>թռցն</l><r>թռչել</r></p><par n="n-v-iv-caus-pres-el"/></e>
    <e lm="թռչել"><par n="neg"/><p><l>թռցր</l><r>թռչել</r></p><par n="n-v-iv-caus-aor-el"/></e>
    <e lm="թռչել"><p><l>կթռցն</l><r>թռչել</r></p><par n="c-v-iv-caus-pres-el"/></e>



  </section>
  <section id="unchecked" type="standard">

    <e lm="ազազել"><p><l>ազազ</l><r>ազազել</r></p><par n="ø-v-iv-pres-el"/></e>
    <e lm="ազազել"><p><l>ազազ</l><r>ազազել</r></p><par n="ø-v-iv-aor-el"/></e>
    <e lm="ազազել"><par n="neg"/><p><l>ազազ</l><r>ազազել</r></p><par n="n-v-iv-pres-el"/></e>
    <e lm="ազազել"><par n="neg"/><p><l>ազազ</l><r>ազազել</r></p><par n="n-v-iv-aor-el"/></e>
    <e lm="ազազել"><p><l>կազազ</l><r>ազազել</r></p><par n="c-v-iv-pres-el"/></e>

    <e lm="աղաչել"><p><l>աղաչ</l><r>աղաչել</r></p><par n="ø-v-iv-pres-el"/></e>
    <e lm="աղաչել"><p><l>աղաչ</l><r>աղաչել</r></p><par n="ø-v-iv-aor-el"/></e>
    <e lm="աղաչել"><par n="neg"/><p><l>աղաչ</l><r>աղաչել</r></p><par n="n-v-iv-pres-el"/></e>
    <e lm="աղաչել"><par n="neg"/><p><l>աղաչ</l><r>աղաչել</r></p><par n="n-v-iv-aor-el"/></e>
    <e lm="աղաչել"><p><l>կաղաչ</l><r>աղաչել</r></p><par n="c-v-iv-pres-el"/></e>

    <e lm="աղատել"><p><l>աղատ</l><r>աղատել</r></p><par n="ø-v-iv-pres-el"/></e>
    <e lm="աղատել"><p><l>աղատ</l><r>աղատել</r></p><par n="ø-v-iv-aor-el"/></e>
    <e lm="աղատել"><par n="neg"/><p><l>աղատ</l><r>աղատել</r></p><par n="n-v-iv-pres-el"/></e>
    <e lm="աղատել"><par n="neg"/><p><l>աղատ</l><r>աղատել</r></p><par n="n-v-iv-aor-el"/></e>
    <e lm="աղատել"><p><l>կաղատ</l><r>աղատել</r></p><par n="c-v-iv-pres-el"/></e>

    <e lm="աղերսել"><p><l>աղերս</l><r>աղերսել</r></p><par n="ø-v-iv-pres-el"/></e>
    <e lm="աղերսել"><p><l>աղերս</l><r>աղերսել</r></p><par n="ø-v-iv-aor-el"/></e>
    <e lm="աղերսել"><par n="neg"/><p><l>աղերս</l><r>աղերսել</r></p><par n="n-v-iv-pres-el"/></e>
    <e lm="աղերսել"><par n="neg"/><p><l>աղերս</l><r>աղերսել</r></p><par n="n-v-iv-aor-el"/></e>
    <e lm="աղերսել"><p><l>կաղերս</l><r>աղերսել</r></p><par n="c-v-iv-pres-el"/></e>

    <e lm="աղոթել"><p><l>աղոթ</l><r>աղոթել</r></p><par n="ø-v-iv-pres-el"/></e>
    <e lm="աղոթել"><p><l>աղոթ</l><r>աղոթել</r></p><par n="ø-v-iv-aor-el"/></e>
    <e lm="աղոթել"><par n="neg"/><p><l>աղոթ</l><r>աղոթել</r></p><par n="n-v-iv-pres-el"/></e>
    <e lm="աղոթել"><par n="neg"/><p><l>աղոթ</l><r>աղոթել</r></p><par n="n-v-iv-aor-el"/></e>
    <e lm="աղոթել"><p><l>կաղոթ</l><r>աղոթել</r></p><par n="c-v-iv-pres-el"/></e>

    <e lm="աճել"><p><l>աճ</l><r>աճել</r></p><par n="ø-v-iv-pres-el"/></e>
    <e lm="աճել"><p><l>աճ</l><r>աճել</r></p><par n="ø-v-iv-aor-el"/></e>
    <e lm="աճել"><par n="neg"/><p><l>աճ</l><r>աճել</r></p><par n="n-v-iv-pres-el"/></e>
    <e lm="աճել"><par n="neg"/><p><l>աճ</l><r>աճել</r></p><par n="n-v-iv-aor-el"/></e>
    <e lm="աճել"><p><l>կաճ</l><r>աճել</r></p><par n="c-v-iv-pres-el"/></e>
    <e lm="աճել"><p><l>աճեցն</l><r>աճել</r></p><par n="ø-v-iv-caus-pres-el"/></e>
    <e lm="աճել"><p><l>աճցր</l><r>աճել</r></p><par n="ø-v-iv-caus-aor-el"/></e>
    <e lm="աճել"><par n="neg"/><p><l>աճեցնցն</l><r>աճել</r></p><par n="n-v-iv-caus-pres-el"/></e>
    <e lm="աճել"><par n="neg"/><p><l>աճցր</l><r>աճել</r></p><par n="n-v-iv-caus-aor-el"/></e>
    <e lm="աճել"><p><l>կաճեցն</l><r>աճել</r></p><par n="c-v-iv-caus-pres-el"/></e>

    <e lm="ամաչել"><p><l>ամաչ</l><r>ամաչել</r></p><par n="ø-v-iv-pres-el"/></e>
    <e lm="ամաչել"><p><l>ամաչ</l><r>ամաչել</r></p><par n="ø-v-iv-aor-el"/></e>
    <e lm="ամաչել"><par n="neg"/><p><l>ամաչ</l><r>ամաչել</r></p><par n="n-v-iv-pres-el"/></e>
    <e lm="ամաչել"><par n="neg"/><p><l>ամաչ</l><r>ամաչել</r></p><par n="n-v-iv-aor-el"/></e>
    <e lm="ամաչել"><p><l>կամաչ</l><r>ամաչել</r></p><par n="c-v-iv-pres-el"/></e>
    <e lm="ամաչել"><p><l>ամաչեցն</l><r>ամաչել</r></p><par n="ø-v-iv-caus-pres-el"/></e>
    <e lm="ամաչել"><p><l>ամաչցր</l><r>ամաչել</r></p><par n="ø-v-iv-caus-aor-el"/></e>
    <e lm="ամաչել"><par n="neg"/><p><l>ամաչեցնցն</l><r>ամաչել</r></p><par n="n-v-iv-caus-pres-el"/></e>
    <e lm="ամաչել"><par n="neg"/><p><l>ամաչցր</l><r>ամաչել</r></p><par n="n-v-iv-caus-aor-el"/></e>
    <e lm="ամաչել"><p><l>կամաչեցն</l><r>ամաչել</r></p><par n="c-v-iv-caus-pres-el"/></e>

    <e lm="ամուսնանել"><p><l>ամուսնան</l><r>ամուսնանել</r></p><par n="ø-v-iv-pres-el"/></e>
    <e lm="ամուսնանել"><p><l>ամուսնա</l><r>ամուսնանել</r></p><par n="ø-v-iv-aor-el"/></e>
    <e lm="ամուսնանել"><par n="neg"/><p><l>ամուսնան</l><r>ամուսնանել</r></p><par n="n-v-iv-pres-el"/></e>
    <e lm="ամուսնանել"><par n="neg"/><p><l>ամուսնա</l><r>ամուսնանել</r></p><par n="n-v-iv-aor-el"/></e>
    <e lm="ամուսնանել"><p><l>կամուսնան</l><r>ամուսնանել</r></p><par n="c-v-iv-pres-el"/></e>
    <e lm="ամուսնանել"><p><l>ամուսնանեցն</l><r>ամուսնանել</r></p><par n="ø-v-iv-caus-pres-el"/></e>
    <e lm="ամուսնանել"><p><l>ամուսնացր</l><r>ամուսնանել</r></p><par n="ø-v-iv-caus-aor-el"/></e>
    <e lm="ամուսնանել"><par n="neg"/><p><l>ամուսնանեցնցն</l><r>ամուսնանել</r></p><par n="n-v-iv-caus-pres-el"/></e>
    <e lm="ամուսնանել"><par n="neg"/><p><l>ամուսնացր</l><r>ամուսնանել</r></p><par n="n-v-iv-caus-aor-el"/></e>
    <e lm="ամուսնանել"><p><l>կամուսնանեցն</l><r>ամուսնանել</r></p><par n="c-v-iv-caus-pres-el"/></e>

    <e lm="այրել"><p><l>այր</l><r>այրել</r></p><par n="ø-v-iv-pres-el"/></e>
    <e lm="այրել"><p><l>այր</l><r>այրել</r></p><par n="ø-v-iv-aor-el"/></e>
    <e lm="այրել"><par n="neg"/><p><l>այր</l><r>այրել</r></p><par n="n-v-iv-pres-el"/></e>
    <e lm="այրել"><par n="neg"/><p><l>այր</l><r>այրել</r></p><par n="n-v-iv-aor-el"/></e>
    <e lm="այրել"><p><l>կայր</l><r>այրել</r></p><par n="c-v-iv-pres-el"/></e>

    <e lm="այրվել"><p><l>այրվ</l><r>այրվել</r></p><par n="ø-v-iv-pres-el"/></e>
    <e lm="այրվել"><p><l>այրվ</l><r>այրվել</r></p><par n="ø-v-iv-aor-el"/></e>
    <e lm="այրվել"><par n="neg"/><p><l>այրվ</l><r>այրվել</r></p><par n="n-v-iv-pres-el"/></e>
    <e lm="այրվել"><par n="neg"/><p><l>այրվ</l><r>այրվել</r></p><par n="n-v-iv-aor-el"/></e>
    <e lm="այրվել"><p><l>կայրվ</l><r>այրվել</r></p><par n="c-v-iv-pres-el"/></e>

    <e lm="այցելել"><p><l>այցել</l><r>այցելել</r></p><par n="ø-v-iv-pres-el"/></e>
    <e lm="այցելել"><p><l>այցել</l><r>այցելել</r></p><par n="ø-v-iv-aor-el"/></e>
    <e lm="այցելել"><par n="neg"/><p><l>այցել</l><r>այցելել</r></p><par n="n-v-iv-pres-el"/></e>
    <e lm="այցելել"><par n="neg"/><p><l>այցել</l><r>այցելել</r></p><par n="n-v-iv-aor-el"/></e>
    <e lm="այցելել"><p><l>կայցել</l><r>այցելել</r></p><par n="c-v-iv-pres-el"/></e>

    <e lm="անկանել"><p><l>անկան</l><r>անկանել</r></p><par n="ø-v-iv-pres-el"/></e>
    <e lm="անկանել"><p><l>անկան</l><r>անկանել</r></p><par n="ø-v-iv-aor-el"/></e>
    <e lm="անկանել"><par n="neg"/><p><l>անկան</l><r>անկանել</r></p><par n="n-v-iv-pres-el"/></e>
    <e lm="անկանել"><par n="neg"/><p><l>անկան</l><r>անկանել</r></p><par n="n-v-iv-aor-el"/></e>
    <e lm="անկանել"><p><l>կանկան</l><r>անկանել</r></p><par n="c-v-iv-pres-el"/></e>

    <e lm="անձրևել"><p><l>անձրև</l><r>անձրևել</r></p><par n="ø-v-iv-pres-el"/></e>
    <e lm="անձրևել"><p><l>անձրև</l><r>անձրևել</r></p><par n="ø-v-iv-aor-el"/></e>
    <e lm="անձրևել"><par n="neg"/><p><l>անձրև</l><r>անձրևել</r></p><par n="n-v-iv-pres-el"/></e>
    <e lm="անձրևել"><par n="neg"/><p><l>անձրև</l><r>անձրևել</r></p><par n="n-v-iv-aor-el"/></e>
    <e lm="անձրևել"><p><l>կանձրև</l><r>անձրևել</r></p><par n="c-v-iv-pres-el"/></e>

    <e lm="անվանել"><p><l>անվան</l><r>անվանել</r></p><par n="ø-v-iv-pres-el"/></e>
    <e lm="անվանել"><p><l>անվան</l><r>անվանել</r></p><par n="ø-v-iv-aor-el"/></e>
    <e lm="անվանել"><par n="neg"/><p><l>անվան</l><r>անվանել</r></p><par n="n-v-iv-pres-el"/></e>
    <e lm="անվանել"><par n="neg"/><p><l>անվան</l><r>անվանել</r></p><par n="n-v-iv-aor-el"/></e>
    <e lm="անվանել"><p><l>կանվան</l><r>անվանել</r></p><par n="c-v-iv-pres-el"/></e>

    <e lm="անցնել"><p><l>անցն</l><r>անցնել</r></p><par n="ø-v-iv-pres-el"/></e>
    <e lm="անցնել"><p><l>անց</l><r>անցնել</r></p><par n="ø-v-iv-aor-el"/></e>
    <e lm="անցնել"><par n="neg"/><p><l>անցն</l><r>անցնել</r></p><par n="n-v-iv-pres-el"/></e>
    <e lm="անցնել"><par n="neg"/><p><l>անց</l><r>անցնել</r></p><par n="n-v-iv-aor-el"/></e>
    <e lm="անցնել"><p><l>կանցն</l><r>անցնել</r></p><par n="c-v-iv-pres-el"/></e>

    <e lm="աշխատել"><p><l>աշխատ</l><r>աշխատել</r></p><par n="ø-v-iv-pres-el"/></e>
    <e lm="աշխատել"><p><l>աշխատ</l><r>աշխատել</r></p><par n="ø-v-iv-aor-el"/></e>
    <e lm="աշխատել"><par n="neg"/><p><l>աշխատ</l><r>աշխատել</r></p><par n="n-v-iv-pres-el"/></e>
    <e lm="աշխատել"><par n="neg"/><p><l>աշխատ</l><r>աշխատել</r></p><par n="n-v-iv-aor-el"/></e>
    <e lm="աշխատել"><p><l>կաշխատ</l><r>աշխատել</r></p><par n="c-v-iv-pres-el"/></e>
    <e lm="աշխատել"><p><l>աշխատեցն</l><r>աշխատել</r></p><par n="ø-v-iv-caus-pres-el"/></e>
    <e lm="աշխատել"><p><l>աշխատցր</l><r>աշխատել</r></p><par n="ø-v-iv-caus-aor-el"/></e>
    <e lm="աշխատել"><par n="neg"/><p><l>աշխատեցնցն</l><r>աշխատել</r></p><par n="n-v-iv-caus-pres-el"/></e>
    <e lm="աշխատել"><par n="neg"/><p><l>աշխատցր</l><r>աշխատել</r></p><par n="n-v-iv-caus-aor-el"/></e>
    <e lm="աշխատել"><p><l>կաշխատեցն</l><r>աշխատել</r></p><par n="c-v-iv-caus-pres-el"/></e>

    <e lm="ապաշխարել"><p><l>ապաշխար</l><r>ապաշխարել</r></p><par n="ø-v-iv-pres-el"/></e>
    <e lm="ապաշխարել"><p><l>ապաշխար</l><r>ապաշխարել</r></p><par n="ø-v-iv-aor-el"/></e>
    <e lm="ապաշխարել"><par n="neg"/><p><l>ապաշխար</l><r>ապաշխարել</r></p><par n="n-v-iv-pres-el"/></e>
    <e lm="ապաշխարել"><par n="neg"/><p><l>ապաշխար</l><r>ապաշխարել</r></p><par n="n-v-iv-aor-el"/></e>
    <e lm="ապաշխարել"><p><l>կապաշխար</l><r>ապաշխարել</r></p><par n="c-v-iv-pres-el"/></e>

    <e lm="ապստամբել"><p><l>ապստամբ</l><r>ապստամբել</r></p><par n="ø-v-iv-pres-el"/></e>
    <e lm="ապստամբել"><p><l>ապստամբ</l><r>ապստամբել</r></p><par n="ø-v-iv-aor-el"/></e>
    <e lm="ապստամբել"><par n="neg"/><p><l>ապստամբ</l><r>ապստամբել</r></p><par n="n-v-iv-pres-el"/></e>
    <e lm="ապստամբել"><par n="neg"/><p><l>ապստամբ</l><r>ապստամբել</r></p><par n="n-v-iv-aor-el"/></e>
    <e lm="ապստամբել"><p><l>կապստամբ</l><r>ապստամբել</r></p><par n="c-v-iv-pres-el"/></e>
    <e lm="ապստամբել"><p><l>ապստամբեցն</l><r>ապստամբել</r></p><par n="ø-v-iv-caus-pres-el"/></e>
    <e lm="ապստամբել"><p><l>ապստամբցր</l><r>ապստամբել</r></p><par n="ø-v-iv-caus-aor-el"/></e>
    <e lm="ապստամբել"><par n="neg"/><p><l>ապստամբեցնցն</l><r>ապստամբել</r></p><par n="n-v-iv-caus-pres-el"/></e>
    <e lm="ապստամբել"><par n="neg"/><p><l>ապստամբցր</l><r>ապստամբել</r></p><par n="n-v-iv-caus-aor-el"/></e>
    <e lm="ապստամբել"><p><l>կապստամբեցն</l><r>ապստամբել</r></p><par n="c-v-iv-caus-pres-el"/></e>

    <e lm="ապրել"><p><l>ապր</l><r>ապրել</r></p><par n="ø-v-iv-pres-el"/></e>
    <e lm="ապրել"><p><l>ապր</l><r>ապրել</r></p><par n="ø-v-iv-aor-el"/></e>
    <e lm="ապրել"><par n="neg"/><p><l>ապր</l><r>ապրել</r></p><par n="n-v-iv-pres-el"/></e>
    <e lm="ապրել"><par n="neg"/><p><l>ապր</l><r>ապրել</r></p><par n="n-v-iv-aor-el"/></e>
    <e lm="ապրել"><p><l>կապր</l><r>ապրել</r></p><par n="c-v-iv-pres-el"/></e>

    <e lm="առոգել"><p><l>առոգ</l><r>առոգել</r></p><par n="ø-v-iv-pres-el"/></e>
    <e lm="առոգել"><p><l>առոգ</l><r>առոգել</r></p><par n="ø-v-iv-aor-el"/></e>
    <e lm="առոգել"><par n="neg"/><p><l>առոգ</l><r>առոգել</r></p><par n="n-v-iv-pres-el"/></e>
    <e lm="առոգել"><par n="neg"/><p><l>առոգ</l><r>առոգել</r></p><par n="n-v-iv-aor-el"/></e>
    <e lm="առոգել"><p><l>կառոգ</l><r>առոգել</r></p><par n="c-v-iv-pres-el"/></e>

    <e lm="արածել"><p><l>արած</l><r>արածել</r></p><par n="ø-v-iv-pres-el"/></e>
    <e lm="արածել"><p><l>արած</l><r>արածել</r></p><par n="ø-v-iv-aor-el"/></e>
    <e lm="արածել"><par n="neg"/><p><l>արած</l><r>արածել</r></p><par n="n-v-iv-pres-el"/></e>
    <e lm="արածել"><par n="neg"/><p><l>արած</l><r>արածել</r></p><par n="n-v-iv-aor-el"/></e>
    <e lm="արածել"><p><l>կարած</l><r>արածել</r></p><par n="c-v-iv-pres-el"/></e>
    <e lm="արածել"><p><l>արածեցն</l><r>արածել</r></p><par n="ø-v-iv-caus-pres-el"/></e>
    <e lm="արածել"><p><l>արածցր</l><r>արածել</r></p><par n="ø-v-iv-caus-aor-el"/></e>
    <e lm="արածել"><par n="neg"/><p><l>արածեցնցն</l><r>արածել</r></p><par n="n-v-iv-caus-pres-el"/></e>
    <e lm="արածել"><par n="neg"/><p><l>արածցր</l><r>արածել</r></p><par n="n-v-iv-caus-aor-el"/></e>
    <e lm="արածել"><p><l>կարածեցն</l><r>արածել</r></p><par n="c-v-iv-caus-pres-el"/></e>

    <e lm="արարել"><p><l>արար</l><r>արարել</r></p><par n="ø-v-iv-pres-el"/></e>
    <e lm="արարել"><p><l>արար</l><r>արարել</r></p><par n="ø-v-iv-aor-el"/></e>
    <e lm="արարել"><par n="neg"/><p><l>արար</l><r>արարել</r></p><par n="n-v-iv-pres-el"/></e>
    <e lm="արարել"><par n="neg"/><p><l>արար</l><r>արարել</r></p><par n="n-v-iv-aor-el"/></e>
    <e lm="արարել"><p><l>կարար</l><r>արարել</r></p><par n="c-v-iv-pres-el"/></e>

    <e lm="արբել"><p><l>արբ</l><r>արբել</r></p><par n="ø-v-iv-pres-el"/></e>
    <e lm="արբել"><p><l>արբ</l><r>արբել</r></p><par n="ø-v-iv-aor-el"/></e>
    <e lm="արբել"><par n="neg"/><p><l>արբ</l><r>արբել</r></p><par n="n-v-iv-pres-el"/></e>
    <e lm="արբել"><par n="neg"/><p><l>արբ</l><r>արբել</r></p><par n="n-v-iv-aor-el"/></e>
    <e lm="արբել"><p><l>կարբ</l><r>արբել</r></p><par n="c-v-iv-pres-el"/></e>
    <e lm="արբել"><p><l>արբեցն</l><r>արբել</r></p><par n="ø-v-iv-caus-pres-el"/></e>
    <e lm="արբել"><p><l>արբցր</l><r>արբել</r></p><par n="ø-v-iv-caus-aor-el"/></e>
    <e lm="արբել"><par n="neg"/><p><l>արբեցնցն</l><r>արբել</r></p><par n="n-v-iv-caus-pres-el"/></e>
    <e lm="արբել"><par n="neg"/><p><l>արբցր</l><r>արբել</r></p><par n="n-v-iv-caus-aor-el"/></e>
    <e lm="արբել"><p><l>կարբեցն</l><r>արբել</r></p><par n="c-v-iv-caus-pres-el"/></e>

    <e lm="արձագանքել"><p><l>արձագանք</l><r>արձագանքել</r></p><par n="ø-v-iv-pres-el"/></e>
    <e lm="արձագանքել"><p><l>արձագանք</l><r>արձագանքել</r></p><par n="ø-v-iv-aor-el"/></e>
    <e lm="արձագանքել"><par n="neg"/><p><l>արձագանք</l><r>արձագանքել</r></p><par n="n-v-iv-pres-el"/></e>
    <e lm="արձագանքել"><par n="neg"/><p><l>արձագանք</l><r>արձագանքել</r></p><par n="n-v-iv-aor-el"/></e>
    <e lm="արձագանքել"><p><l>կարձագանք</l><r>արձագանքել</r></p><par n="c-v-iv-pres-el"/></e>

    <e lm="արձակել"><p><l>արձակ</l><r>արձակել</r></p><par n="ø-v-iv-pres-el"/></e>
    <e lm="արձակել"><p><l>արձակ</l><r>արձակել</r></p><par n="ø-v-iv-aor-el"/></e>
    <e lm="արձակել"><par n="neg"/><p><l>արձակ</l><r>արձակել</r></p><par n="n-v-iv-pres-el"/></e>
    <e lm="արձակել"><par n="neg"/><p><l>արձակ</l><r>արձակել</r></p><par n="n-v-iv-aor-el"/></e>
    <e lm="արձակել"><p><l>կարձակ</l><r>արձակել</r></p><par n="c-v-iv-pres-el"/></e>

    <e lm="արյունահոսել"><p><l>արյունահոս</l><r>արյունահոսել</r></p><par n="ø-v-iv-pres-el"/></e>
    <e lm="արյունահոսել"><p><l>արյունահոս</l><r>արյունահոսել</r></p><par n="ø-v-iv-aor-el"/></e>
    <e lm="արյունահոսել"><par n="neg"/><p><l>արյունահոս</l><r>արյունահոսել</r></p><par n="n-v-iv-pres-el"/></e>
    <e lm="արյունահոսել"><par n="neg"/><p><l>արյունահոս</l><r>արյունահոսել</r></p><par n="n-v-iv-aor-el"/></e>
    <e lm="արյունահոսել"><p><l>կարյունահոս</l><r>արյունահոսել</r></p><par n="c-v-iv-pres-el"/></e>

    <e lm="բազմել"><p><l>բազմ</l><r>բազմել</r></p><par n="ø-v-iv-pres-el"/></e>
    <e lm="բազմել"><p><l>բազմ</l><r>բազմել</r></p><par n="ø-v-iv-aor-el"/></e>
    <e lm="բազմել"><par n="neg"/><p><l>բազմ</l><r>բազմել</r></p><par n="n-v-iv-pres-el"/></e>
    <e lm="բազմել"><par n="neg"/><p><l>բազմ</l><r>բազմել</r></p><par n="n-v-iv-aor-el"/></e>
    <e lm="բազմել"><p><l>կբազմ</l><r>բազմել</r></p><par n="c-v-iv-pres-el"/></e>
    <e lm="բազմել"><p><l>բազմեցն</l><r>բազմել</r></p><par n="ø-v-iv-caus-pres-el"/></e>
    <e lm="բազմել"><p><l>բազմցր</l><r>բազմել</r></p><par n="ø-v-iv-caus-aor-el"/></e>
    <e lm="բազմել"><par n="neg"/><p><l>բազմեցնցն</l><r>բազմել</r></p><par n="n-v-iv-caus-pres-el"/></e>
    <e lm="բազմել"><par n="neg"/><p><l>բազմցր</l><r>բազմել</r></p><par n="n-v-iv-caus-aor-el"/></e>
    <e lm="բազմել"><p><l>կբազմեցն</l><r>բազմել</r></p><par n="c-v-iv-caus-pres-el"/></e>

    <e lm="բարբանջել"><p><l>բարբանջ</l><r>բարբանջել</r></p><par n="ø-v-iv-pres-el"/></e>
    <e lm="բարբանջել"><p><l>բարբանջ</l><r>բարբանջել</r></p><par n="ø-v-iv-aor-el"/></e>
    <e lm="բարբանջել"><par n="neg"/><p><l>բարբանջ</l><r>բարբանջել</r></p><par n="n-v-iv-pres-el"/></e>
    <e lm="բարբանջել"><par n="neg"/><p><l>բարբանջ</l><r>բարբանջել</r></p><par n="n-v-iv-aor-el"/></e>
    <e lm="բարբանջել"><p><l>կբարբանջ</l><r>բարբանջել</r></p><par n="c-v-iv-pres-el"/></e>

    <e lm="բաղբաջել"><p><l>բաղբաջ</l><r>բաղբաջել</r></p><par n="ø-v-iv-pres-el"/></e>
    <e lm="բաղբաջել"><p><l>բաղբաջ</l><r>բաղբաջել</r></p><par n="ø-v-iv-aor-el"/></e>
    <e lm="բաղբաջել"><par n="neg"/><p><l>բաղբաջ</l><r>բաղբաջել</r></p><par n="n-v-iv-pres-el"/></e>
    <e lm="բաղբաջել"><par n="neg"/><p><l>բաղբաջ</l><r>բաղբաջել</r></p><par n="n-v-iv-aor-el"/></e>
    <e lm="բաղբաջել"><p><l>կբաղբաջ</l><r>բաղբաջել</r></p><par n="c-v-iv-pres-el"/></e>

    <e lm="բանել"><p><l>բան</l><r>բանել</r></p><par n="ø-v-iv-pres-el"/></e>
    <e lm="բանել"><p><l>բան</l><r>բանել</r></p><par n="ø-v-iv-aor-el"/></e>
    <e lm="բանել"><par n="neg"/><p><l>բան</l><r>բանել</r></p><par n="n-v-iv-pres-el"/></e>
    <e lm="բանել"><par n="neg"/><p><l>բան</l><r>բանել</r></p><par n="n-v-iv-aor-el"/></e>
    <e lm="բանել"><p><l>կբան</l><r>բանել</r></p><par n="c-v-iv-pres-el"/></e>
    <e lm="բանել"><p><l>բանեցն</l><r>բանել</r></p><par n="ø-v-iv-caus-pres-el"/></e>
    <e lm="բանել"><p><l>բանցր</l><r>բանել</r></p><par n="ø-v-iv-caus-aor-el"/></e>
    <e lm="բանել"><par n="neg"/><p><l>բանեցնցն</l><r>բանել</r></p><par n="n-v-iv-caus-pres-el"/></e>
    <e lm="բանել"><par n="neg"/><p><l>բանցր</l><r>բանել</r></p><par n="n-v-iv-caus-aor-el"/></e>
    <e lm="բանել"><p><l>կբանեցն</l><r>բանել</r></p><par n="c-v-iv-caus-pres-el"/></e>

    <e lm="բաջաղել"><p><l>բաջաղ</l><r>բաջաղել</r></p><par n="ø-v-iv-pres-el"/></e>
    <e lm="բաջաղել"><p><l>բաջաղ</l><r>բաջաղել</r></p><par n="ø-v-iv-aor-el"/></e>
    <e lm="բաջաղել"><par n="neg"/><p><l>բաջաղ</l><r>բաջաղել</r></p><par n="n-v-iv-pres-el"/></e>
    <e lm="բաջաղել"><par n="neg"/><p><l>բաջաղ</l><r>բաջաղել</r></p><par n="n-v-iv-aor-el"/></e>
    <e lm="բաջաղել"><p><l>կբաջաղ</l><r>բաջաղել</r></p><par n="c-v-iv-pres-el"/></e>

    <e lm="բարբանջել"><p><l>բարբանջ</l><r>բարբանջել</r></p><par n="ø-v-iv-pres-el"/></e>
    <e lm="բարբանջել"><p><l>բարբանջ</l><r>բարբանջել</r></p><par n="ø-v-iv-aor-el"/></e>
    <e lm="բարբանջել"><par n="neg"/><p><l>բարբանջ</l><r>բարբանջել</r></p><par n="n-v-iv-pres-el"/></e>
    <e lm="բարբանջել"><par n="neg"/><p><l>բարբանջ</l><r>բարբանջել</r></p><par n="n-v-iv-aor-el"/></e>
    <e lm="բարբանջել"><p><l>կբարբանջ</l><r>բարբանջել</r></p><par n="c-v-iv-pres-el"/></e>

    <e lm="բարբաջել"><p><l>բարբաջ</l><r>բարբաջել</r></p><par n="ø-v-iv-pres-el"/></e>
    <e lm="բարբաջել"><p><l>բարբաջ</l><r>բարբաջել</r></p><par n="ø-v-iv-aor-el"/></e>
    <e lm="բարբաջել"><par n="neg"/><p><l>բարբաջ</l><r>բարբաջել</r></p><par n="n-v-iv-pres-el"/></e>
    <e lm="բարբաջել"><par n="neg"/><p><l>բարբաջ</l><r>բարբաջել</r></p><par n="n-v-iv-aor-el"/></e>
    <e lm="բարբաջել"><p><l>կբարբաջ</l><r>բարբաջել</r></p><par n="c-v-iv-pres-el"/></e>

    <e lm="բարբառել"><p><l>բարբառ</l><r>բարբառել</r></p><par n="ø-v-iv-pres-el"/></e>
    <e lm="բարբառել"><p><l>բարբառ</l><r>բարբառել</r></p><par n="ø-v-iv-aor-el"/></e>
    <e lm="բարբառել"><par n="neg"/><p><l>բարբառ</l><r>բարբառել</r></p><par n="n-v-iv-pres-el"/></e>
    <e lm="բարբառել"><par n="neg"/><p><l>բարբառ</l><r>բարբառել</r></p><par n="n-v-iv-aor-el"/></e>
    <e lm="բարբառել"><p><l>կբարբառ</l><r>բարբառել</r></p><par n="c-v-iv-pres-el"/></e>

    <e lm="բղավել"><p><l>բղավ</l><r>բղավել</r></p><par n="ø-v-iv-pres-el"/></e>
    <e lm="բղավել"><p><l>բղավ</l><r>բղավել</r></p><par n="ø-v-iv-aor-el"/></e>
    <e lm="բղավել"><par n="neg"/><p><l>բղավ</l><r>բղավել</r></p><par n="n-v-iv-pres-el"/></e>
    <e lm="բղավել"><par n="neg"/><p><l>բղավ</l><r>բղավել</r></p><par n="n-v-iv-aor-el"/></e>
    <e lm="բղավել"><p><l>կբղավ</l><r>բղավել</r></p><par n="c-v-iv-pres-el"/></e>

    <e lm="բողոքել"><p><l>բողոք</l><r>բողոքել</r></p><par n="ø-v-iv-pres-el"/></e>
    <e lm="բողոքել"><p><l>բողոք</l><r>բողոքել</r></p><par n="ø-v-iv-aor-el"/></e>
    <e lm="բողոքել"><par n="neg"/><p><l>բողոք</l><r>բողոքել</r></p><par n="n-v-iv-pres-el"/></e>
    <e lm="բողոքել"><par n="neg"/><p><l>բողոք</l><r>բողոքել</r></p><par n="n-v-iv-aor-el"/></e>
    <e lm="բողոքել"><p><l>կբողոք</l><r>բողոքել</r></p><par n="c-v-iv-pres-el"/></e>

    <e lm="բուսանել"><p><l>բուսան</l><r>բուսանել</r></p><par n="ø-v-iv-pres-el"/></e>
    <e lm="բուսանել"><p><l>բուսան</l><r>բուսանել</r></p><par n="ø-v-iv-aor-el"/></e>
    <e lm="բուսանել"><par n="neg"/><p><l>բուսան</l><r>բուսանել</r></p><par n="n-v-iv-pres-el"/></e>
    <e lm="բուսանել"><par n="neg"/><p><l>բուսան</l><r>բուսանել</r></p><par n="n-v-iv-aor-el"/></e>
    <e lm="բուսանել"><p><l>կբուսան</l><r>բուսանել</r></p><par n="c-v-iv-pres-el"/></e>

    <e lm="բուսնել"><p><l>բուսն</l><r>բուսնել</r></p><par n="ø-v-iv-pres-el"/></e>
    <e lm="բուսնել"><p><l>բուսն</l><r>բուսնել</r></p><par n="ø-v-iv-aor-el"/></e>
    <e lm="բուսնել"><par n="neg"/><p><l>բուսն</l><r>բուսնել</r></p><par n="n-v-iv-pres-el"/></e>
    <e lm="բուսնել"><par n="neg"/><p><l>բուսն</l><r>բուսնել</r></p><par n="n-v-iv-aor-el"/></e>
    <e lm="բուսնել"><p><l>կբուսն</l><r>բուսնել</r></p><par n="c-v-iv-pres-el"/></e>

    <e lm="բռնել"><p><l>բռն</l><r>բռնել</r></p><par n="ø-v-iv-pres-el"/></e>
    <e lm="բռնել"><p><l>բռն</l><r>բռնել</r></p><par n="ø-v-iv-aor-el"/></e>
    <e lm="բռնել"><par n="neg"/><p><l>բռն</l><r>բռնել</r></p><par n="n-v-iv-pres-el"/></e>
    <e lm="բռնել"><par n="neg"/><p><l>բռն</l><r>բռնել</r></p><par n="n-v-iv-aor-el"/></e>
    <e lm="բռնել"><p><l>կբռն</l><r>բռնել</r></p><par n="c-v-iv-pres-el"/></e>

    <e lm="գարշել"><p><l>գարշ</l><r>գարշել</r></p><par n="ø-v-iv-pres-el"/></e>
    <e lm="գարշել"><p><l>գարշ</l><r>գարշել</r></p><par n="ø-v-iv-aor-el"/></e>
    <e lm="գարշել"><par n="neg"/><p><l>գարշ</l><r>գարշել</r></p><par n="n-v-iv-pres-el"/></e>
    <e lm="գարշել"><par n="neg"/><p><l>գարշ</l><r>գարշել</r></p><par n="n-v-iv-aor-el"/></e>
    <e lm="գարշել"><p><l>կգարշ</l><r>գարշել</r></p><par n="c-v-iv-pres-el"/></e>

    <e lm="գեղգեղել"><p><l>գեղգեղ</l><r>գեղգեղել</r></p><par n="ø-v-iv-pres-el"/></e>
    <e lm="գեղգեղել"><p><l>գեղգեղ</l><r>գեղգեղել</r></p><par n="ø-v-iv-aor-el"/></e>
    <e lm="գեղգեղել"><par n="neg"/><p><l>գեղգեղ</l><r>գեղգեղել</r></p><par n="n-v-iv-pres-el"/></e>
    <e lm="գեղգեղել"><par n="neg"/><p><l>գեղգեղ</l><r>գեղգեղել</r></p><par n="n-v-iv-aor-el"/></e>
    <e lm="գեղգեղել"><p><l>կգեղգեղ</l><r>գեղգեղել</r></p><par n="c-v-iv-pres-el"/></e>

    <e lm="գնչել"><p><l>գնչ</l><r>գնչել</r></p><par n="ø-v-iv-pres-el"/></e>
    <e lm="գնչել"><p><l>գնչ</l><r>գնչել</r></p><par n="ø-v-iv-aor-el"/></e>
    <e lm="գնչել"><par n="neg"/><p><l>գնչ</l><r>գնչել</r></p><par n="n-v-iv-pres-el"/></e>
    <e lm="գնչել"><par n="neg"/><p><l>գնչ</l><r>գնչել</r></p><par n="n-v-iv-aor-el"/></e>
    <e lm="գնչել"><p><l>կգնչ</l><r>գնչել</r></p><par n="c-v-iv-pres-el"/></e>

    <e lm="գոչել"><p><l>գոչ</l><r>գոչել</r></p><par n="ø-v-iv-pres-el"/></e>
    <e lm="գոչել"><p><l>գոչ</l><r>գոչել</r></p><par n="ø-v-iv-aor-el"/></e>
    <e lm="գոչել"><par n="neg"/><p><l>գոչ</l><r>գոչել</r></p><par n="n-v-iv-pres-el"/></e>
    <e lm="գոչել"><par n="neg"/><p><l>գոչ</l><r>գոչել</r></p><par n="n-v-iv-aor-el"/></e>
    <e lm="գոչել"><p><l>կգոչ</l><r>գոչել</r></p><par n="c-v-iv-pres-el"/></e>

    <e lm="գովել"><p><l>գով</l><r>գովել</r></p><par n="ø-v-iv-pres-el"/></e>
    <e lm="գովել"><p><l>գով</l><r>գովել</r></p><par n="ø-v-iv-aor-el"/></e>
    <e lm="գովել"><par n="neg"/><p><l>գով</l><r>գովել</r></p><par n="n-v-iv-pres-el"/></e>
    <e lm="գովել"><par n="neg"/><p><l>գով</l><r>գովել</r></p><par n="n-v-iv-aor-el"/></e>
    <e lm="գովել"><p><l>կգով</l><r>գովել</r></p><par n="c-v-iv-pres-el"/></e>

    <e lm="գուշակել"><p><l>գուշակ</l><r>գուշակել</r></p><par n="ø-v-iv-pres-el"/></e>
    <e lm="գուշակել"><p><l>գուշակ</l><r>գուշակել</r></p><par n="ø-v-iv-aor-el"/></e>
    <e lm="գուշակել"><par n="neg"/><p><l>գուշակ</l><r>գուշակել</r></p><par n="n-v-iv-pres-el"/></e>
    <e lm="գուշակել"><par n="neg"/><p><l>գուշակ</l><r>գուշակել</r></p><par n="n-v-iv-aor-el"/></e>
    <e lm="գուշակել"><p><l>կգուշակ</l><r>գուշակել</r></p><par n="c-v-iv-pres-el"/></e>

    <e lm="դավաճանել"><p><l>դավաճան</l><r>դավաճանել</r></p><par n="ø-v-iv-pres-el"/></e>
    <e lm="դավաճանել"><p><l>դավաճան</l><r>դավաճանել</r></p><par n="ø-v-iv-aor-el"/></e>
    <e lm="դավաճանել"><par n="neg"/><p><l>դավաճան</l><r>դավաճանել</r></p><par n="n-v-iv-pres-el"/></e>
    <e lm="դավաճանել"><par n="neg"/><p><l>դավաճան</l><r>դավաճանել</r></p><par n="n-v-iv-aor-el"/></e>
    <e lm="դավաճանել"><p><l>կդավաճան</l><r>դավաճանել</r></p><par n="c-v-iv-pres-el"/></e>

    <e lm="դիել"><p><l>դի</l><r>դիել</r></p><par n="ø-v-iv-pres-el"/></e>
    <e lm="դիել"><p><l>դի</l><r>դիել</r></p><par n="ø-v-iv-aor-el"/></e>
    <e lm="դիել"><par n="neg"/><p><l>դի</l><r>դիել</r></p><par n="n-v-iv-pres-el"/></e>
    <e lm="դիել"><par n="neg"/><p><l>դի</l><r>դիել</r></p><par n="n-v-iv-aor-el"/></e>
    <e lm="դիել"><p><l>կդի</l><r>դիել</r></p><par n="c-v-iv-pres-el"/></e>
    <e lm="դիել"><p><l>դիեցն</l><r>դիել</r></p><par n="ø-v-iv-caus-pres-el"/></e>
    <e lm="դիել"><p><l>դիցր</l><r>դիել</r></p><par n="ø-v-iv-caus-aor-el"/></e>
    <e lm="դիել"><par n="neg"/><p><l>դիեցնցն</l><r>դիել</r></p><par n="n-v-iv-caus-pres-el"/></e>
    <e lm="դիել"><par n="neg"/><p><l>դիցր</l><r>դիել</r></p><par n="n-v-iv-caus-aor-el"/></e>
    <e lm="դիել"><p><l>կդիեցն</l><r>դիել</r></p><par n="c-v-iv-caus-pres-el"/></e>

    <e lm="երազել"><p><l>երազ</l><r>երազել</r></p><par n="ø-v-iv-pres-el"/></e>
    <e lm="երազել"><p><l>երազ</l><r>երազել</r></p><par n="ø-v-iv-aor-el"/></e>
    <e lm="երազել"><par n="neg"/><p><l>երազ</l><r>երազել</r></p><par n="n-v-iv-pres-el"/></e>
    <e lm="երազել"><par n="neg"/><p><l>երազ</l><r>երազել</r></p><par n="n-v-iv-aor-el"/></e>
    <e lm="երազել"><p><l>կերազ</l><r>երազել</r></p><par n="c-v-iv-pres-el"/></e>

    <e lm="երդվել"><p><l>երդվ</l><r>երդվել</r></p><par n="ø-v-iv-pres-el"/></e>
    <e lm="երդվել"><p><l>երդվ</l><r>երդվել</r></p><par n="ø-v-iv-aor-el"/></e>
    <e lm="երդվել"><par n="neg"/><p><l>երդվ</l><r>երդվել</r></p><par n="n-v-iv-pres-el"/></e>
    <e lm="երդվել"><par n="neg"/><p><l>երդվ</l><r>երդվել</r></p><par n="n-v-iv-aor-el"/></e>
    <e lm="երդվել"><p><l>կերդվ</l><r>երդվել</r></p><par n="c-v-iv-pres-el"/></e>

    <e lm="երկնչել"><p><l>երկնչ</l><r>երկնչել</r></p><par n="ø-v-iv-pres-el"/></e>
    <e lm="երկնչել"><p><l>երկնչ</l><r>երկնչել</r></p><par n="ø-v-iv-aor-el"/></e>
    <e lm="երկնչել"><par n="neg"/><p><l>երկնչ</l><r>երկնչել</r></p><par n="n-v-iv-pres-el"/></e>
    <e lm="երկնչել"><par n="neg"/><p><l>երկնչ</l><r>երկնչել</r></p><par n="n-v-iv-aor-el"/></e>
    <e lm="երկնչել"><p><l>կերկնչ</l><r>երկնչել</r></p><par n="c-v-iv-pres-el"/></e>

    <e lm="զառանցել"><p><l>զառանց</l><r>զառանցել</r></p><par n="ø-v-iv-pres-el"/></e>
    <e lm="զառանցել"><p><l>զառանց</l><r>զառանցել</r></p><par n="ø-v-iv-aor-el"/></e>
    <e lm="զառանցել"><par n="neg"/><p><l>զառանց</l><r>զառանցել</r></p><par n="n-v-iv-pres-el"/></e>
    <e lm="զառանցել"><par n="neg"/><p><l>զառանց</l><r>զառանցել</r></p><par n="n-v-iv-aor-el"/></e>
    <e lm="զառանցել"><p><l>կզառանց</l><r>զառանցել</r></p><par n="c-v-iv-pres-el"/></e>

    <e lm="զարդարել"><p><l>զարդար</l><r>զարդարել</r></p><par n="ø-v-iv-pres-el"/></e>
    <e lm="զարդարել"><p><l>զարդար</l><r>զարդարել</r></p><par n="ø-v-iv-aor-el"/></e>
    <e lm="զարդարել"><par n="neg"/><p><l>զարդար</l><r>զարդարել</r></p><par n="n-v-iv-pres-el"/></e>
    <e lm="զարդարել"><par n="neg"/><p><l>զարդար</l><r>զարդարել</r></p><par n="n-v-iv-aor-el"/></e>
    <e lm="զարդարել"><p><l>կզարդար</l><r>զարդարել</r></p><par n="c-v-iv-pres-el"/></e>

    <e lm="զարթնել"><p><l>զարթն</l><r>զարթնել</r></p><par n="ø-v-iv-pres-el"/></e>
    <e lm="զարթնել"><p><l>զարթն</l><r>զարթնել</r></p><par n="ø-v-iv-aor-el"/></e>
    <e lm="զարթնել"><par n="neg"/><p><l>զարթն</l><r>զարթնել</r></p><par n="n-v-iv-pres-el"/></e>
    <e lm="զարթնել"><par n="neg"/><p><l>զարթն</l><r>զարթնել</r></p><par n="n-v-iv-aor-el"/></e>
    <e lm="զարթնել"><p><l>կզարթն</l><r>զարթնել</r></p><par n="c-v-iv-pres-el"/></e>
    <e lm="զարթնել"><p><l>զարթնեցն</l><r>զարթնել</r></p><par n="ø-v-iv-caus-pres-el"/></e>
    <e lm="զարթնել"><p><l>զարթնցր</l><r>զարթնել</r></p><par n="ø-v-iv-caus-aor-el"/></e>
    <e lm="զարթնել"><par n="neg"/><p><l>զարթնեցնցն</l><r>զարթնել</r></p><par n="n-v-iv-caus-pres-el"/></e>
    <e lm="զարթնել"><par n="neg"/><p><l>զարթնցր</l><r>զարթնել</r></p><par n="n-v-iv-caus-aor-el"/></e>
    <e lm="զարթնել"><p><l>կզարթնեցն</l><r>զարթնել</r></p><par n="c-v-iv-caus-pres-el"/></e>

    <e lm="զբաղվել"><p><l>զբաղվ</l><r>զբաղվել</r></p><par n="ø-v-iv-pres-el"/></e>
    <e lm="զբաղվել"><p><l>զբաղվ</l><r>զբաղվել</r></p><par n="ø-v-iv-aor-el"/></e>
    <e lm="զբաղվել"><par n="neg"/><p><l>զբաղվ</l><r>զբաղվել</r></p><par n="n-v-iv-pres-el"/></e>
    <e lm="զբաղվել"><par n="neg"/><p><l>զբաղվ</l><r>զբաղվել</r></p><par n="n-v-iv-aor-el"/></e>
    <e lm="զբաղվել"><p><l>կզբաղվ</l><r>զբաղվել</r></p><par n="c-v-iv-pres-el"/></e>

    <e lm="զբոսնել"><p><l>զբոսն</l><r>զբոսնել</r></p><par n="ø-v-iv-pres-el"/></e>
    <e lm="զբոսնել"><p><l>զբոսն</l><r>զբոսնել</r></p><par n="ø-v-iv-aor-el"/></e>
    <e lm="զբոսնել"><par n="neg"/><p><l>զբոսն</l><r>զբոսնել</r></p><par n="n-v-iv-pres-el"/></e>
    <e lm="զբոսնել"><par n="neg"/><p><l>զբոսն</l><r>զբոսնել</r></p><par n="n-v-iv-aor-el"/></e>
    <e lm="զբոսնել"><p><l>կզբոսն</l><r>զբոսնել</r></p><par n="c-v-iv-pres-el"/></e>

    <e lm="զգածվել"><p><l>զգածվ</l><r>զգածվել</r></p><par n="ø-v-iv-pres-el"/></e>
    <e lm="զգածվել"><p><l>զգածվ</l><r>զգածվել</r></p><par n="ø-v-iv-aor-el"/></e>
    <e lm="զգածվել"><par n="neg"/><p><l>զգածվ</l><r>զգածվել</r></p><par n="n-v-iv-pres-el"/></e>
    <e lm="զգածվել"><par n="neg"/><p><l>զգածվ</l><r>զգածվել</r></p><par n="n-v-iv-aor-el"/></e>
    <e lm="զգածվել"><p><l>կզգածվ</l><r>զգածվել</r></p><par n="c-v-iv-pres-el"/></e>

    <e lm="էղնել"><p><l>էղն</l><r>էղնել</r></p><par n="ø-v-iv-pres-el"/></e>
    <e lm="էղնել"><p><l>էղ</l><r>էղնել</r></p><par n="ø-v-iv-aor-el"/></e>
    <e lm="էղնել"><par n="neg"/><p><l>էղն</l><r>էղնել</r></p><par n="n-v-iv-pres-el"/></e>
    <e lm="էղնել"><par n="neg"/><p><l>էղ</l><r>էղնել</r></p><par n="n-v-iv-aor-el"/></e>
    <e lm="էղնել"><p><l>կէղն</l><r>էղնել</r></p><par n="c-v-iv-pres-el"/></e>

    <e lm="ըլնել"><p><l>ըլն</l><r>ըլնել</r></p><par n="ø-v-iv-pres-el"/></e>
    <e lm="ըլնել"><p><l>էղ</l><r>ըլնել</r></p><par n="ø-v-iv-aor-el"/></e>
    <e lm="ըլնել"><par n="neg"/><p><l>ըլն</l><r>ըլնել</r></p><par n="n-v-iv-pres-el"/></e>
    <e lm="ըլնել"><par n="neg"/><p><l>էղ</l><r>ըլնել</r></p><par n="n-v-iv-aor-el"/></e>
    <e lm="ըլնել"><p><l>կըլն</l><r>ըլնել</r></p><par n="c-v-iv-pres-el"/></e>

    <e lm="ընգնել"><p><l>ընգն</l><r>ընգնել</r></p><par n="ø-v-iv-pres-el"/></e>
    <e lm="ընգնել"><p><l>ընգ</l><r>ընգնել</r></p><par n="ø-v-iv-aor-el"/></e>
    <e lm="ընգնել"><par n="neg"/><p><l>ընգն</l><r>ընգնել</r></p><par n="n-v-iv-pres-el"/></e>
    <e lm="ընգնել"><par n="neg"/><p><l>ընգ</l><r>ընգնել</r></p><par n="n-v-iv-aor-el"/></e>
    <e lm="ընգնել"><p><l>կընգն</l><r>ընգնել</r></p><par n="c-v-iv-pres-el"/></e>

    <e lm="ընդունել"><p><l>ընդուն</l><r>ընդունել</r></p><par n="ø-v-iv-pres-el"/></e>
    <e lm="ընդունել"><p><l>ընդուն</l><r>ընդունել</r></p><par n="ø-v-iv-aor-el"/></e>
    <e lm="ընդունել"><par n="neg"/><p><l>ընդուն</l><r>ընդունել</r></p><par n="n-v-iv-pres-el"/></e>
    <e lm="ընդունել"><par n="neg"/><p><l>ընդուն</l><r>ընդունել</r></p><par n="n-v-iv-aor-el"/></e>
    <e lm="ընդունել"><p><l>կընդուն</l><r>ընդունել</r></p><par n="c-v-iv-pres-el"/></e>

    <e lm="ընկնել"><p><l>ընկն</l><r>ընկնել</r></p><par n="ø-v-iv-pres-el"/></e>
    <e lm="ընկնել"><p><l>ընկ</l><r>ընկնել</r></p><par n="ø-v-iv-aor-el"/></e>
    <e lm="ընկնել"><par n="neg"/><p><l>ընկն</l><r>ընկնել</r></p><par n="n-v-iv-pres-el"/></e>
    <e lm="ընկնել"><par n="neg"/><p><l>ընկ</l><r>ընկնել</r></p><par n="n-v-iv-aor-el"/></e>
    <e lm="ընկնել"><p><l>կընկն</l><r>ընկնել</r></p><par n="c-v-iv-pres-el"/></e>

    <e lm="թառամել"><p><l>թառամ</l><r>թառամել</r></p><par n="ø-v-iv-pres-el"/></e>
    <e lm="թառամել"><p><l>թառամ</l><r>թառամել</r></p><par n="ø-v-iv-aor-el"/></e>
    <e lm="թառամել"><par n="neg"/><p><l>թառամ</l><r>թառամել</r></p><par n="n-v-iv-pres-el"/></e>
    <e lm="թառամել"><par n="neg"/><p><l>թառամ</l><r>թառամել</r></p><par n="n-v-iv-aor-el"/></e>
    <e lm="թառամել"><p><l>կթառամ</l><r>թառամել</r></p><par n="c-v-iv-pres-el"/></e>
    <e lm="թառամել"><p><l>թառամեցն</l><r>թառամել</r></p><par n="ø-v-iv-caus-pres-el"/></e>
    <e lm="թառամել"><p><l>թառամցր</l><r>թառամել</r></p><par n="ø-v-iv-caus-aor-el"/></e>
    <e lm="թառամել"><par n="neg"/><p><l>թառամեցնցն</l><r>թառամել</r></p><par n="n-v-iv-caus-pres-el"/></e>
    <e lm="թառամել"><par n="neg"/><p><l>թառամցր</l><r>թառամել</r></p><par n="n-v-iv-caus-aor-el"/></e>
    <e lm="թառամել"><p><l>կթառամեցն</l><r>թառամել</r></p><par n="c-v-iv-caus-pres-el"/></e>

    <e lm="թարթել"><p><l>թարթ</l><r>թարթել</r></p><par n="ø-v-iv-pres-el"/></e>
    <e lm="թարթել"><p><l>թարթ</l><r>թարթել</r></p><par n="ø-v-iv-aor-el"/></e>
    <e lm="թարթել"><par n="neg"/><p><l>թարթ</l><r>թարթել</r></p><par n="n-v-iv-pres-el"/></e>
    <e lm="թարթել"><par n="neg"/><p><l>թարթ</l><r>թարթել</r></p><par n="n-v-iv-aor-el"/></e>
    <e lm="թարթել"><p><l>կթարթ</l><r>թարթել</r></p><par n="c-v-iv-pres-el"/></e>

    <e lm="թարշամել"><p><l>թարշամ</l><r>թարշամել</r></p><par n="ø-v-iv-pres-el"/></e>
    <e lm="թարշամել"><p><l>թարշամ</l><r>թարշամել</r></p><par n="ø-v-iv-aor-el"/></e>
    <e lm="թարշամել"><par n="neg"/><p><l>թարշամ</l><r>թարշամել</r></p><par n="n-v-iv-pres-el"/></e>
    <e lm="թարշամել"><par n="neg"/><p><l>թարշամ</l><r>թարշամել</r></p><par n="n-v-iv-aor-el"/></e>
    <e lm="թարշամել"><p><l>կթարշամ</l><r>թարշամել</r></p><par n="c-v-iv-pres-el"/></e>
    <e lm="թարշամել"><p><l>թարշամեցն</l><r>թարշամել</r></p><par n="ø-v-iv-caus-pres-el"/></e>
    <e lm="թարշամել"><p><l>թարշամցր</l><r>թարշամել</r></p><par n="ø-v-iv-caus-aor-el"/></e>
    <e lm="թարշամել"><par n="neg"/><p><l>թարշամեցնցն</l><r>թարշամել</r></p><par n="n-v-iv-caus-pres-el"/></e>
    <e lm="թարշամել"><par n="neg"/><p><l>թարշամցր</l><r>թարշամել</r></p><par n="n-v-iv-caus-aor-el"/></e>
    <e lm="թարշամել"><p><l>կթարշամեցն</l><r>թարշամել</r></p><par n="c-v-iv-caus-pres-el"/></e>

    <e lm="թաքնվել"><p><l>թաքնվ</l><r>թաքնվել</r></p><par n="ø-v-iv-pres-el"/></e>
    <e lm="թաքնվել"><p><l>թաքնվ</l><r>թաքնվել</r></p><par n="ø-v-iv-aor-el"/></e>
    <e lm="թաքնվել"><par n="neg"/><p><l>թաքնվ</l><r>թաքնվել</r></p><par n="n-v-iv-pres-el"/></e>
    <e lm="թաքնվել"><par n="neg"/><p><l>թաքնվ</l><r>թաքնվել</r></p><par n="n-v-iv-aor-el"/></e>
    <e lm="թաքնվել"><p><l>կթաքնվ</l><r>թաքնվել</r></p><par n="c-v-iv-pres-el"/></e>

    <e lm="թաքչել"><p><l>թաքչ</l><r>թաքչել</r></p><par n="ø-v-iv-pres-el"/></e>
    <e lm="թաքչել"><p><l>թաքչ</l><r>թաքչել</r></p><par n="ø-v-iv-aor-el"/></e>
    <e lm="թաքչել"><par n="neg"/><p><l>թաքչ</l><r>թաքչել</r></p><par n="n-v-iv-pres-el"/></e>
    <e lm="թաքչել"><par n="neg"/><p><l>թաքչ</l><r>թաքչել</r></p><par n="n-v-iv-aor-el"/></e>
    <e lm="թաքչել"><p><l>կթաքչ</l><r>թաքչել</r></p><par n="c-v-iv-pres-el"/></e>

    <e lm="թոռոմել"><p><l>թոռոմ</l><r>թոռոմել</r></p><par n="ø-v-iv-pres-el"/></e>
    <e lm="թոռոմել"><p><l>թոռոմ</l><r>թոռոմել</r></p><par n="ø-v-iv-aor-el"/></e>
    <e lm="թոռոմել"><par n="neg"/><p><l>թոռոմ</l><r>թոռոմել</r></p><par n="n-v-iv-pres-el"/></e>
    <e lm="թոռոմել"><par n="neg"/><p><l>թոռոմ</l><r>թոռոմել</r></p><par n="n-v-iv-aor-el"/></e>
    <e lm="թոռոմել"><p><l>կթոռոմ</l><r>թոռոմել</r></p><par n="c-v-iv-pres-el"/></e>
    <e lm="թոռոմել"><p><l>թոռոմեցն</l><r>թոռոմել</r></p><par n="ø-v-iv-caus-pres-el"/></e>
    <e lm="թոռոմել"><p><l>թոռոմցր</l><r>թոռոմել</r></p><par n="ø-v-iv-caus-aor-el"/></e>
    <e lm="թոռոմել"><par n="neg"/><p><l>թոռոմեցնցն</l><r>թոռոմել</r></p><par n="n-v-iv-caus-pres-el"/></e>
    <e lm="թոռոմել"><par n="neg"/><p><l>թոռոմցր</l><r>թոռոմել</r></p><par n="n-v-iv-caus-aor-el"/></e>
    <e lm="թոռոմել"><p><l>կթոռոմեցն</l><r>թոռոմել</r></p><par n="c-v-iv-caus-pres-el"/></e>

    <e lm="թորշոմել"><p><l>թորշոմ</l><r>թորշոմել</r></p><par n="ø-v-iv-pres-el"/></e>
    <e lm="թորշոմել"><p><l>թորշոմ</l><r>թորշոմել</r></p><par n="ø-v-iv-aor-el"/></e>
    <e lm="թորշոմել"><par n="neg"/><p><l>թորշոմ</l><r>թորշոմել</r></p><par n="n-v-iv-pres-el"/></e>
    <e lm="թորշոմել"><par n="neg"/><p><l>թորշոմ</l><r>թորշոմել</r></p><par n="n-v-iv-aor-el"/></e>
    <e lm="թորշոմել"><p><l>կթորշոմ</l><r>թորշոմել</r></p><par n="c-v-iv-pres-el"/></e>
    <e lm="թորշոմել"><p><l>թորշոմեցն</l><r>թորշոմել</r></p><par n="ø-v-iv-caus-pres-el"/></e>
    <e lm="թորշոմել"><p><l>թորշոմցր</l><r>թորշոմել</r></p><par n="ø-v-iv-caus-aor-el"/></e>
    <e lm="թորշոմել"><par n="neg"/><p><l>թորշոմեցնցն</l><r>թորշոմել</r></p><par n="n-v-iv-caus-pres-el"/></e>
    <e lm="թորշոմել"><par n="neg"/><p><l>թորշոմցր</l><r>թորշոմել</r></p><par n="n-v-iv-caus-aor-el"/></e>
    <e lm="թորշոմել"><p><l>կթորշոմեցն</l><r>թորշոմել</r></p><par n="c-v-iv-caus-pres-el"/></e>

    <e lm="թռնել"><p><l>թռն</l><r>թռնել</r></p><par n="ø-v-iv-pres-el"/></e>
    <e lm="թռնել"><p><l>թռ</l><r>թռնել</r></p><par n="ø-v-iv-aor-el"/></e>
    <e lm="թռնել"><par n="neg"/><p><l>թռն</l><r>թռնել</r></p><par n="n-v-iv-pres-el"/></e>
    <e lm="թռնել"><par n="neg"/><p><l>թռ</l><r>թռնել</r></p><par n="n-v-iv-aor-el"/></e>
    <e lm="թռնել"><p><l>կթռն</l><r>թռնել</r></p><par n="c-v-iv-pres-el"/></e>
    <e lm="թռնել"><p><l>թռնեցն</l><r>թռնել</r></p><par n="ø-v-iv-caus-pres-el"/></e>
    <e lm="թռնել"><p><l>թռցր</l><r>թռնել</r></p><par n="ø-v-iv-caus-aor-el"/></e>
    <e lm="թռնել"><par n="neg"/><p><l>թռնեցնցն</l><r>թռնել</r></p><par n="n-v-iv-caus-pres-el"/></e>
    <e lm="թռնել"><par n="neg"/><p><l>թռցր</l><r>թռնել</r></p><par n="n-v-iv-caus-aor-el"/></e>
    <e lm="թռնել"><p><l>կթռնեցն</l><r>թռնել</r></p><par n="c-v-iv-caus-pres-el"/></e>

    <e lm="թռչել"><p><l>թռչ</l><r>թռչել</r></p><par n="ø-v-iv-pres-el"/></e>
    <e lm="թռչել"><p><l>թռ</l><r>թռչել</r></p><par n="ø-v-iv-aor-el"/></e>
    <e lm="թռչել"><par n="neg"/><p><l>թռչ</l><r>թռչել</r></p><par n="n-v-iv-pres-el"/></e>
    <e lm="թռչել"><par n="neg"/><p><l>թռ</l><r>թռչել</r></p><par n="n-v-iv-aor-el"/></e>
    <e lm="թռչել"><p><l>կթռչ</l><r>թռչել</r></p><par n="c-v-iv-pres-el"/></e>
    <e lm="թռչել"><p><l>թռչեցն</l><r>թռչել</r></p><par n="ø-v-iv-caus-pres-el"/></e>
    <e lm="թռչել"><p><l>թռցր</l><r>թռչել</r></p><par n="ø-v-iv-caus-aor-el"/></e>
    <e lm="թռչել"><par n="neg"/><p><l>թռչեցնցն</l><r>թռչել</r></p><par n="n-v-iv-caus-pres-el"/></e>
    <e lm="թռչել"><par n="neg"/><p><l>թռցր</l><r>թռչել</r></p><par n="n-v-iv-caus-aor-el"/></e>
    <e lm="թռչել"><p><l>կթռչեցն</l><r>թռչել</r></p><par n="c-v-iv-caus-pres-el"/></e>

    <e lm="թքել"><p><l>թք</l><r>թքել</r></p><par n="ø-v-iv-pres-el"/></e>
    <e lm="թքել"><p><l>թք</l><r>թքել</r></p><par n="ø-v-iv-aor-el"/></e>
    <e lm="թքել"><par n="neg"/><p><l>թք</l><r>թքել</r></p><par n="n-v-iv-pres-el"/></e>
    <e lm="թքել"><par n="neg"/><p><l>թք</l><r>թքել</r></p><par n="n-v-iv-aor-el"/></e>
    <e lm="թքել"><p><l>կթք</l><r>թքել</r></p><par n="c-v-iv-pres-el"/></e>

    <e lm="իջնել"><p><l>իջն</l><r>իջնել</r></p><par n="ø-v-iv-pres-el"/></e>
    <e lm="իջնել"><p><l>իջ</l><r>իջնել</r></p><par n="ø-v-iv-aor-el"/></e>
    <e lm="իջնել"><par n="neg"/><p><l>իջն</l><r>իջնել</r></p><par n="n-v-iv-pres-el"/></e>
    <e lm="իջնել"><par n="neg"/><p><l>իջ</l><r>իջնել</r></p><par n="n-v-iv-aor-el"/></e>
    <e lm="իջնել"><p><l>կիջն</l><r>իջնել</r></p><par n="c-v-iv-pres-el"/></e>
    <e lm="իջնել"><p><l>իջնեցն</l><r>իջնել</r></p><par n="ø-v-iv-caus-pres-el"/></e>
    <e lm="իջնել"><p><l>իջցր</l><r>իջնել</r></p><par n="ø-v-iv-caus-aor-el"/></e>
    <e lm="իջնել"><par n="neg"/><p><l>իջնեցնցն</l><r>իջնել</r></p><par n="n-v-iv-caus-pres-el"/></e>
    <e lm="իջնել"><par n="neg"/><p><l>իջցր</l><r>իջնել</r></p><par n="n-v-iv-caus-aor-el"/></e>
    <e lm="իջնել"><p><l>կիջնեցն</l><r>իջնել</r></p><par n="c-v-iv-caus-pres-el"/></e>

    <e lm="լիզել"><p><l>լիզ</l><r>լիզել</r></p><par n="ø-v-iv-pres-el"/></e>
    <e lm="լիզել"><p><l>լիզ</l><r>լիզել</r></p><par n="ø-v-iv-aor-el"/></e>
    <e lm="լիզել"><par n="neg"/><p><l>լիզ</l><r>լիզել</r></p><par n="n-v-iv-pres-el"/></e>
    <e lm="լիզել"><par n="neg"/><p><l>լիզ</l><r>լիզել</r></p><par n="n-v-iv-aor-el"/></e>
    <e lm="լիզել"><p><l>կլիզ</l><r>լիզել</r></p><par n="c-v-iv-pres-el"/></e>

    <e lm="լինել"><p><l>լին</l><r>լինել</r></p><par n="ø-v-iv-pres-el"/></e>
    <e lm="լինել"><p><l>եղ</l><r>լինել</r></p><par n="ø-v-iv-aor-el"/></e>
    <e lm="լինել"><par n="neg"/><p><l>լին</l><r>լինել</r></p><par n="n-v-iv-pres-el"/></e>
    <e lm="լինել"><par n="neg"/><p><l>եղ</l><r>լինել</r></p><par n="n-v-iv-aor-el"/></e>
    <e lm="լինել"><p><l>կլին</l><r>լինել</r></p><par n="c-v-iv-pres-el"/></e>

    <e lm="լռել"><p><l>լռ</l><r>լռել</r></p><par n="ø-v-iv-pres-el"/></e>
    <e lm="լռել"><p><l>լռ</l><r>լռել</r></p><par n="ø-v-iv-aor-el"/></e>
    <e lm="լռել"><par n="neg"/><p><l>լռ</l><r>լռել</r></p><par n="n-v-iv-pres-el"/></e>
    <e lm="լռել"><par n="neg"/><p><l>լռ</l><r>լռել</r></p><par n="n-v-iv-aor-el"/></e>
    <e lm="լռել"><p><l>կլռ</l><r>լռել</r></p><par n="c-v-iv-pres-el"/></e>
    <e lm="լռել"><p><l>լռեցն</l><r>լռել</r></p><par n="ø-v-iv-caus-pres-el"/></e>
    <e lm="լռել"><p><l>լռցր</l><r>լռել</r></p><par n="ø-v-iv-caus-aor-el"/></e>
    <e lm="լռել"><par n="neg"/><p><l>լռեցնցն</l><r>լռել</r></p><par n="n-v-iv-caus-pres-el"/></e>
    <e lm="լռել"><par n="neg"/><p><l>լռցր</l><r>լռել</r></p><par n="n-v-iv-caus-aor-el"/></e>
    <e lm="լռել"><p><l>կլռեցն</l><r>լռել</r></p><par n="c-v-iv-caus-pres-el"/></e>

    <e lm="լվացվել"><p><l>լվացվ</l><r>լվացվել</r></p><par n="ø-v-iv-pres-el"/></e>
    <e lm="լվացվել"><p><l>լվացվ</l><r>լվացվել</r></p><par n="ø-v-iv-aor-el"/></e>
    <e lm="լվացվել"><par n="neg"/><p><l>լվացվ</l><r>լվացվել</r></p><par n="n-v-iv-pres-el"/></e>
    <e lm="լվացվել"><par n="neg"/><p><l>լվացվ</l><r>լվացվել</r></p><par n="n-v-iv-aor-el"/></e>
    <e lm="լվացվել"><p><l>կլվացվ</l><r>լվացվել</r></p><par n="c-v-iv-pres-el"/></e>

    <e lm="լքնել"><p><l>լքն</l><r>լքնել</r></p><par n="ø-v-iv-pres-el"/></e>
    <e lm="լքնել"><p><l>լքն</l><r>լքնել</r></p><par n="ø-v-iv-aor-el"/></e>
    <e lm="լքնել"><par n="neg"/><p><l>լքն</l><r>լքնել</r></p><par n="n-v-iv-pres-el"/></e>
    <e lm="լքնել"><par n="neg"/><p><l>լքն</l><r>լքնել</r></p><par n="n-v-iv-aor-el"/></e>
    <e lm="լքնել"><p><l>կլքն</l><r>լքնել</r></p><par n="c-v-iv-pres-el"/></e>

    <e lm="խանդել"><p><l>խանդ</l><r>խանդել</r></p><par n="ø-v-iv-pres-el"/></e>
    <e lm="խանդել"><p><l>խանդ</l><r>խանդել</r></p><par n="ø-v-iv-aor-el"/></e>
    <e lm="խանդել"><par n="neg"/><p><l>խանդ</l><r>խանդել</r></p><par n="n-v-iv-pres-el"/></e>
    <e lm="խանդել"><par n="neg"/><p><l>խանդ</l><r>խանդել</r></p><par n="n-v-iv-aor-el"/></e>
    <e lm="խանդել"><p><l>կխանդ</l><r>խանդել</r></p><par n="c-v-iv-pres-el"/></e>

    <e lm="խեթել"><p><l>խեթ</l><r>խեթել</r></p><par n="ø-v-iv-pres-el"/></e>
    <e lm="խեթել"><p><l>խեթ</l><r>խեթել</r></p><par n="ø-v-iv-aor-el"/></e>
    <e lm="խեթել"><par n="neg"/><p><l>խեթ</l><r>խեթել</r></p><par n="n-v-iv-pres-el"/></e>
    <e lm="խեթել"><par n="neg"/><p><l>խեթ</l><r>խեթել</r></p><par n="n-v-iv-aor-el"/></e>
    <e lm="խեթել"><p><l>կխեթ</l><r>խեթել</r></p><par n="c-v-iv-pres-el"/></e>

    <e lm="խմել"><p><l>խմ</l><r>խմել</r></p><par n="ø-v-iv-pres-el"/></e>
    <e lm="խմել"><p><l>խմ</l><r>խմել</r></p><par n="ø-v-iv-aor-el"/></e>
    <e lm="խմել"><par n="neg"/><p><l>խմ</l><r>խմել</r></p><par n="n-v-iv-pres-el"/></e>
    <e lm="խմել"><par n="neg"/><p><l>խմ</l><r>խմել</r></p><par n="n-v-iv-aor-el"/></e>
    <e lm="խմել"><p><l>կխմ</l><r>խմել</r></p><par n="c-v-iv-pres-el"/></e>
    <e lm="խմել"><p><l>խմեցն</l><r>խմել</r></p><par n="ø-v-iv-caus-pres-el"/></e>
    <e lm="խմել"><p><l>խմցր</l><r>խմել</r></p><par n="ø-v-iv-caus-aor-el"/></e>
    <e lm="խմել"><par n="neg"/><p><l>խմեցնցն</l><r>խմել</r></p><par n="n-v-iv-caus-pres-el"/></e>
    <e lm="խմել"><par n="neg"/><p><l>խմցր</l><r>խմել</r></p><par n="n-v-iv-caus-aor-el"/></e>
    <e lm="խմել"><p><l>կխմեցն</l><r>խմել</r></p><par n="c-v-iv-caus-pres-el"/></e>

    <e lm="խնչել"><p><l>խնչ</l><r>խնչել</r></p><par n="ø-v-iv-pres-el"/></e>
    <e lm="խնչել"><p><l>խնչ</l><r>խնչել</r></p><par n="ø-v-iv-aor-el"/></e>
    <e lm="խնչել"><par n="neg"/><p><l>խնչ</l><r>խնչել</r></p><par n="n-v-iv-pres-el"/></e>
    <e lm="խնչել"><par n="neg"/><p><l>խնչ</l><r>խնչել</r></p><par n="n-v-iv-aor-el"/></e>
    <e lm="խնչել"><p><l>կխնչ</l><r>խնչել</r></p><par n="c-v-iv-pres-el"/></e>
    <e lm="խնչել"><p><l>խնչեցն</l><r>խնչել</r></p><par n="ø-v-iv-caus-pres-el"/></e>
    <e lm="խնչել"><p><l>խնչցր</l><r>խնչել</r></p><par n="ø-v-iv-caus-aor-el"/></e>
    <e lm="խնչել"><par n="neg"/><p><l>խնչեցնցն</l><r>խնչել</r></p><par n="n-v-iv-caus-pres-el"/></e>
    <e lm="խնչել"><par n="neg"/><p><l>խնչցր</l><r>խնչել</r></p><par n="n-v-iv-caus-aor-el"/></e>
    <e lm="խնչել"><p><l>կխնչեցն</l><r>խնչել</r></p><par n="c-v-iv-caus-pres-el"/></e>

    <e lm="խորխել"><p><l>խորխ</l><r>խորխել</r></p><par n="ø-v-iv-pres-el"/></e>
    <e lm="խորխել"><p><l>խորխ</l><r>խորխել</r></p><par n="ø-v-iv-aor-el"/></e>
    <e lm="խորխել"><par n="neg"/><p><l>խորխ</l><r>խորխել</r></p><par n="n-v-iv-pres-el"/></e>
    <e lm="խորխել"><par n="neg"/><p><l>խորխ</l><r>խորխել</r></p><par n="n-v-iv-aor-el"/></e>
    <e lm="խորխել"><p><l>կխորխ</l><r>խորխել</r></p><par n="c-v-iv-pres-el"/></e>

    <e lm="խոցել"><p><l>խոց</l><r>խոցել</r></p><par n="ø-v-iv-pres-el"/></e>
    <e lm="խոցել"><p><l>խոց</l><r>խոցել</r></p><par n="ø-v-iv-aor-el"/></e>
    <e lm="խոցել"><par n="neg"/><p><l>խոց</l><r>խոցել</r></p><par n="n-v-iv-pres-el"/></e>
    <e lm="խոցել"><par n="neg"/><p><l>խոց</l><r>խոցել</r></p><par n="n-v-iv-aor-el"/></e>
    <e lm="խոցել"><p><l>կխոց</l><r>խոցել</r></p><par n="c-v-iv-pres-el"/></e>

    <e lm="խրտնել"><p><l>խրտն</l><r>խրտնել</r></p><par n="ø-v-iv-pres-el"/></e>
    <e lm="խրտնել"><p><l>խրտն</l><r>խրտնել</r></p><par n="ø-v-iv-aor-el"/></e>
    <e lm="խրտնել"><par n="neg"/><p><l>խրտն</l><r>խրտնել</r></p><par n="n-v-iv-pres-el"/></e>
    <e lm="խրտնել"><par n="neg"/><p><l>խրտն</l><r>խրտնել</r></p><par n="n-v-iv-aor-el"/></e>
    <e lm="խրտնել"><p><l>կխրտն</l><r>խրտնել</r></p><par n="c-v-iv-pres-el"/></e>
    <e lm="խրտնել"><p><l>խրտնեցն</l><r>խրտնել</r></p><par n="ø-v-iv-caus-pres-el"/></e>
    <e lm="խրտնել"><p><l>խրտնցր</l><r>խրտնել</r></p><par n="ø-v-iv-caus-aor-el"/></e>
    <e lm="խրտնել"><par n="neg"/><p><l>խրտնեցնցն</l><r>խրտնել</r></p><par n="n-v-iv-caus-pres-el"/></e>
    <e lm="խրտնել"><par n="neg"/><p><l>խրտնցր</l><r>խրտնել</r></p><par n="n-v-iv-caus-aor-el"/></e>
    <e lm="խրտնել"><p><l>կխրտնեցն</l><r>խրտնել</r></p><par n="c-v-iv-caus-pres-el"/></e>

    <e lm="ծանուցել"><p><l>ծանուց</l><r>ծանուցել</r></p><par n="ø-v-iv-pres-el"/></e>
    <e lm="ծանուցել"><p><l>ծանուց</l><r>ծանուցել</r></p><par n="ø-v-iv-aor-el"/></e>
    <e lm="ծանուցել"><par n="neg"/><p><l>ծանուց</l><r>ծանուցել</r></p><par n="n-v-iv-pres-el"/></e>
    <e lm="ծանուցել"><par n="neg"/><p><l>ծանուց</l><r>ծանուցել</r></p><par n="n-v-iv-aor-el"/></e>
    <e lm="ծանուցել"><p><l>կծանուց</l><r>ծանուցել</r></p><par n="c-v-iv-pres-el"/></e>

    <e lm="ծառայել"><p><l>ծառայ</l><r>ծառայել</r></p><par n="ø-v-iv-pres-el"/></e>
    <e lm="ծառայել"><p><l>ծառայ</l><r>ծառայել</r></p><par n="ø-v-iv-aor-el"/></e>
    <e lm="ծառայել"><par n="neg"/><p><l>ծառայ</l><r>ծառայել</r></p><par n="n-v-iv-pres-el"/></e>
    <e lm="ծառայել"><par n="neg"/><p><l>ծառայ</l><r>ծառայել</r></p><par n="n-v-iv-aor-el"/></e>
    <e lm="ծառայել"><p><l>կծառայ</l><r>ծառայել</r></p><par n="c-v-iv-pres-el"/></e>
    <e lm="ծառայել"><p><l>ծառայեցն</l><r>ծառայել</r></p><par n="ø-v-iv-caus-pres-el"/></e>
    <e lm="ծառայել"><p><l>ծառայցր</l><r>ծառայել</r></p><par n="ø-v-iv-caus-aor-el"/></e>
    <e lm="ծառայել"><par n="neg"/><p><l>ծառայեցնցն</l><r>ծառայել</r></p><par n="n-v-iv-caus-pres-el"/></e>
    <e lm="ծառայել"><par n="neg"/><p><l>ծառայցր</l><r>ծառայել</r></p><par n="n-v-iv-caus-aor-el"/></e>
    <e lm="ծառայել"><p><l>կծառայեցն</l><r>ծառայել</r></p><par n="c-v-iv-caus-pres-el"/></e>

    <e lm="ծիծաղել"><p><l>ծիծաղ</l><r>ծիծաղել</r></p><par n="ø-v-iv-pres-el"/></e>
    <e lm="ծիծաղել"><p><l>ծիծաղ</l><r>ծիծաղել</r></p><par n="ø-v-iv-aor-el"/></e>
    <e lm="ծիծաղել"><par n="neg"/><p><l>ծիծաղ</l><r>ծիծաղել</r></p><par n="n-v-iv-pres-el"/></e>
    <e lm="ծիծաղել"><par n="neg"/><p><l>ծիծաղ</l><r>ծիծաղել</r></p><par n="n-v-iv-aor-el"/></e>
    <e lm="ծիծաղել"><p><l>կծիծաղ</l><r>ծիծաղել</r></p><par n="c-v-iv-pres-el"/></e>
    <e lm="ծիծաղել"><p><l>ծիծաղեցն</l><r>ծիծաղել</r></p><par n="ø-v-iv-caus-pres-el"/></e>
    <e lm="ծիծաղել"><p><l>ծիծաղցր</l><r>ծիծաղել</r></p><par n="ø-v-iv-caus-aor-el"/></e>
    <e lm="ծիծաղել"><par n="neg"/><p><l>ծիծաղեցնցն</l><r>ծիծաղել</r></p><par n="n-v-iv-caus-pres-el"/></e>
    <e lm="ծիծաղել"><par n="neg"/><p><l>ծիծաղցր</l><r>ծիծաղել</r></p><par n="n-v-iv-caus-aor-el"/></e>
    <e lm="ծիծաղել"><p><l>կծիծաղեցն</l><r>ծիծաղել</r></p><par n="c-v-iv-caus-pres-el"/></e>

    <e lm="ծխել"><p><l>ծխ</l><r>ծխել</r></p><par n="ø-v-iv-pres-el"/></e>
    <e lm="ծխել"><p><l>ծխ</l><r>ծխել</r></p><par n="ø-v-iv-aor-el"/></e>
    <e lm="ծխել"><par n="neg"/><p><l>ծխ</l><r>ծխել</r></p><par n="n-v-iv-pres-el"/></e>
    <e lm="ծխել"><par n="neg"/><p><l>ծխ</l><r>ծխել</r></p><par n="n-v-iv-aor-el"/></e>
    <e lm="ծխել"><p><l>կծխ</l><r>ծխել</r></p><par n="c-v-iv-pres-el"/></e>

    <e lm="ծնվել"><p><l>ծնվ</l><r>ծնվել</r></p><par n="ø-v-iv-pres-el"/></e>
    <e lm="ծնվել"><p><l>ծնվ</l><r>ծնվել</r></p><par n="ø-v-iv-aor-el"/></e>
    <e lm="ծնվել"><par n="neg"/><p><l>ծնվ</l><r>ծնվել</r></p><par n="n-v-iv-pres-el"/></e>
    <e lm="ծնվել"><par n="neg"/><p><l>ծնվ</l><r>ծնվել</r></p><par n="n-v-iv-aor-el"/></e>
    <e lm="ծնվել"><p><l>կծնվ</l><r>ծնվել</r></p><par n="c-v-iv-pres-el"/></e>

    <e lm="կակազել"><p><l>կակազ</l><r>կակազել</r></p><par n="ø-v-iv-pres-el"/></e>
    <e lm="կակազել"><p><l>կակազ</l><r>կակազել</r></p><par n="ø-v-iv-aor-el"/></e>
    <e lm="կակազել"><par n="neg"/><p><l>կակազ</l><r>կակազել</r></p><par n="n-v-iv-pres-el"/></e>
    <e lm="կակազել"><par n="neg"/><p><l>կակազ</l><r>կակազել</r></p><par n="n-v-iv-aor-el"/></e>
    <e lm="կակազել"><p><l>կկակազ</l><r>կակազել</r></p><par n="c-v-iv-pres-el"/></e>

    <e lm="կանգնել"><p><l>կանգն</l><r>կանգնել</r></p><par n="ø-v-iv-pres-el"/></e>
    <e lm="կանգնել"><p><l>կանգն</l><r>կանգնել</r></p><par n="ø-v-iv-aor-el"/></e>
    <e lm="կանգնել"><par n="neg"/><p><l>կանգն</l><r>կանգնել</r></p><par n="n-v-iv-pres-el"/></e>
    <e lm="կանգնել"><par n="neg"/><p><l>կանգն</l><r>կանգնել</r></p><par n="n-v-iv-aor-el"/></e>
    <e lm="կանգնել"><p><l>կկանգն</l><r>կանգնել</r></p><par n="c-v-iv-pres-el"/></e>
    <e lm="կանգնել"><p><l>կանգնեցն</l><r>կանգնել</r></p><par n="ø-v-iv-caus-pres-el"/></e>
    <e lm="կանգնել"><p><l>կանգնցր</l><r>կանգնել</r></p><par n="ø-v-iv-caus-aor-el"/></e>
    <e lm="կանգնել"><par n="neg"/><p><l>կանգնեցնցն</l><r>կանգնել</r></p><par n="n-v-iv-caus-pres-el"/></e>
    <e lm="կանգնել"><par n="neg"/><p><l>կանգնցր</l><r>կանգնել</r></p><par n="n-v-iv-caus-aor-el"/></e>
    <e lm="կանգնել"><p><l>կկանգնեցն</l><r>կանգնել</r></p><par n="c-v-iv-caus-pres-el"/></e>

    <e lm="կառչել"><p><l>կառչ</l><r>կառչել</r></p><par n="ø-v-iv-pres-el"/></e>
    <e lm="կառչել"><p><l>կառչ</l><r>կառչել</r></p><par n="ø-v-iv-aor-el"/></e>
    <e lm="կառչել"><par n="neg"/><p><l>կառչ</l><r>կառչել</r></p><par n="n-v-iv-pres-el"/></e>
    <e lm="կառչել"><par n="neg"/><p><l>կառչ</l><r>կառչել</r></p><par n="n-v-iv-aor-el"/></e>
    <e lm="կառչել"><p><l>կկառչ</l><r>կառչել</r></p><par n="c-v-iv-pres-el"/></e>

    <e lm="կատաղել"><p><l>կատաղ</l><r>կատաղել</r></p><par n="ø-v-iv-pres-el"/></e>
    <e lm="կատաղել"><p><l>կատաղ</l><r>կատաղել</r></p><par n="ø-v-iv-aor-el"/></e>
    <e lm="կատաղել"><par n="neg"/><p><l>կատաղ</l><r>կատաղել</r></p><par n="n-v-iv-pres-el"/></e>
    <e lm="կատաղել"><par n="neg"/><p><l>կատաղ</l><r>կատաղել</r></p><par n="n-v-iv-aor-el"/></e>
    <e lm="կատաղել"><p><l>կկատաղ</l><r>կատաղել</r></p><par n="c-v-iv-pres-el"/></e>
    <e lm="կատաղել"><p><l>կատաղեցն</l><r>կատաղել</r></p><par n="ø-v-iv-caus-pres-el"/></e>
    <e lm="կատաղել"><p><l>կատաղցր</l><r>կատաղել</r></p><par n="ø-v-iv-caus-aor-el"/></e>
    <e lm="կատաղել"><par n="neg"/><p><l>կատաղեցնցն</l><r>կատաղել</r></p><par n="n-v-iv-caus-pres-el"/></e>
    <e lm="կատաղել"><par n="neg"/><p><l>կատաղցր</l><r>կատաղել</r></p><par n="n-v-iv-caus-aor-el"/></e>
    <e lm="կատաղել"><p><l>կկատաղեցն</l><r>կատաղել</r></p><par n="c-v-iv-caus-pres-el"/></e>

    <e lm="կարել"><p><l>կար</l><r>կարել</r></p><par n="ø-v-iv-pres-el"/></e>
    <e lm="կարել"><p><l>կար</l><r>կարել</r></p><par n="ø-v-iv-aor-el"/></e>
    <e lm="կարել"><par n="neg"/><p><l>կար</l><r>կարել</r></p><par n="n-v-iv-pres-el"/></e>
    <e lm="կարել"><par n="neg"/><p><l>կար</l><r>կարել</r></p><par n="n-v-iv-aor-el"/></e>
    <e lm="կարել"><p><l>կկար</l><r>կարել</r></p><par n="c-v-iv-pres-el"/></e>

    <e lm="կարմրել"><p><l>կարմր</l><r>կարմրել</r></p><par n="ø-v-iv-pres-el"/></e>
    <e lm="կարմրել"><p><l>կարմր</l><r>կարմրել</r></p><par n="ø-v-iv-aor-el"/></e>
    <e lm="կարմրել"><par n="neg"/><p><l>կարմր</l><r>կարմրել</r></p><par n="n-v-iv-pres-el"/></e>
    <e lm="կարմրել"><par n="neg"/><p><l>կարմր</l><r>կարմրել</r></p><par n="n-v-iv-aor-el"/></e>
    <e lm="կարմրել"><p><l>կկարմր</l><r>կարմրել</r></p><par n="c-v-iv-pres-el"/></e>
    <e lm="կարմրել"><p><l>կարմրեցն</l><r>կարմրել</r></p><par n="ø-v-iv-caus-pres-el"/></e>
    <e lm="կարմրել"><p><l>կարմրցր</l><r>կարմրել</r></p><par n="ø-v-iv-caus-aor-el"/></e>
    <e lm="կարմրել"><par n="neg"/><p><l>կարմրեցնցն</l><r>կարմրել</r></p><par n="n-v-iv-caus-pres-el"/></e>
    <e lm="կարմրել"><par n="neg"/><p><l>կարմրցր</l><r>կարմրել</r></p><par n="n-v-iv-caus-aor-el"/></e>
    <e lm="կարմրել"><p><l>կկարմրեցն</l><r>կարմրել</r></p><par n="c-v-iv-caus-pres-el"/></e>

    <e lm="կարոտել"><p><l>կարոտ</l><r>կարոտել</r></p><par n="ø-v-iv-pres-el"/></e>
    <e lm="կարոտել"><p><l>կարոտ</l><r>կարոտել</r></p><par n="ø-v-iv-aor-el"/></e>
    <e lm="կարոտել"><par n="neg"/><p><l>կարոտ</l><r>կարոտել</r></p><par n="n-v-iv-pres-el"/></e>
    <e lm="կարոտել"><par n="neg"/><p><l>կարոտ</l><r>կարոտել</r></p><par n="n-v-iv-aor-el"/></e>
    <e lm="կարոտել"><p><l>կկարոտ</l><r>կարոտել</r></p><par n="c-v-iv-pres-el"/></e>

    <e lm="կերակրել"><p><l>կերակր</l><r>կերակրել</r></p><par n="ø-v-iv-pres-el"/></e>
    <e lm="կերակրել"><p><l>կերակր</l><r>կերակրել</r></p><par n="ø-v-iv-aor-el"/></e>
    <e lm="կերակրել"><par n="neg"/><p><l>կերակր</l><r>կերակրել</r></p><par n="n-v-iv-pres-el"/></e>
    <e lm="կերակրել"><par n="neg"/><p><l>կերակր</l><r>կերակրել</r></p><par n="n-v-iv-aor-el"/></e>
    <e lm="կերակրել"><p><l>կկերակր</l><r>կերակրել</r></p><par n="c-v-iv-pres-el"/></e>

    <e lm="կծել"><p><l>կծ</l><r>կծել</r></p><par n="ø-v-iv-pres-el"/></e>
    <e lm="կծել"><p><l>կծ</l><r>կծել</r></p><par n="ø-v-iv-aor-el"/></e>
    <e lm="կծել"><par n="neg"/><p><l>կծ</l><r>կծել</r></p><par n="n-v-iv-pres-el"/></e>
    <e lm="կծել"><par n="neg"/><p><l>կծ</l><r>կծել</r></p><par n="n-v-iv-aor-el"/></e>
    <e lm="կծել"><p><l>կկծ</l><r>կծել</r></p><par n="c-v-iv-pres-el"/></e>

    <e lm="կոճկել"><p><l>կոճկ</l><r>կոճկել</r></p><par n="ø-v-iv-pres-el"/></e>
    <e lm="կոճկել"><p><l>կոճկ</l><r>կոճկել</r></p><par n="ø-v-iv-aor-el"/></e>
    <e lm="կոճկել"><par n="neg"/><p><l>կոճկ</l><r>կոճկել</r></p><par n="n-v-iv-pres-el"/></e>
    <e lm="կոճկել"><par n="neg"/><p><l>կոճկ</l><r>կոճկել</r></p><par n="n-v-iv-aor-el"/></e>
    <e lm="կոճկել"><p><l>կկոճկ</l><r>կոճկել</r></p><par n="c-v-iv-pres-el"/></e>

    <e lm="կորել"><p><l>կոր</l><r>կորել</r></p><par n="ø-v-iv-pres-el"/></e>
    <e lm="կորել"><p><l>կոր</l><r>կորել</r></p><par n="ø-v-iv-aor-el"/></e>
    <e lm="կորել"><par n="neg"/><p><l>կոր</l><r>կորել</r></p><par n="n-v-iv-pres-el"/></e>
    <e lm="կորել"><par n="neg"/><p><l>կոր</l><r>կորել</r></p><par n="n-v-iv-aor-el"/></e>
    <e lm="կորել"><p><l>կկոր</l><r>կորել</r></p><par n="c-v-iv-pres-el"/></e>

    <e lm="կորնչել"><p><l>կորնչ</l><r>կորնչել</r></p><par n="ø-v-iv-pres-el"/></e>
    <e lm="կորնչել"><p><l>կորնչ</l><r>կորնչել</r></p><par n="ø-v-iv-aor-el"/></e>
    <e lm="կորնչել"><par n="neg"/><p><l>կորնչ</l><r>կորնչել</r></p><par n="n-v-iv-pres-el"/></e>
    <e lm="կորնչել"><par n="neg"/><p><l>կորնչ</l><r>կորնչել</r></p><par n="n-v-iv-aor-el"/></e>
    <e lm="կորնչել"><p><l>կկորնչ</l><r>կորնչել</r></p><par n="c-v-iv-pres-el"/></e>

    <e lm="կորչել"><p><l>կորչ</l><r>կորչել</r></p><par n="ø-v-iv-pres-el"/></e>
    <e lm="կորչել"><p><l>կոր</l><r>կորչել</r></p><par n="ø-v-iv-aor-el"/></e>
    <e lm="կորչել"><par n="neg"/><p><l>կորչ</l><r>կորչել</r></p><par n="n-v-iv-pres-el"/></e>
    <e lm="կորչել"><par n="neg"/><p><l>կոր</l><r>կորչել</r></p><par n="n-v-iv-aor-el"/></e>
    <e lm="կորչել"><p><l>կկորչ</l><r>կորչել</r></p><par n="c-v-iv-pres-el"/></e>
    <e lm="կորչել"><p><l>կորչեցն</l><r>կորչել</r></p><par n="ø-v-iv-caus-pres-el"/></e>
    <e lm="կորչել"><p><l>կորցր</l><r>կորչել</r></p><par n="ø-v-iv-caus-aor-el"/></e>
    <e lm="կորչել"><par n="neg"/><p><l>կորչեցնցն</l><r>կորչել</r></p><par n="n-v-iv-caus-pres-el"/></e>
    <e lm="կորչել"><par n="neg"/><p><l>կորցր</l><r>կորչել</r></p><par n="n-v-iv-caus-aor-el"/></e>
    <e lm="կորչել"><p><l>կկորչեցն</l><r>կորչել</r></p><par n="c-v-iv-caus-pres-el"/></e>

    <e lm="կպչել"><p><l>կպչ</l><r>կպչել</r></p><par n="ø-v-iv-pres-el"/></e>
    <e lm="կպչել"><p><l>կպ</l><r>կպչել</r></p><par n="ø-v-iv-aor-el"/></e>
    <e lm="կպչել"><par n="neg"/><p><l>կպչ</l><r>կպչել</r></p><par n="n-v-iv-pres-el"/></e>
    <e lm="կպչել"><par n="neg"/><p><l>կպ</l><r>կպչել</r></p><par n="n-v-iv-aor-el"/></e>
    <e lm="կպչել"><p><l>կկպչ</l><r>կպչել</r></p><par n="c-v-iv-pres-el"/></e>

    <e lm="կռվել"><p><l>կռվ</l><r>կռվել</r></p><par n="ø-v-iv-pres-el"/></e>
    <e lm="կռվել"><p><l>կռվ</l><r>կռվել</r></p><par n="ø-v-iv-aor-el"/></e>
    <e lm="կռվել"><par n="neg"/><p><l>կռվ</l><r>կռվել</r></p><par n="n-v-iv-pres-el"/></e>
    <e lm="կռվել"><par n="neg"/><p><l>կռվ</l><r>կռվել</r></p><par n="n-v-iv-aor-el"/></e>
    <e lm="կռվել"><p><l>կկռվ</l><r>կռվել</r></p><par n="c-v-iv-pres-el"/></e>

    <e lm="կտակել"><p><l>կտակ</l><r>կտակել</r></p><par n="ø-v-iv-pres-el"/></e>
    <e lm="կտակել"><p><l>կտակ</l><r>կտակել</r></p><par n="ø-v-iv-aor-el"/></e>
    <e lm="կտակել"><par n="neg"/><p><l>կտակ</l><r>կտակել</r></p><par n="n-v-iv-pres-el"/></e>
    <e lm="կտակել"><par n="neg"/><p><l>կտակ</l><r>կտակել</r></p><par n="n-v-iv-aor-el"/></e>
    <e lm="կտակել"><p><l>կկտակ</l><r>կտակել</r></p><par n="c-v-iv-pres-el"/></e>

    <e lm="կտրել"><p><l>կտր</l><r>կտրել</r></p><par n="ø-v-iv-pres-el"/></e>
    <e lm="կտրել"><p><l>կտր</l><r>կտրել</r></p><par n="ø-v-iv-aor-el"/></e>
    <e lm="կտրել"><par n="neg"/><p><l>կտր</l><r>կտրել</r></p><par n="n-v-iv-pres-el"/></e>
    <e lm="կտրել"><par n="neg"/><p><l>կտր</l><r>կտրել</r></p><par n="n-v-iv-aor-el"/></e>
    <e lm="կտրել"><p><l>կկտր</l><r>կտրել</r></p><par n="c-v-iv-pres-el"/></e>

    <e lm="կրակել"><p><l>կրակ</l><r>կրակել</r></p><par n="ø-v-iv-pres-el"/></e>
    <e lm="կրակել"><p><l>կրակ</l><r>կրակել</r></p><par n="ø-v-iv-aor-el"/></e>
    <e lm="կրակել"><par n="neg"/><p><l>կրակ</l><r>կրակել</r></p><par n="n-v-iv-pres-el"/></e>
    <e lm="կրակել"><par n="neg"/><p><l>կրակ</l><r>կրակել</r></p><par n="n-v-iv-aor-el"/></e>
    <e lm="կրակել"><p><l>կկրակ</l><r>կրակել</r></p><par n="c-v-iv-pres-el"/></e>

    <e lm="կրծել"><p><l>կրծ</l><r>կրծել</r></p><par n="ø-v-iv-pres-el"/></e>
    <e lm="կրծել"><p><l>կրծ</l><r>կրծել</r></p><par n="ø-v-iv-aor-el"/></e>
    <e lm="կրծել"><par n="neg"/><p><l>կրծ</l><r>կրծել</r></p><par n="n-v-iv-pres-el"/></e>
    <e lm="կրծել"><par n="neg"/><p><l>կրծ</l><r>կրծել</r></p><par n="n-v-iv-aor-el"/></e>
    <e lm="կրծել"><p><l>կկրծ</l><r>կրծել</r></p><par n="c-v-iv-pres-el"/></e>

    <e lm="հագել"><p><l>հագ</l><r>հագել</r></p><par n="ø-v-iv-pres-el"/></e>
    <e lm="հագել"><p><l>հագ</l><r>հագել</r></p><par n="ø-v-iv-aor-el"/></e>
    <e lm="հագել"><par n="neg"/><p><l>հագ</l><r>հագել</r></p><par n="n-v-iv-pres-el"/></e>
    <e lm="հագել"><par n="neg"/><p><l>հագ</l><r>հագել</r></p><par n="n-v-iv-aor-el"/></e>
    <e lm="հագել"><p><l>կհագ</l><r>հագել</r></p><par n="c-v-iv-pres-el"/></e>
    <e lm="հագել"><p><l>հագեցն</l><r>հագել</r></p><par n="ø-v-iv-caus-pres-el"/></e>
    <e lm="հագել"><p><l>հագցր</l><r>հագել</r></p><par n="ø-v-iv-caus-aor-el"/></e>
    <e lm="հագել"><par n="neg"/><p><l>հագեցնցն</l><r>հագել</r></p><par n="n-v-iv-caus-pres-el"/></e>
    <e lm="հագել"><par n="neg"/><p><l>հագցր</l><r>հագել</r></p><par n="n-v-iv-caus-aor-el"/></e>
    <e lm="հագել"><p><l>կհագեցն</l><r>հագել</r></p><par n="c-v-iv-caus-pres-el"/></e>

    <e lm="հագնվել"><p><l>հագնվ</l><r>հագնվել</r></p><par n="ø-v-iv-pres-el"/></e>
    <e lm="հագնվել"><p><l>հագնվ</l><r>հագնվել</r></p><par n="ø-v-iv-aor-el"/></e>
    <e lm="հագնվել"><par n="neg"/><p><l>հագնվ</l><r>հագնվել</r></p><par n="n-v-iv-pres-el"/></e>
    <e lm="հագնվել"><par n="neg"/><p><l>հագնվ</l><r>հագնվել</r></p><par n="n-v-iv-aor-el"/></e>
    <e lm="հագնվել"><p><l>կհագնվ</l><r>հագնվել</r></p><par n="c-v-iv-pres-el"/></e>

    <e lm="հաճել"><p><l>հաճ</l><r>հաճել</r></p><par n="ø-v-iv-pres-el"/></e>
    <e lm="հաճել"><p><l>հաճ</l><r>հաճել</r></p><par n="ø-v-iv-aor-el"/></e>
    <e lm="հաճել"><par n="neg"/><p><l>հաճ</l><r>հաճել</r></p><par n="n-v-iv-pres-el"/></e>
    <e lm="հաճել"><par n="neg"/><p><l>հաճ</l><r>հաճել</r></p><par n="n-v-iv-aor-el"/></e>
    <e lm="հաճել"><p><l>կհաճ</l><r>հաճել</r></p><par n="c-v-iv-pres-el"/></e>

    <e lm="համառել"><p><l>համառ</l><r>համառել</r></p><par n="ø-v-iv-pres-el"/></e>
    <e lm="համառել"><p><l>համառ</l><r>համառել</r></p><par n="ø-v-iv-aor-el"/></e>
    <e lm="համառել"><par n="neg"/><p><l>համառ</l><r>համառել</r></p><par n="n-v-iv-pres-el"/></e>
    <e lm="համառել"><par n="neg"/><p><l>համառ</l><r>համառել</r></p><par n="n-v-iv-aor-el"/></e>
    <e lm="համառել"><p><l>կհամառ</l><r>համառել</r></p><par n="c-v-iv-pres-el"/></e>

    <e lm="համարել"><p><l>համար</l><r>համարել</r></p><par n="ø-v-iv-pres-el"/></e>
    <e lm="համարել"><p><l>համար</l><r>համարել</r></p><par n="ø-v-iv-aor-el"/></e>
    <e lm="համարել"><par n="neg"/><p><l>համար</l><r>համարել</r></p><par n="n-v-iv-pres-el"/></e>
    <e lm="համարել"><par n="neg"/><p><l>համար</l><r>համարել</r></p><par n="n-v-iv-aor-el"/></e>
    <e lm="համարել"><p><l>կհամար</l><r>համարել</r></p><par n="c-v-iv-pres-el"/></e>

    <e lm="համբերել"><p><l>համբեր</l><r>համբերել</r></p><par n="ø-v-iv-pres-el"/></e>
    <e lm="համբերել"><p><l>համբեր</l><r>համբերել</r></p><par n="ø-v-iv-aor-el"/></e>
    <e lm="համբերել"><par n="neg"/><p><l>համբեր</l><r>համբերել</r></p><par n="n-v-iv-pres-el"/></e>
    <e lm="համբերել"><par n="neg"/><p><l>համբեր</l><r>համբերել</r></p><par n="n-v-iv-aor-el"/></e>
    <e lm="համբերել"><p><l>կհամբեր</l><r>համբերել</r></p><par n="c-v-iv-pres-el"/></e>

    <e lm="համբուրվել"><p><l>համբուրվ</l><r>համբուրվել</r></p><par n="ø-v-iv-pres-el"/></e>
    <e lm="համբուրվել"><p><l>համբուրվ</l><r>համբուրվել</r></p><par n="ø-v-iv-aor-el"/></e>
    <e lm="համբուրվել"><par n="neg"/><p><l>համբուրվ</l><r>համբուրվել</r></p><par n="n-v-iv-pres-el"/></e>
    <e lm="համբուրվել"><par n="neg"/><p><l>համբուրվ</l><r>համբուրվել</r></p><par n="n-v-iv-aor-el"/></e>
    <e lm="համբուրվել"><p><l>կհամբուրվ</l><r>համբուրվել</r></p><par n="c-v-iv-pres-el"/></e>

    <e lm="համել"><p><l>համ</l><r>համել</r></p><par n="ø-v-iv-pres-el"/></e>
    <e lm="համել"><p><l>համ</l><r>համել</r></p><par n="ø-v-iv-aor-el"/></e>
    <e lm="համել"><par n="neg"/><p><l>համ</l><r>համել</r></p><par n="n-v-iv-pres-el"/></e>
    <e lm="համել"><par n="neg"/><p><l>համ</l><r>համել</r></p><par n="n-v-iv-aor-el"/></e>
    <e lm="համել"><p><l>կհամ</l><r>համել</r></p><par n="c-v-iv-pres-el"/></e>

    <e lm="հայել"><p><l>հայ</l><r>հայել</r></p><par n="ø-v-iv-pres-el"/></e>
    <e lm="հայել"><p><l>հայ</l><r>հայել</r></p><par n="ø-v-iv-aor-el"/></e>
    <e lm="հայել"><par n="neg"/><p><l>հայ</l><r>հայել</r></p><par n="n-v-iv-pres-el"/></e>
    <e lm="հայել"><par n="neg"/><p><l>հայ</l><r>հայել</r></p><par n="n-v-iv-aor-el"/></e>
    <e lm="հայել"><p><l>կհայ</l><r>հայել</r></p><par n="c-v-iv-pres-el"/></e>

    <e lm="հայհոյել"><p><l>հայհոյ</l><r>հայհոյել</r></p><par n="ø-v-iv-pres-el"/></e>
    <e lm="հայհոյել"><p><l>հայհոյ</l><r>հայհոյել</r></p><par n="ø-v-iv-aor-el"/></e>
    <e lm="հայհոյել"><par n="neg"/><p><l>հայհոյ</l><r>հայհոյել</r></p><par n="n-v-iv-pres-el"/></e>
    <e lm="հայհոյել"><par n="neg"/><p><l>հայհոյ</l><r>հայհոյել</r></p><par n="n-v-iv-aor-el"/></e>
    <e lm="հայհոյել"><p><l>կհայհոյ</l><r>հայհոյել</r></p><par n="c-v-iv-pres-el"/></e>

    <e lm="հանգել"><p><l>հանգ</l><r>հանգել</r></p><par n="ø-v-iv-pres-el"/></e>
    <e lm="հանգել"><p><l>հանգ</l><r>հանգել</r></p><par n="ø-v-iv-aor-el"/></e>
    <e lm="հանգել"><par n="neg"/><p><l>հանգ</l><r>հանգել</r></p><par n="n-v-iv-pres-el"/></e>
    <e lm="հանգել"><par n="neg"/><p><l>հանգ</l><r>հանգել</r></p><par n="n-v-iv-aor-el"/></e>
    <e lm="հանգել"><p><l>կհանգ</l><r>հանգել</r></p><par n="c-v-iv-pres-el"/></e>
    <e lm="հանգել"><p><l>հանգեցն</l><r>հանգել</r></p><par n="ø-v-iv-caus-pres-el"/></e>
    <e lm="հանգել"><p><l>հանգցր</l><r>հանգել</r></p><par n="ø-v-iv-caus-aor-el"/></e>
    <e lm="հանգել"><par n="neg"/><p><l>հանգեցնցն</l><r>հանգել</r></p><par n="n-v-iv-caus-pres-el"/></e>
    <e lm="հանգել"><par n="neg"/><p><l>հանգցր</l><r>հանգել</r></p><par n="n-v-iv-caus-aor-el"/></e>
    <e lm="հանգել"><p><l>կհանգեցն</l><r>հանգել</r></p><par n="c-v-iv-caus-pres-el"/></e>

    <e lm="հանգչել"><p><l>հանգչ</l><r>հանգչել</r></p><par n="ø-v-iv-pres-el"/></e>
    <e lm="հանգչել"><p><l>հանգչ</l><r>հանգչել</r></p><par n="ø-v-iv-aor-el"/></e>
    <e lm="հանգչել"><par n="neg"/><p><l>հանգչ</l><r>հանգչել</r></p><par n="n-v-iv-pres-el"/></e>
    <e lm="հանգչել"><par n="neg"/><p><l>հանգչ</l><r>հանգչել</r></p><par n="n-v-iv-aor-el"/></e>
    <e lm="հանգչել"><p><l>կհանգչ</l><r>հանգչել</r></p><par n="c-v-iv-pres-el"/></e>
    <e lm="հանգչել"><p><l>հանգչեցն</l><r>հանգչել</r></p><par n="ø-v-iv-caus-pres-el"/></e>
    <e lm="հանգչել"><p><l>հանգչցր</l><r>հանգչել</r></p><par n="ø-v-iv-caus-aor-el"/></e>
    <e lm="հանգչել"><par n="neg"/><p><l>հանգչեցնցն</l><r>հանգչել</r></p><par n="n-v-iv-caus-pres-el"/></e>
    <e lm="հանգչել"><par n="neg"/><p><l>հանգչցր</l><r>հանգչել</r></p><par n="n-v-iv-caus-aor-el"/></e>
    <e lm="հանգչել"><p><l>կհանգչեցն</l><r>հանգչել</r></p><par n="c-v-iv-caus-pres-el"/></e>

    <e lm="հաշվել"><p><l>հաշվ</l><r>հաշվել</r></p><par n="ø-v-iv-pres-el"/></e>
    <e lm="հաշվել"><p><l>հաշվ</l><r>հաշվել</r></p><par n="ø-v-iv-aor-el"/></e>
    <e lm="հաշվել"><par n="neg"/><p><l>հաշվ</l><r>հաշվել</r></p><par n="n-v-iv-pres-el"/></e>
    <e lm="հաշվել"><par n="neg"/><p><l>հաշվ</l><r>հաշվել</r></p><par n="n-v-iv-aor-el"/></e>
    <e lm="հաշվել"><p><l>կհաշվ</l><r>հաշվել</r></p><par n="c-v-iv-pres-el"/></e>

    <e lm="հասնել"><p><l>հասն</l><r>հասնել</r></p><par n="ø-v-iv-pres-el"/></e>
    <e lm="հասնել"><p><l>հաս</l><r>հասնել</r></p><par n="ø-v-iv-aor-el"/></e>
    <e lm="հասնել"><par n="neg"/><p><l>հասն</l><r>հասնել</r></p><par n="n-v-iv-pres-el"/></e>
    <e lm="հասնել"><par n="neg"/><p><l>հաս</l><r>հասնել</r></p><par n="n-v-iv-aor-el"/></e>
    <e lm="հասնել"><p><l>կհասն</l><r>հասնել</r></p><par n="c-v-iv-pres-el"/></e>
    <e lm="հասնել"><p><l>հասնեցն</l><r>հասնել</r></p><par n="ø-v-iv-caus-pres-el"/></e>
    <e lm="հասնել"><p><l>հասցր</l><r>հասնել</r></p><par n="ø-v-iv-caus-aor-el"/></e>
    <e lm="հասնել"><par n="neg"/><p><l>հասնեցնցն</l><r>հասնել</r></p><par n="n-v-iv-caus-pres-el"/></e>
    <e lm="հասնել"><par n="neg"/><p><l>հասցր</l><r>հասնել</r></p><par n="n-v-iv-caus-aor-el"/></e>
    <e lm="հասնել"><p><l>կհասնեցն</l><r>հասնել</r></p><par n="c-v-iv-caus-pres-el"/></e>

    <e lm="հավելել"><p><l>հավել</l><r>հավելել</r></p><par n="ø-v-iv-pres-el"/></e>
    <e lm="հավելել"><p><l>հավել</l><r>հավելել</r></p><par n="ø-v-iv-aor-el"/></e>
    <e lm="հավելել"><par n="neg"/><p><l>հավել</l><r>հավելել</r></p><par n="n-v-iv-pres-el"/></e>
    <e lm="հավելել"><par n="neg"/><p><l>հավել</l><r>հավելել</r></p><par n="n-v-iv-aor-el"/></e>
    <e lm="հավելել"><p><l>կհավել</l><r>հավելել</r></p><par n="c-v-iv-pres-el"/></e>

    <e lm="հարբել"><p><l>հարբ</l><r>հարբել</r></p><par n="ø-v-iv-pres-el"/></e>
    <e lm="հարբել"><p><l>հարբ</l><r>հարբել</r></p><par n="ø-v-iv-aor-el"/></e>
    <e lm="հարբել"><par n="neg"/><p><l>հարբ</l><r>հարբել</r></p><par n="n-v-iv-pres-el"/></e>
    <e lm="հարբել"><par n="neg"/><p><l>հարբ</l><r>հարբել</r></p><par n="n-v-iv-aor-el"/></e>
    <e lm="հարբել"><p><l>կհարբ</l><r>հարբել</r></p><par n="c-v-iv-pres-el"/></e>
    <e lm="հարբել"><p><l>հարբեցն</l><r>հարբել</r></p><par n="ø-v-iv-caus-pres-el"/></e>
    <e lm="հարբել"><p><l>հարբցր</l><r>հարբել</r></p><par n="ø-v-iv-caus-aor-el"/></e>
    <e lm="հարբել"><par n="neg"/><p><l>հարբեցնցն</l><r>հարբել</r></p><par n="n-v-iv-caus-pres-el"/></e>
    <e lm="հարբել"><par n="neg"/><p><l>հարբցր</l><r>հարբել</r></p><par n="n-v-iv-caus-aor-el"/></e>
    <e lm="հարբել"><p><l>կհարբեցն</l><r>հարբել</r></p><par n="c-v-iv-caus-pres-el"/></e>

    <e lm="հարգել"><p><l>հարգ</l><r>հարգել</r></p><par n="ø-v-iv-pres-el"/></e>
    <e lm="հարգել"><p><l>հարգ</l><r>հարգել</r></p><par n="ø-v-iv-aor-el"/></e>
    <e lm="հարգել"><par n="neg"/><p><l>հարգ</l><r>հարգել</r></p><par n="n-v-iv-pres-el"/></e>
    <e lm="հարգել"><par n="neg"/><p><l>հարգ</l><r>հարգել</r></p><par n="n-v-iv-aor-el"/></e>
    <e lm="հարգել"><p><l>կհարգ</l><r>հարգել</r></p><par n="c-v-iv-pres-el"/></e>

    <e lm="հարնչել"><p><l>հարնչ</l><r>հարնչել</r></p><par n="ø-v-iv-pres-el"/></e>
    <e lm="հարնչել"><p><l>հարնչ</l><r>հարնչել</r></p><par n="ø-v-iv-aor-el"/></e>
    <e lm="հարնչել"><par n="neg"/><p><l>հարնչ</l><r>հարնչել</r></p><par n="n-v-iv-pres-el"/></e>
    <e lm="հարնչել"><par n="neg"/><p><l>հարնչ</l><r>հարնչել</r></p><par n="n-v-iv-aor-el"/></e>
    <e lm="հարնչել"><p><l>կհարնչ</l><r>հարնչել</r></p><par n="c-v-iv-pres-el"/></e>

    <e lm="հարվածել"><p><l>հարված</l><r>հարվածել</r></p><par n="ø-v-iv-pres-el"/></e>
    <e lm="հարվածել"><p><l>հարված</l><r>հարվածել</r></p><par n="ø-v-iv-aor-el"/></e>
    <e lm="հարվածել"><par n="neg"/><p><l>հարված</l><r>հարվածել</r></p><par n="n-v-iv-pres-el"/></e>
    <e lm="հարվածել"><par n="neg"/><p><l>հարված</l><r>հարվածել</r></p><par n="n-v-iv-aor-el"/></e>
    <e lm="հարվածել"><p><l>կհարված</l><r>հարվածել</r></p><par n="c-v-iv-pres-el"/></e>

    <e lm="հեգել"><p><l>հեգ</l><r>հեգել</r></p><par n="ø-v-iv-pres-el"/></e>
    <e lm="հեգել"><p><l>հեգ</l><r>հեգել</r></p><par n="ø-v-iv-aor-el"/></e>
    <e lm="հեգել"><par n="neg"/><p><l>հեգ</l><r>հեգել</r></p><par n="n-v-iv-pres-el"/></e>
    <e lm="հեգել"><par n="neg"/><p><l>հեգ</l><r>հեգել</r></p><par n="n-v-iv-aor-el"/></e>
    <e lm="հեգել"><p><l>կհեգ</l><r>հեգել</r></p><par n="c-v-iv-pres-el"/></e>

    <e lm="հելնել"><p><l>հելն</l><r>հելնել</r></p><par n="ø-v-iv-pres-el"/></e>
    <e lm="հելնել"><p><l>հել</l><r>հելնել</r></p><par n="ø-v-iv-aor-el"/></e>
    <e lm="հելնել"><par n="neg"/><p><l>հելն</l><r>հելնել</r></p><par n="n-v-iv-pres-el"/></e>
    <e lm="հելնել"><par n="neg"/><p><l>հել</l><r>հելնել</r></p><par n="n-v-iv-aor-el"/></e>
    <e lm="հելնել"><p><l>կհելն</l><r>հելնել</r></p><par n="c-v-iv-pres-el"/></e>
    <e lm="հելնել"><p><l>հելնեցն</l><r>հելնել</r></p><par n="ø-v-iv-caus-pres-el"/></e>
    <e lm="հելնել"><p><l>հելցր</l><r>հելնել</r></p><par n="ø-v-iv-caus-aor-el"/></e>
    <e lm="հելնել"><par n="neg"/><p><l>հելնեցնցն</l><r>հելնել</r></p><par n="n-v-iv-caus-pres-el"/></e>
    <e lm="հելնել"><par n="neg"/><p><l>հելցր</l><r>հելնել</r></p><par n="n-v-iv-caus-aor-el"/></e>
    <e lm="հելնել"><p><l>կհելնեցն</l><r>հելնել</r></p><par n="c-v-iv-caus-pres-el"/></e>

    <e lm="հիշել"><p><l>հիշ</l><r>հիշել</r></p><par n="ø-v-iv-pres-el"/></e>
    <e lm="հիշել"><p><l>հիշ</l><r>հիշել</r></p><par n="ø-v-iv-aor-el"/></e>
    <e lm="հիշել"><par n="neg"/><p><l>հիշ</l><r>հիշել</r></p><par n="n-v-iv-pres-el"/></e>
    <e lm="հիշել"><par n="neg"/><p><l>հիշ</l><r>հիշել</r></p><par n="n-v-iv-aor-el"/></e>
    <e lm="հիշել"><p><l>կհիշ</l><r>հիշել</r></p><par n="c-v-iv-pres-el"/></e>

    <e lm="հոսել"><p><l>հոս</l><r>հոսել</r></p><par n="ø-v-iv-pres-el"/></e>
    <e lm="հոսել"><p><l>հոս</l><r>հոսել</r></p><par n="ø-v-iv-aor-el"/></e>
    <e lm="հոսել"><par n="neg"/><p><l>հոս</l><r>հոսել</r></p><par n="n-v-iv-pres-el"/></e>
    <e lm="հոսել"><par n="neg"/><p><l>հոս</l><r>հոսել</r></p><par n="n-v-iv-aor-el"/></e>
    <e lm="հոսել"><p><l>կհոս</l><r>հոսել</r></p><par n="c-v-iv-pres-el"/></e>

    <e lm="հորանջել"><p><l>հորանջ</l><r>հորանջել</r></p><par n="ø-v-iv-pres-el"/></e>
    <e lm="հորանջել"><p><l>հորանջ</l><r>հորանջել</r></p><par n="ø-v-iv-aor-el"/></e>
    <e lm="հորանջել"><par n="neg"/><p><l>հորանջ</l><r>հորանջել</r></p><par n="n-v-iv-pres-el"/></e>
    <e lm="հորանջել"><par n="neg"/><p><l>հորանջ</l><r>հորանջել</r></p><par n="n-v-iv-aor-el"/></e>
    <e lm="հորանջել"><p><l>կհորանջ</l><r>հորանջել</r></p><par n="c-v-iv-pres-el"/></e>

    <e lm="հորդել"><p><l>հորդ</l><r>հորդել</r></p><par n="ø-v-iv-pres-el"/></e>
    <e lm="հորդել"><p><l>հորդ</l><r>հորդել</r></p><par n="ø-v-iv-aor-el"/></e>
    <e lm="հորդել"><par n="neg"/><p><l>հորդ</l><r>հորդել</r></p><par n="n-v-iv-pres-el"/></e>
    <e lm="հորդել"><par n="neg"/><p><l>հորդ</l><r>հորդել</r></p><par n="n-v-iv-aor-el"/></e>
    <e lm="հորդել"><p><l>կհորդ</l><r>հորդել</r></p><par n="c-v-iv-pres-el"/></e>

    <e lm="հրել"><p><l>հր</l><r>հրել</r></p><par n="ø-v-iv-pres-el"/></e>
    <e lm="հրել"><p><l>հր</l><r>հրել</r></p><par n="ø-v-iv-aor-el"/></e>
    <e lm="հրել"><par n="neg"/><p><l>հր</l><r>հրել</r></p><par n="n-v-iv-pres-el"/></e>
    <e lm="հրել"><par n="neg"/><p><l>հր</l><r>հրել</r></p><par n="n-v-iv-aor-el"/></e>
    <e lm="հրել"><p><l>կհր</l><r>հրել</r></p><par n="c-v-iv-pres-el"/></e>

    <e lm="ձգել"><p><l>ձգ</l><r>ձգել</r></p><par n="ø-v-iv-pres-el"/></e>
    <e lm="ձգել"><p><l>ձգ</l><r>ձգել</r></p><par n="ø-v-iv-aor-el"/></e>
    <e lm="ձգել"><par n="neg"/><p><l>ձգ</l><r>ձգել</r></p><par n="n-v-iv-pres-el"/></e>
    <e lm="ձգել"><par n="neg"/><p><l>ձգ</l><r>ձգել</r></p><par n="n-v-iv-aor-el"/></e>
    <e lm="ձգել"><p><l>կձգ</l><r>ձգել</r></p><par n="c-v-iv-pres-el"/></e>

    <e lm="ձուլել"><p><l>ձուլ</l><r>ձուլել</r></p><par n="ø-v-iv-pres-el"/></e>
    <e lm="ձուլել"><p><l>ձուլ</l><r>ձուլել</r></p><par n="ø-v-iv-aor-el"/></e>
    <e lm="ձուլել"><par n="neg"/><p><l>ձուլ</l><r>ձուլել</r></p><par n="n-v-iv-pres-el"/></e>
    <e lm="ձուլել"><par n="neg"/><p><l>ձուլ</l><r>ձուլել</r></p><par n="n-v-iv-aor-el"/></e>
    <e lm="ձուլել"><p><l>կձուլ</l><r>ձուլել</r></p><par n="c-v-iv-pres-el"/></e>

    <e lm="ճանաչել"><p><l>ճանաչ</l><r>ճանաչել</r></p><par n="ø-v-iv-pres-el"/></e>
    <e lm="ճանաչել"><p><l>ճանաչ</l><r>ճանաչել</r></p><par n="ø-v-iv-aor-el"/></e>
    <e lm="ճանաչել"><par n="neg"/><p><l>ճանաչ</l><r>ճանաչել</r></p><par n="n-v-iv-pres-el"/></e>
    <e lm="ճանաչել"><par n="neg"/><p><l>ճանաչ</l><r>ճանաչել</r></p><par n="n-v-iv-aor-el"/></e>
    <e lm="ճանաչել"><p><l>կճանաչ</l><r>ճանաչել</r></p><par n="c-v-iv-pres-el"/></e>

    <e lm="ճաքել"><p><l>ճաք</l><r>ճաքել</r></p><par n="ø-v-iv-pres-el"/></e>
    <e lm="ճաքել"><p><l>ճաք</l><r>ճաքել</r></p><par n="ø-v-iv-aor-el"/></e>
    <e lm="ճաքել"><par n="neg"/><p><l>ճաք</l><r>ճաքել</r></p><par n="n-v-iv-pres-el"/></e>
    <e lm="ճաքել"><par n="neg"/><p><l>ճաք</l><r>ճաքել</r></p><par n="n-v-iv-aor-el"/></e>
    <e lm="ճաքել"><p><l>կճաք</l><r>ճաքել</r></p><par n="c-v-iv-pres-el"/></e>
    <e lm="ճաքել"><p><l>ճաքեցն</l><r>ճաքել</r></p><par n="ø-v-iv-caus-pres-el"/></e>
    <e lm="ճաքել"><p><l>ճաքցր</l><r>ճաքել</r></p><par n="ø-v-iv-caus-aor-el"/></e>
    <e lm="ճաքել"><par n="neg"/><p><l>ճաքեցնցն</l><r>ճաքել</r></p><par n="n-v-iv-caus-pres-el"/></e>
    <e lm="ճաքել"><par n="neg"/><p><l>ճաքցր</l><r>ճաքել</r></p><par n="n-v-iv-caus-aor-el"/></e>
    <e lm="ճաքել"><p><l>կճաքեցն</l><r>ճաքել</r></p><par n="c-v-iv-caus-pres-el"/></e>

    <e lm="ճեմել"><p><l>ճեմ</l><r>ճեմել</r></p><par n="ø-v-iv-pres-el"/></e>
    <e lm="ճեմել"><p><l>ճեմ</l><r>ճեմել</r></p><par n="ø-v-iv-aor-el"/></e>
    <e lm="ճեմել"><par n="neg"/><p><l>ճեմ</l><r>ճեմել</r></p><par n="n-v-iv-pres-el"/></e>
    <e lm="ճեմել"><par n="neg"/><p><l>ճեմ</l><r>ճեմել</r></p><par n="n-v-iv-aor-el"/></e>
    <e lm="ճեմել"><p><l>կճեմ</l><r>ճեմել</r></p><par n="c-v-iv-pres-el"/></e>

    <e lm="մածվել"><p><l>մածվ</l><r>մածվել</r></p><par n="ø-v-iv-pres-el"/></e>
    <e lm="մածվել"><p><l>մածվ</l><r>մածվել</r></p><par n="ø-v-iv-aor-el"/></e>
    <e lm="մածվել"><par n="neg"/><p><l>մածվ</l><r>մածվել</r></p><par n="n-v-iv-pres-el"/></e>
    <e lm="մածվել"><par n="neg"/><p><l>մածվ</l><r>մածվել</r></p><par n="n-v-iv-aor-el"/></e>
    <e lm="մածվել"><p><l>կմածվ</l><r>մածվել</r></p><par n="c-v-iv-pres-el"/></e>

    <e lm="մատչել"><p><l>մատչ</l><r>մատչել</r></p><par n="ø-v-iv-pres-el"/></e>
    <e lm="մատչել"><p><l>մատչ</l><r>մատչել</r></p><par n="ø-v-iv-aor-el"/></e>
    <e lm="մատչել"><par n="neg"/><p><l>մատչ</l><r>մատչել</r></p><par n="n-v-iv-pres-el"/></e>
    <e lm="մատչել"><par n="neg"/><p><l>մատչ</l><r>մատչել</r></p><par n="n-v-iv-aor-el"/></e>
    <e lm="մատչել"><p><l>կմատչ</l><r>մատչել</r></p><par n="c-v-iv-pres-el"/></e>

    <e lm="մարթել"><p><l>մարթ</l><r>մարթել</r></p><par n="ø-v-iv-pres-el"/></e>
    <e lm="մարթել"><p><l>մարթ</l><r>մարթել</r></p><par n="ø-v-iv-aor-el"/></e>
    <e lm="մարթել"><par n="neg"/><p><l>մարթ</l><r>մարթել</r></p><par n="n-v-iv-pres-el"/></e>
    <e lm="մարթել"><par n="neg"/><p><l>մարթ</l><r>մարթել</r></p><par n="n-v-iv-aor-el"/></e>
    <e lm="մարթել"><p><l>կմարթ</l><r>մարթել</r></p><par n="c-v-iv-pres-el"/></e>

    <e lm="մարտնչել"><p><l>մարտնչ</l><r>մարտնչել</r></p><par n="ø-v-iv-pres-el"/></e>
    <e lm="մարտնչել"><p><l>մարտնչ</l><r>մարտնչել</r></p><par n="ø-v-iv-aor-el"/></e>
    <e lm="մարտնչել"><par n="neg"/><p><l>մարտնչ</l><r>մարտնչել</r></p><par n="n-v-iv-pres-el"/></e>
    <e lm="մարտնչել"><par n="neg"/><p><l>մարտնչ</l><r>մարտնչել</r></p><par n="n-v-iv-aor-el"/></e>
    <e lm="մարտնչել"><p><l>կմարտնչ</l><r>մարտնչել</r></p><par n="c-v-iv-pres-el"/></e>

    <e lm="մաքրել"><p><l>մաքր</l><r>մաքրել</r></p><par n="ø-v-iv-pres-el"/></e>
    <e lm="մաքրել"><p><l>մաքր</l><r>մաքրել</r></p><par n="ø-v-iv-aor-el"/></e>
    <e lm="մաքրել"><par n="neg"/><p><l>մաքր</l><r>մաքրել</r></p><par n="n-v-iv-pres-el"/></e>
    <e lm="մաքրել"><par n="neg"/><p><l>մաքր</l><r>մաքրել</r></p><par n="n-v-iv-aor-el"/></e>
    <e lm="մաքրել"><p><l>կմաքր</l><r>մաքրել</r></p><par n="c-v-iv-pres-el"/></e>

    <e lm="մեռնել"><p><l>մեռն</l><r>մեռնել</r></p><par n="ø-v-iv-pres-el"/></e>
    <e lm="մեռնել"><p><l>մեռ</l><r>մեռնել</r></p><par n="ø-v-iv-aor-el"/></e>
    <e lm="մեռնել"><par n="neg"/><p><l>մեռն</l><r>մեռնել</r></p><par n="n-v-iv-pres-el"/></e>
    <e lm="մեռնել"><par n="neg"/><p><l>մեռ</l><r>մեռնել</r></p><par n="n-v-iv-aor-el"/></e>
    <e lm="մեռնել"><p><l>կմեռն</l><r>մեռնել</r></p><par n="c-v-iv-pres-el"/></e>
    <e lm="մեռնել"><p><l>մեռնեցն</l><r>մեռնել</r></p><par n="ø-v-iv-caus-pres-el"/></e>
    <e lm="մեռնել"><p><l>մեռցր</l><r>մեռնել</r></p><par n="ø-v-iv-caus-aor-el"/></e>
    <e lm="մեռնել"><par n="neg"/><p><l>մեռնեցնցն</l><r>մեռնել</r></p><par n="n-v-iv-caus-pres-el"/></e>
    <e lm="մեռնել"><par n="neg"/><p><l>մեռցր</l><r>մեռնել</r></p><par n="n-v-iv-caus-aor-el"/></e>
    <e lm="մեռնել"><p><l>կմեռնեցն</l><r>մեռնել</r></p><par n="c-v-iv-caus-pres-el"/></e>

    <e lm="միզել"><p><l>միզ</l><r>միզել</r></p><par n="ø-v-iv-pres-el"/></e>
    <e lm="միզել"><p><l>միզ</l><r>միզել</r></p><par n="ø-v-iv-aor-el"/></e>
    <e lm="միզել"><par n="neg"/><p><l>միզ</l><r>միզել</r></p><par n="n-v-iv-pres-el"/></e>
    <e lm="միզել"><par n="neg"/><p><l>միզ</l><r>միզել</r></p><par n="n-v-iv-aor-el"/></e>
    <e lm="միզել"><p><l>կմիզ</l><r>միզել</r></p><par n="c-v-iv-pres-el"/></e>

    <e lm="մոլորվել"><p><l>մոլորվ</l><r>մոլորվել</r></p><par n="ø-v-iv-pres-el"/></e>
    <e lm="մոլորվել"><p><l>մոլորվ</l><r>մոլորվել</r></p><par n="ø-v-iv-aor-el"/></e>
    <e lm="մոլորվել"><par n="neg"/><p><l>մոլորվ</l><r>մոլորվել</r></p><par n="n-v-iv-pres-el"/></e>
    <e lm="մոլորվել"><par n="neg"/><p><l>մոլորվ</l><r>մոլորվել</r></p><par n="n-v-iv-aor-el"/></e>
    <e lm="մոլորվել"><p><l>կմոլորվ</l><r>մոլորվել</r></p><par n="c-v-iv-pres-el"/></e>

    <e lm="մտաբերել"><p><l>մտաբեր</l><r>մտաբերել</r></p><par n="ø-v-iv-pres-el"/></e>
    <e lm="մտաբերել"><p><l>մտաբեր</l><r>մտաբերել</r></p><par n="ø-v-iv-aor-el"/></e>
    <e lm="մտաբերել"><par n="neg"/><p><l>մտաբեր</l><r>մտաբերել</r></p><par n="n-v-iv-pres-el"/></e>
    <e lm="մտաբերել"><par n="neg"/><p><l>մտաբեր</l><r>մտաբերել</r></p><par n="n-v-iv-aor-el"/></e>
    <e lm="մտաբերել"><p><l>կմտաբեր</l><r>մտաբերել</r></p><par n="c-v-iv-pres-el"/></e>

    <e lm="մտնել"><p><l>մտն</l><r>մտնել</r></p><par n="ø-v-iv-pres-el"/></e>
    <e lm="մտնել"><p><l>մտ</l><r>մտնել</r></p><par n="ø-v-iv-aor-el"/></e>
    <e lm="մտնել"><par n="neg"/><p><l>մտն</l><r>մտնել</r></p><par n="n-v-iv-pres-el"/></e>
    <e lm="մտնել"><par n="neg"/><p><l>մտ</l><r>մտնել</r></p><par n="n-v-iv-aor-el"/></e>
    <e lm="մտնել"><p><l>կմտն</l><r>մտնել</r></p><par n="c-v-iv-pres-el"/></e>
    <e lm="մտնել"><p><l>մտնեցն</l><r>մտնել</r></p><par n="ø-v-iv-caus-pres-el"/></e>
    <e lm="մտնել"><p><l>մտցր</l><r>մտնել</r></p><par n="ø-v-iv-caus-aor-el"/></e>
    <e lm="մտնել"><par n="neg"/><p><l>մտնեցնցն</l><r>մտնել</r></p><par n="n-v-iv-caus-pres-el"/></e>
    <e lm="մտնել"><par n="neg"/><p><l>մտցր</l><r>մտնել</r></p><par n="n-v-iv-caus-aor-el"/></e>
    <e lm="մտնել"><p><l>կմտնեցն</l><r>մտնել</r></p><par n="c-v-iv-caus-pres-el"/></e>

    <e lm="մրսել"><p><l>մրս</l><r>մրսել</r></p><par n="ø-v-iv-pres-el"/></e>
    <e lm="մրսել"><p><l>մրս</l><r>մրսել</r></p><par n="ø-v-iv-aor-el"/></e>
    <e lm="մրսել"><par n="neg"/><p><l>մրս</l><r>մրսել</r></p><par n="n-v-iv-pres-el"/></e>
    <e lm="մրսել"><par n="neg"/><p><l>մրս</l><r>մրսել</r></p><par n="n-v-iv-aor-el"/></e>
    <e lm="մրսել"><p><l>կմրս</l><r>մրսել</r></p><par n="c-v-iv-pres-el"/></e>

    <e lm="մրցել"><p><l>մրց</l><r>մրցել</r></p><par n="ø-v-iv-pres-el"/></e>
    <e lm="մրցել"><p><l>մրց</l><r>մրցել</r></p><par n="ø-v-iv-aor-el"/></e>
    <e lm="մրցել"><par n="neg"/><p><l>մրց</l><r>մրցել</r></p><par n="n-v-iv-pres-el"/></e>
    <e lm="մրցել"><par n="neg"/><p><l>մրց</l><r>մրցել</r></p><par n="n-v-iv-aor-el"/></e>
    <e lm="մրցել"><p><l>կմրց</l><r>մրցել</r></p><par n="c-v-iv-pres-el"/></e>

    <e lm="նազել"><p><l>նազ</l><r>նազել</r></p><par n="ø-v-iv-pres-el"/></e>
    <e lm="նազել"><p><l>նազ</l><r>նազել</r></p><par n="ø-v-iv-aor-el"/></e>
    <e lm="նազել"><par n="neg"/><p><l>նազ</l><r>նազել</r></p><par n="n-v-iv-pres-el"/></e>
    <e lm="նազել"><par n="neg"/><p><l>նազ</l><r>նազել</r></p><par n="n-v-iv-aor-el"/></e>
    <e lm="նազել"><p><l>կնազ</l><r>նազել</r></p><par n="c-v-iv-pres-el"/></e>

    <e lm="նախաճաշել"><p><l>նախաճաշ</l><r>նախաճաշել</r></p><par n="ø-v-iv-pres-el"/></e>
    <e lm="նախաճաշել"><p><l>նախաճաշ</l><r>նախաճաշել</r></p><par n="ø-v-iv-aor-el"/></e>
    <e lm="նախաճաշել"><par n="neg"/><p><l>նախաճաշ</l><r>նախաճաշել</r></p><par n="n-v-iv-pres-el"/></e>
    <e lm="նախաճաշել"><par n="neg"/><p><l>նախաճաշ</l><r>նախաճաշել</r></p><par n="n-v-iv-aor-el"/></e>
    <e lm="նախաճաշել"><p><l>կնախաճաշ</l><r>նախաճաշել</r></p><par n="c-v-iv-pres-el"/></e>

    <e lm="նեխել"><p><l>նեխ</l><r>նեխել</r></p><par n="ø-v-iv-pres-el"/></e>
    <e lm="նեխել"><p><l>նեխ</l><r>նեխել</r></p><par n="ø-v-iv-aor-el"/></e>
    <e lm="նեխել"><par n="neg"/><p><l>նեխ</l><r>նեխել</r></p><par n="n-v-iv-pres-el"/></e>
    <e lm="նեխել"><par n="neg"/><p><l>նեխ</l><r>նեխել</r></p><par n="n-v-iv-aor-el"/></e>
    <e lm="նեխել"><p><l>կնեխ</l><r>նեխել</r></p><par n="c-v-iv-pres-el"/></e>

    <e lm="նստել"><p><l>նստ</l><r>նստել</r></p><par n="ø-v-iv-pres-el"/></e>
    <e lm="նստել"><p><l>նստ</l><r>նստել</r></p><par n="ø-v-iv-aor-el"/></e>
    <e lm="նստել"><par n="neg"/><p><l>նստ</l><r>նստել</r></p><par n="n-v-iv-pres-el"/></e>
    <e lm="նստել"><par n="neg"/><p><l>նստ</l><r>նստել</r></p><par n="n-v-iv-aor-el"/></e>
    <e lm="նստել"><p><l>կնստ</l><r>նստել</r></p><par n="c-v-iv-pres-el"/></e>

    <e lm="շաչել"><p><l>շաչ</l><r>շաչել</r></p><par n="ø-v-iv-pres-el"/></e>
    <e lm="շաչել"><p><l>շաչ</l><r>շաչել</r></p><par n="ø-v-iv-aor-el"/></e>
    <e lm="շաչել"><par n="neg"/><p><l>շաչ</l><r>շաչել</r></p><par n="n-v-iv-pres-el"/></e>
    <e lm="շաչել"><par n="neg"/><p><l>շաչ</l><r>շաչել</r></p><par n="n-v-iv-aor-el"/></e>
    <e lm="շաչել"><p><l>կշաչ</l><r>շաչել</r></p><par n="c-v-iv-pres-el"/></e>

    <e lm="շարժվել"><p><l>շարժվ</l><r>շարժվել</r></p><par n="ø-v-iv-pres-el"/></e>
    <e lm="շարժվել"><p><l>շարժվ</l><r>շարժվել</r></p><par n="ø-v-iv-aor-el"/></e>
    <e lm="շարժվել"><par n="neg"/><p><l>շարժվ</l><r>շարժվել</r></p><par n="n-v-iv-pres-el"/></e>
    <e lm="շարժվել"><par n="neg"/><p><l>շարժվ</l><r>շարժվել</r></p><par n="n-v-iv-aor-el"/></e>
    <e lm="շարժվել"><p><l>կշարժվ</l><r>շարժվել</r></p><par n="c-v-iv-pres-el"/></e>

    <e lm="շիկնել"><p><l>շիկն</l><r>շիկնել</r></p><par n="ø-v-iv-pres-el"/></e>
    <e lm="շիկնել"><p><l>շիկն</l><r>շիկնել</r></p><par n="ø-v-iv-aor-el"/></e>
    <e lm="շիկնել"><par n="neg"/><p><l>շիկն</l><r>շիկնել</r></p><par n="n-v-iv-pres-el"/></e>
    <e lm="շիկնել"><par n="neg"/><p><l>շիկն</l><r>շիկնել</r></p><par n="n-v-iv-aor-el"/></e>
    <e lm="շիկնել"><p><l>կշիկն</l><r>շիկնել</r></p><par n="c-v-iv-pres-el"/></e>

    <e lm="շինել"><p><l>շին</l><r>շինել</r></p><par n="ø-v-iv-pres-el"/></e>
    <e lm="շինել"><p><l>շին</l><r>շինել</r></p><par n="ø-v-iv-aor-el"/></e>
    <e lm="շինել"><par n="neg"/><p><l>շին</l><r>շինել</r></p><par n="n-v-iv-pres-el"/></e>
    <e lm="շինել"><par n="neg"/><p><l>շին</l><r>շինել</r></p><par n="n-v-iv-aor-el"/></e>
    <e lm="շինել"><p><l>կշին</l><r>շինել</r></p><par n="c-v-iv-pres-el"/></e>

    <e lm="շիջել"><p><l>շիջ</l><r>շիջել</r></p><par n="ø-v-iv-pres-el"/></e>
    <e lm="շիջել"><p><l>շիջ</l><r>շիջել</r></p><par n="ø-v-iv-aor-el"/></e>
    <e lm="շիջել"><par n="neg"/><p><l>շիջ</l><r>շիջել</r></p><par n="n-v-iv-pres-el"/></e>
    <e lm="շիջել"><par n="neg"/><p><l>շիջ</l><r>շիջել</r></p><par n="n-v-iv-aor-el"/></e>
    <e lm="շիջել"><p><l>կշիջ</l><r>շիջել</r></p><par n="c-v-iv-pres-el"/></e>

    <e lm="շիջուցանել"><p><l>շիջուցան</l><r>շիջուցանել</r></p><par n="ø-v-iv-pres-el"/></e>
    <e lm="շիջուցանել"><p><l>շիջուցան</l><r>շիջուցանել</r></p><par n="ø-v-iv-aor-el"/></e>
    <e lm="շիջուցանել"><par n="neg"/><p><l>շիջուցան</l><r>շիջուցանել</r></p><par n="n-v-iv-pres-el"/></e>
    <e lm="շիջուցանել"><par n="neg"/><p><l>շիջուցան</l><r>շիջուցանել</r></p><par n="n-v-iv-aor-el"/></e>
    <e lm="շիջուցանել"><p><l>կշիջուցան</l><r>շիջուցանել</r></p><par n="c-v-iv-pres-el"/></e>

    <e lm="շնչել"><p><l>շնչ</l><r>շնչել</r></p><par n="ø-v-iv-pres-el"/></e>
    <e lm="շնչել"><p><l>շնչ</l><r>շնչել</r></p><par n="ø-v-iv-aor-el"/></e>
    <e lm="շնչել"><par n="neg"/><p><l>շնչ</l><r>շնչել</r></p><par n="n-v-iv-pres-el"/></e>
    <e lm="շնչել"><par n="neg"/><p><l>շնչ</l><r>շնչել</r></p><par n="n-v-iv-aor-el"/></e>
    <e lm="շնչել"><p><l>կշնչ</l><r>շնչել</r></p><par n="c-v-iv-pres-el"/></e>

    <e lm="շռել"><p><l>շռ</l><r>շռել</r></p><par n="ø-v-iv-pres-el"/></e>
    <e lm="շռել"><p><l>շռ</l><r>շռել</r></p><par n="ø-v-iv-aor-el"/></e>
    <e lm="շռել"><par n="neg"/><p><l>շռ</l><r>շռել</r></p><par n="n-v-iv-pres-el"/></e>
    <e lm="շռել"><par n="neg"/><p><l>շռ</l><r>շռել</r></p><par n="n-v-iv-aor-el"/></e>
    <e lm="շռել"><p><l>կշռ</l><r>շռել</r></p><par n="c-v-iv-pres-el"/></e>

    <e lm="շրջվել"><p><l>շրջվ</l><r>շրջվել</r></p><par n="ø-v-iv-pres-el"/></e>
    <e lm="շրջվել"><p><l>շրջվ</l><r>շրջվել</r></p><par n="ø-v-iv-aor-el"/></e>
    <e lm="շրջվել"><par n="neg"/><p><l>շրջվ</l><r>շրջվել</r></p><par n="n-v-iv-pres-el"/></e>
    <e lm="շրջվել"><par n="neg"/><p><l>շրջվ</l><r>շրջվել</r></p><par n="n-v-iv-aor-el"/></e>
    <e lm="շրջվել"><p><l>կշրջվ</l><r>շրջվել</r></p><par n="c-v-iv-pres-el"/></e>

    <e lm="շփել"><p><l>շփ</l><r>շփել</r></p><par n="ø-v-iv-pres-el"/></e>
    <e lm="շփել"><p><l>շփ</l><r>շփել</r></p><par n="ø-v-iv-aor-el"/></e>
    <e lm="շփել"><par n="neg"/><p><l>շփ</l><r>շփել</r></p><par n="n-v-iv-pres-el"/></e>
    <e lm="շփել"><par n="neg"/><p><l>շփ</l><r>շփել</r></p><par n="n-v-iv-aor-el"/></e>
    <e lm="շփել"><p><l>կշփ</l><r>շփել</r></p><par n="c-v-iv-pres-el"/></e>

    <e lm="օգել"><p><l>օգ</l><r>օգել</r></p><par n="ø-v-iv-pres-el"/></e>
    <e lm="օգել"><p><l>օգ</l><r>օգել</r></p><par n="ø-v-iv-aor-el"/></e>
    <e lm="օգել"><par n="neg"/><p><l>օգ</l><r>օգել</r></p><par n="n-v-iv-pres-el"/></e>
    <e lm="օգել"><par n="neg"/><p><l>օգ</l><r>օգել</r></p><par n="n-v-iv-aor-el"/></e>
    <e lm="օգել"><p><l>կօգ</l><r>օգել</r></p><par n="c-v-iv-pres-el"/></e>

    <e lm="ողորմել"><p><l>ողորմ</l><r>ողորմել</r></p><par n="ø-v-iv-pres-el"/></e>
    <e lm="ողորմել"><p><l>ողորմ</l><r>ողորմել</r></p><par n="ø-v-iv-aor-el"/></e>
    <e lm="ողորմել"><par n="neg"/><p><l>ողորմ</l><r>ողորմել</r></p><par n="n-v-iv-pres-el"/></e>
    <e lm="ողորմել"><par n="neg"/><p><l>ողորմ</l><r>ողորմել</r></p><par n="n-v-iv-aor-el"/></e>
    <e lm="ողորմել"><p><l>կողորմ</l><r>ողորմել</r></p><par n="c-v-iv-pres-el"/></e>

    <e lm="ոստնել"><p><l>ոստն</l><r>ոստնել</r></p><par n="ø-v-iv-pres-el"/></e>
    <e lm="ոստնել"><p><l>ոստն</l><r>ոստնել</r></p><par n="ø-v-iv-aor-el"/></e>
    <e lm="ոստնել"><par n="neg"/><p><l>ոստն</l><r>ոստնել</r></p><par n="n-v-iv-pres-el"/></e>
    <e lm="ոստնել"><par n="neg"/><p><l>ոստն</l><r>ոստնել</r></p><par n="n-v-iv-aor-el"/></e>
    <e lm="ոստնել"><p><l>կոստն</l><r>ոստնել</r></p><par n="c-v-iv-pres-el"/></e>

    <e lm="ուզել"><p><l>ուզ</l><r>ուզել</r></p><par n="ø-v-iv-pres-el"/></e>
    <e lm="ուզել"><p><l>ուզ</l><r>ուզել</r></p><par n="ø-v-iv-aor-el"/></e>
    <e lm="ուզել"><par n="neg"/><p><l>ուզ</l><r>ուզել</r></p><par n="n-v-iv-pres-el"/></e>
    <e lm="ուզել"><par n="neg"/><p><l>ուզ</l><r>ուզել</r></p><par n="n-v-iv-aor-el"/></e>
    <e lm="ուզել"><p><l>կուզ</l><r>ուզել</r></p><par n="c-v-iv-pres-el"/></e>

    <e lm="ուռել"><p><l>ուռ</l><r>ուռել</r></p><par n="ø-v-iv-pres-el"/></e>
    <e lm="ուռել"><p><l>ուռ</l><r>ուռել</r></p><par n="ø-v-iv-aor-el"/></e>
    <e lm="ուռել"><par n="neg"/><p><l>ուռ</l><r>ուռել</r></p><par n="n-v-iv-pres-el"/></e>
    <e lm="ուռել"><par n="neg"/><p><l>ուռ</l><r>ուռել</r></p><par n="n-v-iv-aor-el"/></e>
    <e lm="ուռել"><p><l>կուռ</l><r>ուռել</r></p><par n="c-v-iv-pres-el"/></e>
    <e lm="ուռել"><p><l>ուռեցն</l><r>ուռել</r></p><par n="ø-v-iv-caus-pres-el"/></e>
    <e lm="ուռել"><p><l>ուռցր</l><r>ուռել</r></p><par n="ø-v-iv-caus-aor-el"/></e>
    <e lm="ուռել"><par n="neg"/><p><l>ուռեցնցն</l><r>ուռել</r></p><par n="n-v-iv-caus-pres-el"/></e>
    <e lm="ուռել"><par n="neg"/><p><l>ուռցր</l><r>ուռել</r></p><par n="n-v-iv-caus-aor-el"/></e>
    <e lm="ուռել"><p><l>կուռեցն</l><r>ուռել</r></p><par n="c-v-iv-caus-pres-el"/></e>

    <e lm="ուռչել"><p><l>ուռչ</l><r>ուռչել</r></p><par n="ø-v-iv-pres-el"/></e>
    <e lm="ուռչել"><p><l>ուռչ</l><r>ուռչել</r></p><par n="ø-v-iv-aor-el"/></e>
    <e lm="ուռչել"><par n="neg"/><p><l>ուռչ</l><r>ուռչել</r></p><par n="n-v-iv-pres-el"/></e>
    <e lm="ուռչել"><par n="neg"/><p><l>ուռչ</l><r>ուռչել</r></p><par n="n-v-iv-aor-el"/></e>
    <e lm="ուռչել"><p><l>կուռչ</l><r>ուռչել</r></p><par n="c-v-iv-pres-el"/></e>
    <e lm="ուռչել"><p><l>ուռչեցն</l><r>ուռչել</r></p><par n="ø-v-iv-caus-pres-el"/></e>
    <e lm="ուռչել"><p><l>ուռչցր</l><r>ուռչել</r></p><par n="ø-v-iv-caus-aor-el"/></e>
    <e lm="ուռչել"><par n="neg"/><p><l>ուռչեցնցն</l><r>ուռչել</r></p><par n="n-v-iv-caus-pres-el"/></e>
    <e lm="ուռչել"><par n="neg"/><p><l>ուռչցր</l><r>ուռչել</r></p><par n="n-v-iv-caus-aor-el"/></e>
    <e lm="ուռչել"><p><l>կուռչեցն</l><r>ուռչել</r></p><par n="c-v-iv-caus-pres-el"/></e>

    <e lm="ուսանել"><p><l>ուսան</l><r>ուսանել</r></p><par n="ø-v-iv-pres-el"/></e>
    <e lm="ուսանել"><p><l>ուսան</l><r>ուսանել</r></p><par n="ø-v-iv-aor-el"/></e>
    <e lm="ուսանել"><par n="neg"/><p><l>ուսան</l><r>ուսանել</r></p><par n="n-v-iv-pres-el"/></e>
    <e lm="ուսանել"><par n="neg"/><p><l>ուսան</l><r>ուսանել</r></p><par n="n-v-iv-aor-el"/></e>
    <e lm="ուսանել"><p><l>կուսան</l><r>ուսանել</r></p><par n="c-v-iv-pres-el"/></e>

    <e lm="ուսուցանել"><p><l>ուսուցան</l><r>ուսուցանել</r></p><par n="ø-v-iv-pres-el"/></e>
    <e lm="ուսուցանել"><p><l>ուսուցան</l><r>ուսուցանել</r></p><par n="ø-v-iv-aor-el"/></e>
    <e lm="ուսուցանել"><par n="neg"/><p><l>ուսուցան</l><r>ուսուցանել</r></p><par n="n-v-iv-pres-el"/></e>
    <e lm="ուսուցանել"><par n="neg"/><p><l>ուսուցան</l><r>ուսուցանել</r></p><par n="n-v-iv-aor-el"/></e>
    <e lm="ուսուցանել"><p><l>կուսուցան</l><r>ուսուցանել</r></p><par n="c-v-iv-pres-el"/></e>

    <e lm="չափել"><p><l>չափ</l><r>չափել</r></p><par n="ø-v-iv-pres-el"/></e>
    <e lm="չափել"><p><l>չափ</l><r>չափել</r></p><par n="ø-v-iv-aor-el"/></e>
    <e lm="չափել"><par n="neg"/><p><l>չափ</l><r>չափել</r></p><par n="n-v-iv-pres-el"/></e>
    <e lm="չափել"><par n="neg"/><p><l>չափ</l><r>չափել</r></p><par n="n-v-iv-aor-el"/></e>
    <e lm="չափել"><p><l>կչափ</l><r>չափել</r></p><par n="c-v-iv-pres-el"/></e>

    <e lm="չորացնել"><p><l>չորացն</l><r>չորացնել</r></p><par n="ø-v-iv-pres-el"/></e>
    <e lm="չորացնել"><p><l>չորացն</l><r>չորացնել</r></p><par n="ø-v-iv-aor-el"/></e>
    <e lm="չորացնել"><par n="neg"/><p><l>չորացն</l><r>չորացնել</r></p><par n="n-v-iv-pres-el"/></e>
    <e lm="չորացնել"><par n="neg"/><p><l>չորացն</l><r>չորացնել</r></p><par n="n-v-iv-aor-el"/></e>
    <e lm="չորացնել"><p><l>կչորացն</l><r>չորացնել</r></p><par n="c-v-iv-pres-el"/></e>

    <e lm="չվել"><p><l>չվ</l><r>չվել</r></p><par n="ø-v-iv-pres-el"/></e>
    <e lm="չվել"><p><l>չվ</l><r>չվել</r></p><par n="ø-v-iv-aor-el"/></e>
    <e lm="չվել"><par n="neg"/><p><l>չվ</l><r>չվել</r></p><par n="n-v-iv-pres-el"/></e>
    <e lm="չվել"><par n="neg"/><p><l>չվ</l><r>չվել</r></p><par n="n-v-iv-aor-el"/></e>
    <e lm="չվել"><p><l>կչվ</l><r>չվել</r></p><par n="c-v-iv-pres-el"/></e>

    <e lm="պակասել"><p><l>պակաս</l><r>պակասել</r></p><par n="ø-v-iv-pres-el"/></e>
    <e lm="պակասել"><p><l>պակաս</l><r>պակասել</r></p><par n="ø-v-iv-aor-el"/></e>
    <e lm="պակասել"><par n="neg"/><p><l>պակաս</l><r>պակասել</r></p><par n="n-v-iv-pres-el"/></e>
    <e lm="պակասել"><par n="neg"/><p><l>պակաս</l><r>պակասել</r></p><par n="n-v-iv-aor-el"/></e>
    <e lm="պակասել"><p><l>կպակաս</l><r>պակասել</r></p><par n="c-v-iv-pres-el"/></e>
    <e lm="պակասել"><p><l>պակասեցն</l><r>պակասել</r></p><par n="ø-v-iv-caus-pres-el"/></e>
    <e lm="պակասել"><p><l>պակասցր</l><r>պակասել</r></p><par n="ø-v-iv-caus-aor-el"/></e>
    <e lm="պակասել"><par n="neg"/><p><l>պակասեցնցն</l><r>պակասել</r></p><par n="n-v-iv-caus-pres-el"/></e>
    <e lm="պակասել"><par n="neg"/><p><l>պակասցր</l><r>պակասել</r></p><par n="n-v-iv-caus-aor-el"/></e>
    <e lm="պակասել"><p><l>կպակասեցն</l><r>պակասել</r></p><par n="c-v-iv-caus-pres-el"/></e>

    <e lm="պահել"><p><l>պահ</l><r>պահել</r></p><par n="ø-v-iv-pres-el"/></e>
    <e lm="պահել"><p><l>պահ</l><r>պահել</r></p><par n="ø-v-iv-aor-el"/></e>
    <e lm="պահել"><par n="neg"/><p><l>պահ</l><r>պահել</r></p><par n="n-v-iv-pres-el"/></e>
    <e lm="պահել"><par n="neg"/><p><l>պահ</l><r>պահել</r></p><par n="n-v-iv-aor-el"/></e>
    <e lm="պահել"><p><l>կպահ</l><r>պահել</r></p><par n="c-v-iv-pres-el"/></e>

    <e lm="պահպանել"><p><l>պահպան</l><r>պահպանել</r></p><par n="ø-v-iv-pres-el"/></e>
    <e lm="պահպանել"><p><l>պահպան</l><r>պահպանել</r></p><par n="ø-v-iv-aor-el"/></e>
    <e lm="պահպանել"><par n="neg"/><p><l>պահպան</l><r>պահպանել</r></p><par n="n-v-iv-pres-el"/></e>
    <e lm="պահպանել"><par n="neg"/><p><l>պահպան</l><r>պահպանել</r></p><par n="n-v-iv-aor-el"/></e>
    <e lm="պահպանել"><p><l>կպահպան</l><r>պահպանել</r></p><par n="c-v-iv-pres-el"/></e>

    <e lm="պայթել"><p><l>պայթ</l><r>պայթել</r></p><par n="ø-v-iv-pres-el"/></e>
    <e lm="պայթել"><p><l>պայթ</l><r>պայթել</r></p><par n="ø-v-iv-aor-el"/></e>
    <e lm="պայթել"><par n="neg"/><p><l>պայթ</l><r>պայթել</r></p><par n="n-v-iv-pres-el"/></e>
    <e lm="պայթել"><par n="neg"/><p><l>պայթ</l><r>պայթել</r></p><par n="n-v-iv-aor-el"/></e>
    <e lm="պայթել"><p><l>կպայթ</l><r>պայթել</r></p><par n="c-v-iv-pres-el"/></e>
    <e lm="պայթել"><p><l>պայթեցն</l><r>պայթել</r></p><par n="ø-v-iv-caus-pres-el"/></e>
    <e lm="պայթել"><p><l>պայթցր</l><r>պայթել</r></p><par n="ø-v-iv-caus-aor-el"/></e>
    <e lm="պայթել"><par n="neg"/><p><l>պայթեցնցն</l><r>պայթել</r></p><par n="n-v-iv-caus-pres-el"/></e>
    <e lm="պայթել"><par n="neg"/><p><l>պայթցր</l><r>պայթել</r></p><par n="n-v-iv-caus-aor-el"/></e>
    <e lm="պայթել"><p><l>կպայթեցն</l><r>պայթել</r></p><par n="c-v-iv-caus-pres-el"/></e>

    <e lm="պապանձել"><p><l>պապանձ</l><r>պապանձել</r></p><par n="ø-v-iv-pres-el"/></e>
    <e lm="պապանձել"><p><l>պապանձ</l><r>պապանձել</r></p><par n="ø-v-iv-aor-el"/></e>
    <e lm="պապանձել"><par n="neg"/><p><l>պապանձ</l><r>պապանձել</r></p><par n="n-v-iv-pres-el"/></e>
    <e lm="պապանձել"><par n="neg"/><p><l>պապանձ</l><r>պապանձել</r></p><par n="n-v-iv-aor-el"/></e>
    <e lm="պապանձել"><p><l>կպապանձ</l><r>պապանձել</r></p><par n="c-v-iv-pres-el"/></e>
    <e lm="պապանձել"><p><l>պապանձեցն</l><r>պապանձել</r></p><par n="ø-v-iv-caus-pres-el"/></e>
    <e lm="պապանձել"><p><l>պապանձցր</l><r>պապանձել</r></p><par n="ø-v-iv-caus-aor-el"/></e>
    <e lm="պապանձել"><par n="neg"/><p><l>պապանձեցնցն</l><r>պապանձել</r></p><par n="n-v-iv-caus-pres-el"/></e>
    <e lm="պապանձել"><par n="neg"/><p><l>պապանձցր</l><r>պապանձել</r></p><par n="n-v-iv-caus-aor-el"/></e>
    <e lm="պապանձել"><p><l>կպապանձեցն</l><r>պապանձել</r></p><par n="c-v-iv-caus-pres-el"/></e>

    <e lm="պապանձվել"><p><l>պապանձվ</l><r>պապանձվել</r></p><par n="ø-v-iv-pres-el"/></e>
    <e lm="պապանձվել"><p><l>պապանձվ</l><r>պապանձվել</r></p><par n="ø-v-iv-aor-el"/></e>
    <e lm="պապանձվել"><par n="neg"/><p><l>պապանձվ</l><r>պապանձվել</r></p><par n="n-v-iv-pres-el"/></e>
    <e lm="պապանձվել"><par n="neg"/><p><l>պապանձվ</l><r>պապանձվել</r></p><par n="n-v-iv-aor-el"/></e>
    <e lm="պապանձվել"><p><l>կպապանձվ</l><r>պապանձվել</r></p><par n="c-v-iv-pres-el"/></e>

    <e lm="պառկել"><p><l>պառկ</l><r>պառկել</r></p><par n="ø-v-iv-pres-el"/></e>
    <e lm="պառկել"><p><l>պառկ</l><r>պառկել</r></p><par n="ø-v-iv-aor-el"/></e>
    <e lm="պառկել"><par n="neg"/><p><l>պառկ</l><r>պառկել</r></p><par n="n-v-iv-pres-el"/></e>
    <e lm="պառկել"><par n="neg"/><p><l>պառկ</l><r>պառկել</r></p><par n="n-v-iv-aor-el"/></e>
    <e lm="պառկել"><p><l>կպառկ</l><r>պառկել</r></p><par n="c-v-iv-pres-el"/></e>

    <e lm="պարել"><p><l>պար</l><r>պարել</r></p><par n="ø-v-iv-pres-el"/></e>
    <e lm="պարել"><p><l>պար</l><r>պարել</r></p><par n="ø-v-iv-aor-el"/></e>
    <e lm="պարել"><par n="neg"/><p><l>պար</l><r>պարել</r></p><par n="n-v-iv-pres-el"/></e>
    <e lm="պարել"><par n="neg"/><p><l>պար</l><r>պարել</r></p><par n="n-v-iv-aor-el"/></e>
    <e lm="պարել"><p><l>կպար</l><r>պարել</r></p><par n="c-v-iv-pres-el"/></e>
    <e lm="պարել"><p><l>պարեցն</l><r>պարել</r></p><par n="ø-v-iv-caus-pres-el"/></e>
    <e lm="պարել"><p><l>պարցր</l><r>պարել</r></p><par n="ø-v-iv-caus-aor-el"/></e>
    <e lm="պարել"><par n="neg"/><p><l>պարեցնցն</l><r>պարել</r></p><par n="n-v-iv-caus-pres-el"/></e>
    <e lm="պարել"><par n="neg"/><p><l>պարցր</l><r>պարել</r></p><par n="n-v-iv-caus-aor-el"/></e>
    <e lm="պարել"><p><l>կպարեցն</l><r>պարել</r></p><par n="c-v-iv-caus-pres-el"/></e>

    <e lm="ջնջել"><p><l>ջնջ</l><r>ջնջել</r></p><par n="ø-v-iv-pres-el"/></e>
    <e lm="ջնջել"><p><l>ջնջ</l><r>ջնջել</r></p><par n="ø-v-iv-aor-el"/></e>
    <e lm="ջնջել"><par n="neg"/><p><l>ջնջ</l><r>ջնջել</r></p><par n="n-v-iv-pres-el"/></e>
    <e lm="ջնջել"><par n="neg"/><p><l>ջնջ</l><r>ջնջել</r></p><par n="n-v-iv-aor-el"/></e>
    <e lm="ջնջել"><p><l>կջնջ</l><r>ջնջել</r></p><par n="c-v-iv-pres-el"/></e>

    <e lm="սազել"><p><l>սազ</l><r>սազել</r></p><par n="ø-v-iv-pres-el"/></e>
    <e lm="սազել"><p><l>սազ</l><r>սազել</r></p><par n="ø-v-iv-aor-el"/></e>
    <e lm="սազել"><par n="neg"/><p><l>սազ</l><r>սազել</r></p><par n="n-v-iv-pres-el"/></e>
    <e lm="սազել"><par n="neg"/><p><l>սազ</l><r>սազել</r></p><par n="n-v-iv-aor-el"/></e>
    <e lm="սազել"><p><l>կսազ</l><r>սազել</r></p><par n="c-v-iv-pres-el"/></e>
    <e lm="սազել"><p><l>սազեցն</l><r>սազել</r></p><par n="ø-v-iv-caus-pres-el"/></e>
    <e lm="սազել"><p><l>սազցր</l><r>սազել</r></p><par n="ø-v-iv-caus-aor-el"/></e>
    <e lm="սազել"><par n="neg"/><p><l>սազեցնցն</l><r>սազել</r></p><par n="n-v-iv-caus-pres-el"/></e>
    <e lm="սազել"><par n="neg"/><p><l>սազցր</l><r>սազել</r></p><par n="n-v-iv-caus-aor-el"/></e>
    <e lm="սազել"><p><l>կսազեցն</l><r>սազել</r></p><par n="c-v-iv-caus-pres-el"/></e>

    <e lm="սանձել"><p><l>սանձ</l><r>սանձել</r></p><par n="ø-v-iv-pres-el"/></e>
    <e lm="սանձել"><p><l>սանձ</l><r>սանձել</r></p><par n="ø-v-iv-aor-el"/></e>
    <e lm="սանձել"><par n="neg"/><p><l>սանձ</l><r>սանձել</r></p><par n="n-v-iv-pres-el"/></e>
    <e lm="սանձել"><par n="neg"/><p><l>սանձ</l><r>սանձել</r></p><par n="n-v-iv-aor-el"/></e>
    <e lm="սանձել"><p><l>կսանձ</l><r>սանձել</r></p><par n="c-v-iv-pres-el"/></e>

    <e lm="սանրել"><p><l>սանր</l><r>սանրել</r></p><par n="ø-v-iv-pres-el"/></e>
    <e lm="սանրել"><p><l>սանր</l><r>սանրել</r></p><par n="ø-v-iv-aor-el"/></e>
    <e lm="սանրել"><par n="neg"/><p><l>սանր</l><r>սանրել</r></p><par n="n-v-iv-pres-el"/></e>
    <e lm="սանրել"><par n="neg"/><p><l>սանր</l><r>սանրել</r></p><par n="n-v-iv-aor-el"/></e>
    <e lm="սանրել"><p><l>կսանր</l><r>սանրել</r></p><par n="c-v-iv-pres-el"/></e>

    <e lm="սանրվել"><p><l>սանրվ</l><r>սանրվել</r></p><par n="ø-v-iv-pres-el"/></e>
    <e lm="սանրվել"><p><l>սանրվ</l><r>սանրվել</r></p><par n="ø-v-iv-aor-el"/></e>
    <e lm="սանրվել"><par n="neg"/><p><l>սանրվ</l><r>սանրվել</r></p><par n="n-v-iv-pres-el"/></e>
    <e lm="սանրվել"><par n="neg"/><p><l>սանրվ</l><r>սանրվել</r></p><par n="n-v-iv-aor-el"/></e>
    <e lm="սանրվել"><p><l>կսանրվ</l><r>սանրվել</r></p><par n="c-v-iv-pres-el"/></e>

    <e lm="սառել"><p><l>սառ</l><r>սառել</r></p><par n="ø-v-iv-pres-el"/></e>
    <e lm="սառել"><p><l>սառ</l><r>սառել</r></p><par n="ø-v-iv-aor-el"/></e>
    <e lm="սառել"><par n="neg"/><p><l>սառ</l><r>սառել</r></p><par n="n-v-iv-pres-el"/></e>
    <e lm="սառել"><par n="neg"/><p><l>սառ</l><r>սառել</r></p><par n="n-v-iv-aor-el"/></e>
    <e lm="սառել"><p><l>կսառ</l><r>սառել</r></p><par n="c-v-iv-pres-el"/></e>
    <e lm="սառել"><p><l>սառեցն</l><r>սառել</r></p><par n="ø-v-iv-caus-pres-el"/></e>
    <e lm="սառել"><p><l>սառցր</l><r>սառել</r></p><par n="ø-v-iv-caus-aor-el"/></e>
    <e lm="սառել"><par n="neg"/><p><l>սառեցնցն</l><r>սառել</r></p><par n="n-v-iv-caus-pres-el"/></e>
    <e lm="սառել"><par n="neg"/><p><l>սառցր</l><r>սառել</r></p><par n="n-v-iv-caus-aor-el"/></e>
    <e lm="սառել"><p><l>կսառեցն</l><r>սառել</r></p><par n="c-v-iv-caus-pres-el"/></e>

    <e lm="սառչել"><p><l>սառչ</l><r>սառչել</r></p><par n="ø-v-iv-pres-el"/></e>
    <e lm="սառչել"><p><l>սառչ</l><r>սառչել</r></p><par n="ø-v-iv-aor-el"/></e>
    <e lm="սառչել"><par n="neg"/><p><l>սառչ</l><r>սառչել</r></p><par n="n-v-iv-pres-el"/></e>
    <e lm="սառչել"><par n="neg"/><p><l>սառչ</l><r>սառչել</r></p><par n="n-v-iv-aor-el"/></e>
    <e lm="սառչել"><p><l>կսառչ</l><r>սառչել</r></p><par n="c-v-iv-pres-el"/></e>

    <e lm="սեղմել"><p><l>սեղմ</l><r>սեղմել</r></p><par n="ø-v-iv-pres-el"/></e>
    <e lm="սեղմել"><p><l>սեղմ</l><r>սեղմել</r></p><par n="ø-v-iv-aor-el"/></e>
    <e lm="սեղմել"><par n="neg"/><p><l>սեղմ</l><r>սեղմել</r></p><par n="n-v-iv-pres-el"/></e>
    <e lm="սեղմել"><par n="neg"/><p><l>սեղմ</l><r>սեղմել</r></p><par n="n-v-iv-aor-el"/></e>
    <e lm="սեղմել"><p><l>կսեղմ</l><r>սեղմել</r></p><par n="c-v-iv-pres-el"/></e>

    <e lm="սիկտիրվել"><p><l>սիկտիրվ</l><r>սիկտիրվել</r></p><par n="ø-v-iv-pres-el"/></e>
    <e lm="սիկտիրվել"><p><l>սիկտիրվ</l><r>սիկտիրվել</r></p><par n="ø-v-iv-aor-el"/></e>
    <e lm="սիկտիրվել"><par n="neg"/><p><l>սիկտիրվ</l><r>սիկտիրվել</r></p><par n="n-v-iv-pres-el"/></e>
    <e lm="սիկտիրվել"><par n="neg"/><p><l>սիկտիրվ</l><r>սիկտիրվել</r></p><par n="n-v-iv-aor-el"/></e>
    <e lm="սիկտիրվել"><p><l>կսիկտիրվ</l><r>սիկտիրվել</r></p><par n="c-v-iv-pres-el"/></e>

    <e lm="սխալվել"><p><l>սխալվ</l><r>սխալվել</r></p><par n="ø-v-iv-pres-el"/></e>
    <e lm="սխալվել"><p><l>սխալվ</l><r>սխալվել</r></p><par n="ø-v-iv-aor-el"/></e>
    <e lm="սխալվել"><par n="neg"/><p><l>սխալվ</l><r>սխալվել</r></p><par n="n-v-iv-pres-el"/></e>
    <e lm="սխալվել"><par n="neg"/><p><l>սխալվ</l><r>սխալվել</r></p><par n="n-v-iv-aor-el"/></e>
    <e lm="սխալվել"><p><l>կսխալվ</l><r>սխալվել</r></p><par n="c-v-iv-pres-el"/></e>

    <e lm="սովորել"><p><l>սովոր</l><r>սովորել</r></p><par n="ø-v-iv-pres-el"/></e>
    <e lm="սովորել"><p><l>սովոր</l><r>սովորել</r></p><par n="ø-v-iv-aor-el"/></e>
    <e lm="սովորել"><par n="neg"/><p><l>սովոր</l><r>սովորել</r></p><par n="n-v-iv-pres-el"/></e>
    <e lm="սովորել"><par n="neg"/><p><l>սովոր</l><r>սովորել</r></p><par n="n-v-iv-aor-el"/></e>
    <e lm="սովորել"><p><l>կսովոր</l><r>սովորել</r></p><par n="c-v-iv-pres-el"/></e>
    <e lm="սովորել"><p><l>սովորեցն</l><r>սովորել</r></p><par n="ø-v-iv-caus-pres-el"/></e>
    <e lm="սովորել"><p><l>սովորցր</l><r>սովորել</r></p><par n="ø-v-iv-caus-aor-el"/></e>
    <e lm="սովորել"><par n="neg"/><p><l>սովորեցնցն</l><r>սովորել</r></p><par n="n-v-iv-caus-pres-el"/></e>
    <e lm="սովորել"><par n="neg"/><p><l>սովորցր</l><r>սովորել</r></p><par n="n-v-iv-caus-aor-el"/></e>
    <e lm="սովորել"><p><l>կսովորեցն</l><r>սովորել</r></p><par n="c-v-iv-caus-pres-el"/></e>

    <e lm="սորել"><p><l>սոր</l><r>սորել</r></p><par n="ø-v-iv-pres-el"/></e>
    <e lm="սորել"><p><l>սոր</l><r>սորել</r></p><par n="ø-v-iv-aor-el"/></e>
    <e lm="սորել"><par n="neg"/><p><l>սոր</l><r>սորել</r></p><par n="n-v-iv-pres-el"/></e>
    <e lm="սորել"><par n="neg"/><p><l>սոր</l><r>սորել</r></p><par n="n-v-iv-aor-el"/></e>
    <e lm="սորել"><p><l>կսոր</l><r>սորել</r></p><par n="c-v-iv-pres-el"/></e>

    <e lm="սպրդել"><p><l>սպրդ</l><r>սպրդել</r></p><par n="ø-v-iv-pres-el"/></e>
    <e lm="սպրդել"><p><l>սպրդ</l><r>սպրդել</r></p><par n="ø-v-iv-aor-el"/></e>
    <e lm="սպրդել"><par n="neg"/><p><l>սպրդ</l><r>սպրդել</r></p><par n="n-v-iv-pres-el"/></e>
    <e lm="սպրդել"><par n="neg"/><p><l>սպրդ</l><r>սպրդել</r></p><par n="n-v-iv-aor-el"/></e>
    <e lm="սպրդել"><p><l>կսպրդ</l><r>սպրդել</r></p><par n="c-v-iv-pres-el"/></e>

    <e lm="ստամբակել"><p><l>ստամբակ</l><r>ստամբակել</r></p><par n="ø-v-iv-pres-el"/></e>
    <e lm="ստամբակել"><p><l>ստամբակ</l><r>ստամբակել</r></p><par n="ø-v-iv-aor-el"/></e>
    <e lm="ստամբակել"><par n="neg"/><p><l>ստամբակ</l><r>ստամբակել</r></p><par n="n-v-iv-pres-el"/></e>
    <e lm="ստամբակել"><par n="neg"/><p><l>ստամբակ</l><r>ստամբակել</r></p><par n="n-v-iv-aor-el"/></e>
    <e lm="ստամբակել"><p><l>կստամբակ</l><r>ստամբակել</r></p><par n="c-v-iv-pres-el"/></e>

    <e lm="ստել"><p><l>ստ</l><r>ստել</r></p><par n="ø-v-iv-pres-el"/></e>
    <e lm="ստել"><p><l>ստ</l><r>ստել</r></p><par n="ø-v-iv-aor-el"/></e>
    <e lm="ստել"><par n="neg"/><p><l>ստ</l><r>ստել</r></p><par n="n-v-iv-pres-el"/></e>
    <e lm="ստել"><par n="neg"/><p><l>ստ</l><r>ստել</r></p><par n="n-v-iv-aor-el"/></e>
    <e lm="ստել"><p><l>կստ</l><r>ստել</r></p><par n="c-v-iv-pres-el"/></e>

    <e lm="սրբել"><p><l>սրբ</l><r>սրբել</r></p><par n="ø-v-iv-pres-el"/></e>
    <e lm="սրբել"><p><l>սրբ</l><r>սրբել</r></p><par n="ø-v-iv-aor-el"/></e>
    <e lm="սրբել"><par n="neg"/><p><l>սրբ</l><r>սրբել</r></p><par n="n-v-iv-pres-el"/></e>
    <e lm="սրբել"><par n="neg"/><p><l>սրբ</l><r>սրբել</r></p><par n="n-v-iv-aor-el"/></e>
    <e lm="սրբել"><p><l>կսրբ</l><r>սրբել</r></p><par n="c-v-iv-pres-el"/></e>

    <e lm="սրճել"><p><l>սրճ</l><r>սրճել</r></p><par n="ø-v-iv-pres-el"/></e>
    <e lm="սրճել"><p><l>սրճ</l><r>սրճել</r></p><par n="ø-v-iv-aor-el"/></e>
    <e lm="սրճել"><par n="neg"/><p><l>սրճ</l><r>սրճել</r></p><par n="n-v-iv-pres-el"/></e>
    <e lm="սրճել"><par n="neg"/><p><l>սրճ</l><r>սրճել</r></p><par n="n-v-iv-aor-el"/></e>
    <e lm="սրճել"><p><l>կսրճ</l><r>սրճել</r></p><par n="c-v-iv-pres-el"/></e>

    <e lm="սրտառել"><p><l>սրտառ</l><r>սրտառել</r></p><par n="ø-v-iv-pres-el"/></e>
    <e lm="սրտառել"><p><l>սրտառ</l><r>սրտառել</r></p><par n="ø-v-iv-aor-el"/></e>
    <e lm="սրտառել"><par n="neg"/><p><l>սրտառ</l><r>սրտառել</r></p><par n="n-v-iv-pres-el"/></e>
    <e lm="սրտառել"><par n="neg"/><p><l>սրտառ</l><r>սրտառել</r></p><par n="n-v-iv-aor-el"/></e>
    <e lm="սրտառել"><p><l>կսրտառ</l><r>սրտառել</r></p><par n="c-v-iv-pres-el"/></e>

    <e lm="վազել"><p><l>վազ</l><r>վազել</r></p><par n="ø-v-iv-pres-el"/></e>
    <e lm="վազել"><p><l>վազ</l><r>վազել</r></p><par n="ø-v-iv-aor-el"/></e>
    <e lm="վազել"><par n="neg"/><p><l>վազ</l><r>վազել</r></p><par n="n-v-iv-pres-el"/></e>
    <e lm="վազել"><par n="neg"/><p><l>վազ</l><r>վազել</r></p><par n="n-v-iv-aor-el"/></e>
    <e lm="վազել"><p><l>կվազ</l><r>վազել</r></p><par n="c-v-iv-pres-el"/></e>
    <e lm="վազել"><p><l>վազեցն</l><r>վազել</r></p><par n="ø-v-iv-caus-pres-el"/></e>
    <e lm="վազել"><p><l>վազցր</l><r>վազել</r></p><par n="ø-v-iv-caus-aor-el"/></e>
    <e lm="վազել"><par n="neg"/><p><l>վազեցնցն</l><r>վազել</r></p><par n="n-v-iv-caus-pres-el"/></e>
    <e lm="վազել"><par n="neg"/><p><l>վազցր</l><r>վազել</r></p><par n="n-v-iv-caus-aor-el"/></e>
    <e lm="վազել"><p><l>կվազեցն</l><r>վազել</r></p><par n="c-v-iv-caus-pres-el"/></e>

    <e lm="վախել"><p><l>վախ</l><r>վախել</r></p><par n="ø-v-iv-pres-el"/></e>
    <e lm="վախել"><p><l>վախ</l><r>վախել</r></p><par n="ø-v-iv-aor-el"/></e>
    <e lm="վախել"><par n="neg"/><p><l>վախ</l><r>վախել</r></p><par n="n-v-iv-pres-el"/></e>
    <e lm="վախել"><par n="neg"/><p><l>վախ</l><r>վախել</r></p><par n="n-v-iv-aor-el"/></e>
    <e lm="վախել"><p><l>կվախ</l><r>վախել</r></p><par n="c-v-iv-pres-el"/></e>
    <e lm="վախել"><p><l>վախեցն</l><r>վախել</r></p><par n="ø-v-iv-caus-pres-el"/></e>
    <e lm="վախել"><p><l>վախցր</l><r>վախել</r></p><par n="ø-v-iv-caus-aor-el"/></e>
    <e lm="վախել"><par n="neg"/><p><l>վախեցնցն</l><r>վախել</r></p><par n="n-v-iv-caus-pres-el"/></e>
    <e lm="վախել"><par n="neg"/><p><l>վախցր</l><r>վախել</r></p><par n="n-v-iv-caus-aor-el"/></e>
    <e lm="վախել"><p><l>կվախեցն</l><r>վախել</r></p><par n="c-v-iv-caus-pres-el"/></e>

    <e lm="վառվել"><p><l>վառվ</l><r>վառվել</r></p><par n="ø-v-iv-pres-el"/></e>
    <e lm="վառվել"><p><l>վառվ</l><r>վառվել</r></p><par n="ø-v-iv-aor-el"/></e>
    <e lm="վառվել"><par n="neg"/><p><l>վառվ</l><r>վառվել</r></p><par n="n-v-iv-pres-el"/></e>
    <e lm="վառվել"><par n="neg"/><p><l>վառվ</l><r>վառվել</r></p><par n="n-v-iv-aor-el"/></e>
    <e lm="վառվել"><p><l>կվառվ</l><r>վառվել</r></p><par n="c-v-iv-pres-el"/></e>

    <e lm="վիճել"><p><l>վիճ</l><r>վիճել</r></p><par n="ø-v-iv-pres-el"/></e>
    <e lm="վիճել"><p><l>վիճ</l><r>վիճել</r></p><par n="ø-v-iv-aor-el"/></e>
    <e lm="վիճել"><par n="neg"/><p><l>վիճ</l><r>վիճել</r></p><par n="n-v-iv-pres-el"/></e>
    <e lm="վիճել"><par n="neg"/><p><l>վիճ</l><r>վիճել</r></p><par n="n-v-iv-aor-el"/></e>
    <e lm="վիճել"><p><l>կվիճ</l><r>վիճել</r></p><par n="c-v-iv-pres-el"/></e>

    <e lm="տեւել"><p><l>տեւ</l><r>տեւել</r></p><par n="ø-v-iv-pres-el"/></e>
    <e lm="տեւել"><p><l>տեւ</l><r>տեւել</r></p><par n="ø-v-iv-aor-el"/></e>
    <e lm="տեւել"><par n="neg"/><p><l>տեւ</l><r>տեւել</r></p><par n="n-v-iv-pres-el"/></e>
    <e lm="տեւել"><par n="neg"/><p><l>տեւ</l><r>տեւել</r></p><par n="n-v-iv-aor-el"/></e>
    <e lm="տեւել"><p><l>կտեւ</l><r>տեւել</r></p><par n="c-v-iv-pres-el"/></e>

    <e lm="տռել"><p><l>տռ</l><r>տռել</r></p><par n="ø-v-iv-pres-el"/></e>
    <e lm="տռել"><p><l>տռ</l><r>տռել</r></p><par n="ø-v-iv-aor-el"/></e>
    <e lm="տռել"><par n="neg"/><p><l>տռ</l><r>տռել</r></p><par n="n-v-iv-pres-el"/></e>
    <e lm="տռել"><par n="neg"/><p><l>տռ</l><r>տռել</r></p><par n="n-v-iv-aor-el"/></e>
    <e lm="տռել"><p><l>կտռ</l><r>տռել</r></p><par n="c-v-iv-pres-el"/></e>

    <e lm="ցավել"><p><l>ցավ</l><r>ցավել</r></p><par n="ø-v-iv-pres-el"/></e>
    <e lm="ցավել"><p><l>ցավ</l><r>ցավել</r></p><par n="ø-v-iv-aor-el"/></e>
    <e lm="ցավել"><par n="neg"/><p><l>ցավ</l><r>ցավել</r></p><par n="n-v-iv-pres-el"/></e>
    <e lm="ցավել"><par n="neg"/><p><l>ցավ</l><r>ցավել</r></p><par n="n-v-iv-aor-el"/></e>
    <e lm="ցավել"><p><l>կցավ</l><r>ցավել</r></p><par n="c-v-iv-pres-el"/></e>
    <e lm="ցավել"><p><l>ցավեցն</l><r>ցավել</r></p><par n="ø-v-iv-caus-pres-el"/></e>
    <e lm="ցավել"><p><l>ցավցր</l><r>ցավել</r></p><par n="ø-v-iv-caus-aor-el"/></e>
    <e lm="ցավել"><par n="neg"/><p><l>ցավեցնցն</l><r>ցավել</r></p><par n="n-v-iv-caus-pres-el"/></e>
    <e lm="ցավել"><par n="neg"/><p><l>ցավցր</l><r>ցավել</r></p><par n="n-v-iv-caus-aor-el"/></e>
    <e lm="ցավել"><p><l>կցավեցն</l><r>ցավել</r></p><par n="c-v-iv-caus-pres-el"/></e>

    <e lm="ցուցանել"><p><l>ցուցան</l><r>ցուցանել</r></p><par n="ø-v-iv-pres-el"/></e>
    <e lm="ցուցանել"><p><l>ցուցան</l><r>ցուցանել</r></p><par n="ø-v-iv-aor-el"/></e>
    <e lm="ցուցանել"><par n="neg"/><p><l>ցուցան</l><r>ցուցանել</r></p><par n="n-v-iv-pres-el"/></e>
    <e lm="ցուցանել"><par n="neg"/><p><l>ցուցան</l><r>ցուցանել</r></p><par n="n-v-iv-aor-el"/></e>
    <e lm="ցուցանել"><p><l>կցուցան</l><r>ցուցանել</r></p><par n="c-v-iv-pres-el"/></e>

    <e lm="ցտել"><p><l>ցտ</l><r>ցտել</r></p><par n="ø-v-iv-pres-el"/></e>
    <e lm="ցտել"><p><l>ցտ</l><r>ցտել</r></p><par n="ø-v-iv-aor-el"/></e>
    <e lm="ցտել"><par n="neg"/><p><l>ցտ</l><r>ցտել</r></p><par n="n-v-iv-pres-el"/></e>
    <e lm="ցտել"><par n="neg"/><p><l>ցտ</l><r>ցտել</r></p><par n="n-v-iv-aor-el"/></e>
    <e lm="ցտել"><p><l>կցտ</l><r>ցտել</r></p><par n="c-v-iv-pres-el"/></e>

    <e lm="փախնել"><p><l>փախն</l><r>փախնել</r></p><par n="ø-v-iv-pres-el"/></e>
    <e lm="փախնել"><p><l>փախ</l><r>փախնել</r></p><par n="ø-v-iv-aor-el"/></e>
    <e lm="փախնել"><par n="neg"/><p><l>փախն</l><r>փախնել</r></p><par n="n-v-iv-pres-el"/></e>
    <e lm="փախնել"><par n="neg"/><p><l>փախ</l><r>փախնել</r></p><par n="n-v-iv-aor-el"/></e>
    <e lm="փախնել"><p><l>կփախն</l><r>փախնել</r></p><par n="c-v-iv-pres-el"/></e>
    <e lm="փախնել"><p><l>փախնեցն</l><r>փախնել</r></p><par n="ø-v-iv-caus-pres-el"/></e>
    <e lm="փախնել"><p><l>փախցր</l><r>փախնել</r></p><par n="ø-v-iv-caus-aor-el"/></e>
    <e lm="փախնել"><par n="neg"/><p><l>փախնեցնցն</l><r>փախնել</r></p><par n="n-v-iv-caus-pres-el"/></e>
    <e lm="փախնել"><par n="neg"/><p><l>փախցր</l><r>փախնել</r></p><par n="n-v-iv-caus-aor-el"/></e>
    <e lm="փախնել"><p><l>կփախնեցն</l><r>փախնել</r></p><par n="c-v-iv-caus-pres-el"/></e>

    <e lm="փախչել"><p><l>փախչ</l><r>փախչել</r></p><par n="ø-v-iv-pres-el"/></e>
    <e lm="փախչել"><p><l>փախ</l><r>փախչել</r></p><par n="ø-v-iv-aor-el"/></e>
    <e lm="փախչել"><par n="neg"/><p><l>փախչ</l><r>փախչել</r></p><par n="n-v-iv-pres-el"/></e>
    <e lm="փախչել"><par n="neg"/><p><l>փախ</l><r>փախչել</r></p><par n="n-v-iv-aor-el"/></e>
    <e lm="փախչել"><p><l>կփախչ</l><r>փախչել</r></p><par n="c-v-iv-pres-el"/></e>
    <e lm="փախչել"><p><l>փախչեցն</l><r>փախչել</r></p><par n="ø-v-iv-caus-pres-el"/></e>
    <e lm="փախչել"><p><l>փախցր</l><r>փախչել</r></p><par n="ø-v-iv-caus-aor-el"/></e>
    <e lm="փախչել"><par n="neg"/><p><l>փախչեցնցն</l><r>փախչել</r></p><par n="n-v-iv-caus-pres-el"/></e>
    <e lm="փախչել"><par n="neg"/><p><l>փախցր</l><r>փախչել</r></p><par n="n-v-iv-caus-aor-el"/></e>
    <e lm="փախչել"><p><l>կփախչեցն</l><r>փախչել</r></p><par n="c-v-iv-caus-pres-el"/></e>

    <e lm="փայլել"><p><l>փայլ</l><r>փայլել</r></p><par n="ø-v-iv-pres-el"/></e>
    <e lm="փայլել"><p><l>փայլ</l><r>փայլել</r></p><par n="ø-v-iv-aor-el"/></e>
    <e lm="փայլել"><par n="neg"/><p><l>փայլ</l><r>փայլել</r></p><par n="n-v-iv-pres-el"/></e>
    <e lm="փայլել"><par n="neg"/><p><l>փայլ</l><r>փայլել</r></p><par n="n-v-iv-aor-el"/></e>
    <e lm="փայլել"><p><l>կփայլ</l><r>փայլել</r></p><par n="c-v-iv-pres-el"/></e>
    <e lm="փայլել"><p><l>փայլեցն</l><r>փայլել</r></p><par n="ø-v-iv-caus-pres-el"/></e>
    <e lm="փայլել"><p><l>փայլցր</l><r>փայլել</r></p><par n="ø-v-iv-caus-aor-el"/></e>
    <e lm="փայլել"><par n="neg"/><p><l>փայլեցնցն</l><r>փայլել</r></p><par n="n-v-iv-caus-pres-el"/></e>
    <e lm="փայլել"><par n="neg"/><p><l>փայլցր</l><r>փայլել</r></p><par n="n-v-iv-caus-aor-el"/></e>
    <e lm="փայլել"><p><l>կփայլեցն</l><r>փայլել</r></p><par n="c-v-iv-caus-pres-el"/></e>

    <e lm="փլվել"><p><l>փլվ</l><r>փլվել</r></p><par n="ø-v-iv-pres-el"/></e>
    <e lm="փլվել"><p><l>փլվ</l><r>փլվել</r></p><par n="ø-v-iv-aor-el"/></e>
    <e lm="փլվել"><par n="neg"/><p><l>փլվ</l><r>փլվել</r></p><par n="n-v-iv-pres-el"/></e>
    <e lm="փլվել"><par n="neg"/><p><l>փլվ</l><r>փլվել</r></p><par n="n-v-iv-aor-el"/></e>
    <e lm="փլվել"><p><l>կփլվ</l><r>փլվել</r></p><par n="c-v-iv-pres-el"/></e>

    <e lm="փսխել"><p><l>փսխ</l><r>փսխել</r></p><par n="ø-v-iv-pres-el"/></e>
    <e lm="փսխել"><p><l>փսխ</l><r>փսխել</r></p><par n="ø-v-iv-aor-el"/></e>
    <e lm="փսխել"><par n="neg"/><p><l>փսխ</l><r>փսխել</r></p><par n="n-v-iv-pres-el"/></e>
    <e lm="փսխել"><par n="neg"/><p><l>փսխ</l><r>փսխել</r></p><par n="n-v-iv-aor-el"/></e>
    <e lm="փսխել"><p><l>կփսխ</l><r>փսխել</r></p><par n="c-v-iv-pres-el"/></e>
    <e lm="փսխել"><p><l>փսխեցն</l><r>փսխել</r></p><par n="ø-v-iv-caus-pres-el"/></e>
    <e lm="փսխել"><p><l>փսխցր</l><r>փսխել</r></p><par n="ø-v-iv-caus-aor-el"/></e>
    <e lm="փսխել"><par n="neg"/><p><l>փսխեցնցն</l><r>փսխել</r></p><par n="n-v-iv-caus-pres-el"/></e>
    <e lm="փսխել"><par n="neg"/><p><l>փսխցր</l><r>փսխել</r></p><par n="n-v-iv-caus-aor-el"/></e>
    <e lm="փսխել"><p><l>կփսխեցն</l><r>փսխել</r></p><par n="c-v-iv-caus-pres-el"/></e>

    <e lm="փտել"><p><l>փտ</l><r>փտել</r></p><par n="ø-v-iv-pres-el"/></e>
    <e lm="փտել"><p><l>փտ</l><r>փտել</r></p><par n="ø-v-iv-aor-el"/></e>
    <e lm="փտել"><par n="neg"/><p><l>փտ</l><r>փտել</r></p><par n="n-v-iv-pres-el"/></e>
    <e lm="փտել"><par n="neg"/><p><l>փտ</l><r>փտել</r></p><par n="n-v-iv-aor-el"/></e>
    <e lm="փտել"><p><l>կփտ</l><r>փտել</r></p><par n="c-v-iv-pres-el"/></e>
    <e lm="փտել"><p><l>փտեցն</l><r>փտել</r></p><par n="ø-v-iv-caus-pres-el"/></e>
    <e lm="փտել"><p><l>փտցր</l><r>փտել</r></p><par n="ø-v-iv-caus-aor-el"/></e>
    <e lm="փտել"><par n="neg"/><p><l>փտեցնցն</l><r>փտել</r></p><par n="n-v-iv-caus-pres-el"/></e>
    <e lm="փտել"><par n="neg"/><p><l>փտցր</l><r>փտել</r></p><par n="n-v-iv-caus-aor-el"/></e>
    <e lm="փտել"><p><l>կփտեցն</l><r>փտել</r></p><par n="c-v-iv-caus-pres-el"/></e>

    <e lm="քաղցել"><p><l>քաղց</l><r>քաղցել</r></p><par n="ø-v-iv-pres-el"/></e>
    <e lm="քաղցել"><p><l>քաղց</l><r>քաղցել</r></p><par n="ø-v-iv-aor-el"/></e>
    <e lm="քաղցել"><par n="neg"/><p><l>քաղց</l><r>քաղցել</r></p><par n="n-v-iv-pres-el"/></e>
    <e lm="քաղցել"><par n="neg"/><p><l>քաղց</l><r>քաղցել</r></p><par n="n-v-iv-aor-el"/></e>
    <e lm="քաղցել"><p><l>կքաղց</l><r>քաղցել</r></p><par n="c-v-iv-pres-el"/></e>

    <e lm="քայլել"><p><l>քայլ</l><r>քայլել</r></p><par n="ø-v-iv-pres-el"/></e>
    <e lm="քայլել"><p><l>քայլ</l><r>քայլել</r></p><par n="ø-v-iv-aor-el"/></e>
    <e lm="քայլել"><par n="neg"/><p><l>քայլ</l><r>քայլել</r></p><par n="n-v-iv-pres-el"/></e>
    <e lm="քայլել"><par n="neg"/><p><l>քայլ</l><r>քայլել</r></p><par n="n-v-iv-aor-el"/></e>
    <e lm="քայլել"><p><l>կքայլ</l><r>քայլել</r></p><par n="c-v-iv-pres-el"/></e>
    <e lm="քայլել"><p><l>քայլեցն</l><r>քայլել</r></p><par n="ø-v-iv-caus-pres-el"/></e>
    <e lm="քայլել"><p><l>քայլցր</l><r>քայլել</r></p><par n="ø-v-iv-caus-aor-el"/></e>
    <e lm="քայլել"><par n="neg"/><p><l>քայլեցնցն</l><r>քայլել</r></p><par n="n-v-iv-caus-pres-el"/></e>
    <e lm="քայլել"><par n="neg"/><p><l>քայլցր</l><r>քայլել</r></p><par n="n-v-iv-caus-aor-el"/></e>
    <e lm="քայլել"><p><l>կքայլեցն</l><r>քայլել</r></p><par n="c-v-iv-caus-pres-el"/></e>

    <e lm="քավել"><p><l>քավ</l><r>քավել</r></p><par n="ø-v-iv-pres-el"/></e>
    <e lm="քավել"><p><l>քավ</l><r>քավել</r></p><par n="ø-v-iv-aor-el"/></e>
    <e lm="քավել"><par n="neg"/><p><l>քավ</l><r>քավել</r></p><par n="n-v-iv-pres-el"/></e>
    <e lm="քավել"><par n="neg"/><p><l>քավ</l><r>քավել</r></p><par n="n-v-iv-aor-el"/></e>
    <e lm="քավել"><p><l>կքավ</l><r>քավել</r></p><par n="c-v-iv-pres-el"/></e>

    <e lm="քաքել"><p><l>քաք</l><r>քաքել</r></p><par n="ø-v-iv-pres-el"/></e>
    <e lm="քաքել"><p><l>քաք</l><r>քաքել</r></p><par n="ø-v-iv-aor-el"/></e>
    <e lm="քաքել"><par n="neg"/><p><l>քաք</l><r>քաքել</r></p><par n="n-v-iv-pres-el"/></e>
    <e lm="քաքել"><par n="neg"/><p><l>քաք</l><r>քաքել</r></p><par n="n-v-iv-aor-el"/></e>
    <e lm="քաքել"><p><l>կքաք</l><r>քաքել</r></p><par n="c-v-iv-pres-el"/></e>

    <e lm="քնել"><p><l>քն</l><r>քնել</r></p><par n="ø-v-iv-pres-el"/></e>
    <e lm="քնել"><p><l>քն</l><r>քնել</r></p><par n="ø-v-iv-aor-el"/></e>
    <e lm="քնել"><par n="neg"/><p><l>քն</l><r>քնել</r></p><par n="n-v-iv-pres-el"/></e>
    <e lm="քնել"><par n="neg"/><p><l>քն</l><r>քնել</r></p><par n="n-v-iv-aor-el"/></e>
    <e lm="քնել"><p><l>կքն</l><r>քնել</r></p><par n="c-v-iv-pres-el"/></e>

    <e lm="քոչել"><p><l>քոչ</l><r>քոչել</r></p><par n="ø-v-iv-pres-el"/></e>
    <e lm="քոչել"><p><l>քոչ</l><r>քոչել</r></p><par n="ø-v-iv-aor-el"/></e>
    <e lm="քոչել"><par n="neg"/><p><l>քոչ</l><r>քոչել</r></p><par n="n-v-iv-pres-el"/></e>
    <e lm="քոչել"><par n="neg"/><p><l>քոչ</l><r>քոչել</r></p><par n="n-v-iv-aor-el"/></e>
    <e lm="քոչել"><p><l>կքոչ</l><r>քոչել</r></p><par n="c-v-iv-pres-el"/></e>
    <e lm="քոչել"><p><l>քոչեցն</l><r>քոչել</r></p><par n="ø-v-iv-caus-pres-el"/></e>
    <e lm="քոչել"><p><l>քոչցր</l><r>քոչել</r></p><par n="ø-v-iv-caus-aor-el"/></e>
    <e lm="քոչել"><par n="neg"/><p><l>քոչեցնցն</l><r>քոչել</r></p><par n="n-v-iv-caus-pres-el"/></e>
    <e lm="քոչել"><par n="neg"/><p><l>քոչցր</l><r>քոչել</r></p><par n="n-v-iv-caus-aor-el"/></e>
    <e lm="քոչել"><p><l>կքոչեցն</l><r>քոչել</r></p><par n="c-v-iv-caus-pres-el"/></e>

    <e lm="քրտնել"><p><l>քրտն</l><r>քրտնել</r></p><par n="ø-v-iv-pres-el"/></e>
    <e lm="քրտնել"><p><l>քրտն</l><r>քրտնել</r></p><par n="ø-v-iv-aor-el"/></e>
    <e lm="քրտնել"><par n="neg"/><p><l>քրտն</l><r>քրտնել</r></p><par n="n-v-iv-pres-el"/></e>
    <e lm="քրտնել"><par n="neg"/><p><l>քրտն</l><r>քրտնել</r></p><par n="n-v-iv-aor-el"/></e>
    <e lm="քրտնել"><p><l>կքրտն</l><r>քրտնել</r></p><par n="c-v-iv-pres-el"/></e>
    <e lm="քրտնել"><p><l>քրտնեցն</l><r>քրտնել</r></p><par n="ø-v-iv-caus-pres-el"/></e>
    <e lm="քրտնել"><p><l>քրտնցր</l><r>քրտնել</r></p><par n="ø-v-iv-caus-aor-el"/></e>
    <e lm="քրտնել"><par n="neg"/><p><l>քրտնեցնցն</l><r>քրտնել</r></p><par n="n-v-iv-caus-pres-el"/></e>
    <e lm="քրտնել"><par n="neg"/><p><l>քրտնցր</l><r>քրտնել</r></p><par n="n-v-iv-caus-aor-el"/></e>
    <e lm="քրտնել"><p><l>կքրտնեցն</l><r>քրտնել</r></p><par n="c-v-iv-caus-pres-el"/></e>

    <e lm="օգնել"><p><l>օգն</l><r>օգնել</r></p><par n="ø-v-iv-pres-el"/></e>
    <e lm="օգնել"><p><l>օգն</l><r>օգնել</r></p><par n="ø-v-iv-aor-el"/></e>
    <e lm="օգնել"><par n="neg"/><p><l>օգն</l><r>օգնել</r></p><par n="n-v-iv-pres-el"/></e>
    <e lm="օգնել"><par n="neg"/><p><l>օգն</l><r>օգնել</r></p><par n="n-v-iv-aor-el"/></e>
    <e lm="օգնել"><p><l>կօգն</l><r>օգնել</r></p><par n="c-v-iv-pres-el"/></e>

    <e lm="օթել"><p><l>օթ</l><r>օթել</r></p><par n="ø-v-iv-pres-el"/></e>
    <e lm="օթել"><p><l>օթ</l><r>օթել</r></p><par n="ø-v-iv-aor-el"/></e>
    <e lm="օթել"><par n="neg"/><p><l>օթ</l><r>օթել</r></p><par n="n-v-iv-pres-el"/></e>
    <e lm="օթել"><par n="neg"/><p><l>օթ</l><r>օթել</r></p><par n="n-v-iv-aor-el"/></e>
    <e lm="օթել"><p><l>կօթ</l><r>օթել</r></p><par n="c-v-iv-pres-el"/></e>



    <e lm="ահագնանել"><p><l>ահագնան</l><r>ահագնանել</r></p><par n="ø-v-iv-pres-al"/></e>
    <e lm="ահագնանել"><p><l>ահագնաց</l><r>ահագնանել</r></p><par n="ø-v-iv-aor-al"/></e>
    <e lm="ահագնանել"><par n="neg"/><p><l>ահագնան</l><r>ահագնանել</r></p><par n="n-v-iv-pres-al"/></e>
    <e lm="ահագնանել"><par n="neg"/><p><l>ահագնաց</l><r>ահագնանել</r></p><par n="n-v-iv-aor-al"/></e>
    <e lm="ահագնանել"><p><l>կահագնան</l><r>ահագնանել</r></p><par n="c-v-iv-pres-al"/></e>
    <e lm="ահագնանել"><p><l>ահագնանացն</l><r>ահագնանել</r></p><par n="ø-v-iv-caus-pres-al"/></e>
    <e lm="ահագնանել"><p><l>ահագնացցր</l><r>ահագնանել</r></p><par n="ø-v-iv-caus-aor-al"/></e>
    <e lm="ահագնանել"><par n="neg"/><p><l>ահագնանացնցն</l><r>ահագնանել</r></p><par n="n-v-iv-caus-pres-al"/></e>
    <e lm="ահագնանել"><par n="neg"/><p><l>ահագնացցր</l><r>ահագնանել</r></p><par n="n-v-iv-caus-aor-al"/></e>
    <e lm="ահագնանել"><p><l>կահագնանացն</l><r>ահագնանել</r></p><par n="c-v-iv-caus-pres-al"/></e>

    <e lm="արբենել"><p><l>արբեն</l><r>արբենել</r></p><par n="ø-v-iv-pres-al"/></e>
    <e lm="արբենել"><p><l>արբեց</l><r>արբենել</r></p><par n="ø-v-iv-aor-al"/></e>
    <e lm="արբենել"><par n="neg"/><p><l>արբեն</l><r>արբենել</r></p><par n="n-v-iv-pres-al"/></e>
    <e lm="արբենել"><par n="neg"/><p><l>արբեց</l><r>արբենել</r></p><par n="n-v-iv-aor-al"/></e>
    <e lm="արբենել"><p><l>կարբեն</l><r>արբենել</r></p><par n="c-v-iv-pres-al"/></e>
    <e lm="արբենել"><p><l>արբենացն</l><r>արբենել</r></p><par n="ø-v-iv-caus-pres-al"/></e>
    <e lm="արբենել"><p><l>արբեցցր</l><r>արբենել</r></p><par n="ø-v-iv-caus-aor-al"/></e>
    <e lm="արբենել"><par n="neg"/><p><l>արբենացնցն</l><r>արբենել</r></p><par n="n-v-iv-caus-pres-al"/></e>
    <e lm="արբենել"><par n="neg"/><p><l>արբեցցր</l><r>արբենել</r></p><par n="n-v-iv-caus-aor-al"/></e>
    <e lm="արբենել"><p><l>կարբենացն</l><r>արբենել</r></p><par n="c-v-iv-caus-pres-al"/></e>

    <e lm="արթնանել"><p><l>արթնան</l><r>արթնանել</r></p><par n="ø-v-iv-pres-al"/></e>
    <e lm="արթնանել"><p><l>արթնաց</l><r>արթնանել</r></p><par n="ø-v-iv-aor-al"/></e>
    <e lm="արթնանել"><par n="neg"/><p><l>արթնան</l><r>արթնանել</r></p><par n="n-v-iv-pres-al"/></e>
    <e lm="արթնանել"><par n="neg"/><p><l>արթնաց</l><r>արթնանել</r></p><par n="n-v-iv-aor-al"/></e>
    <e lm="արթնանել"><p><l>կարթնան</l><r>արթնանել</r></p><par n="c-v-iv-pres-al"/></e>
    <e lm="արթնանել"><p><l>արթնանացն</l><r>արթնանել</r></p><par n="ø-v-iv-caus-pres-al"/></e>
    <e lm="արթնանել"><p><l>արթնացցր</l><r>արթնանել</r></p><par n="ø-v-iv-caus-aor-al"/></e>
    <e lm="արթնանել"><par n="neg"/><p><l>արթնանացնցն</l><r>արթնանել</r></p><par n="n-v-iv-caus-pres-al"/></e>
    <e lm="արթնանել"><par n="neg"/><p><l>արթնացցր</l><r>արթնանել</r></p><par n="n-v-iv-caus-aor-al"/></e>
    <e lm="արթնանել"><p><l>կարթնանացն</l><r>արթնանել</r></p><par n="c-v-iv-caus-pres-al"/></e>

    <e lm="արմանել"><p><l>արման</l><r>արմանել</r></p><par n="ø-v-iv-pres-al"/></e>
    <e lm="արմանել"><p><l>արմաց</l><r>արմանել</r></p><par n="ø-v-iv-aor-al"/></e>
    <e lm="արմանել"><par n="neg"/><p><l>արման</l><r>արմանել</r></p><par n="n-v-iv-pres-al"/></e>
    <e lm="արմանել"><par n="neg"/><p><l>արմաց</l><r>արմանել</r></p><par n="n-v-iv-aor-al"/></e>
    <e lm="արմանել"><p><l>կարման</l><r>արմանել</r></p><par n="c-v-iv-pres-al"/></e>
    <e lm="արմանել"><p><l>արմանացն</l><r>արմանել</r></p><par n="ø-v-iv-caus-pres-al"/></e>
    <e lm="արմանել"><p><l>արմացցր</l><r>արմանել</r></p><par n="ø-v-iv-caus-aor-al"/></e>
    <e lm="արմանել"><par n="neg"/><p><l>արմանացնցն</l><r>արմանել</r></p><par n="n-v-iv-caus-pres-al"/></e>
    <e lm="արմանել"><par n="neg"/><p><l>արմացցր</l><r>արմանել</r></p><par n="n-v-iv-caus-aor-al"/></e>
    <e lm="արմանել"><p><l>կարմանացն</l><r>արմանել</r></p><par n="c-v-iv-caus-pres-al"/></e>

    <e lm="բաղձել"><p><l>բաղձ</l><r>բաղձել</r></p><par n="ø-v-iv-pres-al"/></e>
    <e lm="բաղձել"><p><l>բաղձաց</l><r>բաղձել</r></p><par n="ø-v-iv-aor-al"/></e>
    <e lm="բաղձել"><par n="neg"/><p><l>բաղձ</l><r>բաղձել</r></p><par n="n-v-iv-pres-al"/></e>
    <e lm="բաղձել"><par n="neg"/><p><l>բաղձաց</l><r>բաղձել</r></p><par n="n-v-iv-aor-al"/></e>
    <e lm="բաղձել"><p><l>կբաղձ</l><r>բաղձել</r></p><par n="c-v-iv-pres-al"/></e>

    <e lm="բառնել"><p><l>բառն</l><r>բառնել</r></p><par n="ø-v-iv-pres-al"/></e>
    <e lm="բառնել"><p><l>բարձեց</l><r>բառնել</r></p><par n="ø-v-iv-aor-al"/></e>
    <e lm="բառնել"><par n="neg"/><p><l>բառն</l><r>բառնել</r></p><par n="n-v-iv-pres-al"/></e>
    <e lm="բառնել"><par n="neg"/><p><l>բարձեց</l><r>բառնել</r></p><par n="n-v-iv-aor-al"/></e>
    <e lm="բառնել"><p><l>կբառն</l><r>բառնել</r></p><par n="c-v-iv-pres-al"/></e>

    <e lm="բարձրանել"><p><l>բարձրան</l><r>բարձրանել</r></p><par n="ø-v-iv-pres-al"/></e>
    <e lm="բարձրանել"><p><l>բարձրաց</l><r>բարձրանել</r></p><par n="ø-v-iv-aor-al"/></e>
    <e lm="բարձրանել"><par n="neg"/><p><l>բարձրան</l><r>բարձրանել</r></p><par n="n-v-iv-pres-al"/></e>
    <e lm="բարձրանել"><par n="neg"/><p><l>բարձրաց</l><r>բարձրանել</r></p><par n="n-v-iv-aor-al"/></e>
    <e lm="բարձրանել"><p><l>կբարձրան</l><r>բարձրանել</r></p><par n="c-v-iv-pres-al"/></e>
    <e lm="բարձրանել"><p><l>բարձրանացն</l><r>բարձրանել</r></p><par n="ø-v-iv-caus-pres-al"/></e>
    <e lm="բարձրանել"><p><l>բարձրացցր</l><r>բարձրանել</r></p><par n="ø-v-iv-caus-aor-al"/></e>
    <e lm="բարձրանել"><par n="neg"/><p><l>բարձրանացնցն</l><r>բարձրանել</r></p><par n="n-v-iv-caus-pres-al"/></e>
    <e lm="բարձրանել"><par n="neg"/><p><l>բարձրացցր</l><r>բարձրանել</r></p><par n="n-v-iv-caus-aor-al"/></e>
    <e lm="բարձրանել"><p><l>կբարձրանացն</l><r>բարձրանել</r></p><par n="c-v-iv-caus-pres-al"/></e>

    <e lm="բզզել"><p><l>բզզ</l><r>բզզել</r></p><par n="ø-v-iv-pres-al"/></e>
    <e lm="բզզել"><p><l>բզզաց</l><r>բզզել</r></p><par n="ø-v-iv-aor-al"/></e>
    <e lm="բզզել"><par n="neg"/><p><l>բզզ</l><r>բզզել</r></p><par n="n-v-iv-pres-al"/></e>
    <e lm="բզզել"><par n="neg"/><p><l>բզզաց</l><r>բզզել</r></p><par n="n-v-iv-aor-al"/></e>
    <e lm="բզզել"><p><l>կբզզ</l><r>բզզել</r></p><par n="c-v-iv-pres-al"/></e>

    <e lm="բլբլել"><p><l>բլբլ</l><r>բլբլել</r></p><par n="ø-v-iv-pres-al"/></e>
    <e lm="բլբլել"><p><l>բլբլաց</l><r>բլբլել</r></p><par n="ø-v-iv-aor-al"/></e>
    <e lm="բլբլել"><par n="neg"/><p><l>բլբլ</l><r>բլբլել</r></p><par n="n-v-iv-pres-al"/></e>
    <e lm="բլբլել"><par n="neg"/><p><l>բլբլաց</l><r>բլբլել</r></p><par n="n-v-iv-aor-al"/></e>
    <e lm="բլբլել"><p><l>կբլբլ</l><r>բլբլել</r></p><par n="c-v-iv-pres-al"/></e>
    <e lm="բլբլել"><p><l>բլբլացն</l><r>բլբլել</r></p><par n="ø-v-iv-caus-pres-al"/></e>
    <e lm="բլբլել"><p><l>բլբլացցր</l><r>բլբլել</r></p><par n="ø-v-iv-caus-aor-al"/></e>
    <e lm="բլբլել"><par n="neg"/><p><l>բլբլացնցն</l><r>բլբլել</r></p><par n="n-v-iv-caus-pres-al"/></e>
    <e lm="բլբլել"><par n="neg"/><p><l>բլբլացցր</l><r>բլբլել</r></p><par n="n-v-iv-caus-aor-al"/></e>
    <e lm="բլբլել"><p><l>կբլբլացն</l><r>բլբլել</r></p><par n="c-v-iv-caus-pres-al"/></e>

    <e lm="գթել"><p><l>գթ</l><r>գթել</r></p><par n="ø-v-iv-pres-al"/></e>
    <e lm="գթել"><p><l>գթաց</l><r>գթել</r></p><par n="ø-v-iv-aor-al"/></e>
    <e lm="գթել"><par n="neg"/><p><l>գթ</l><r>գթել</r></p><par n="n-v-iv-pres-al"/></e>
    <e lm="գթել"><par n="neg"/><p><l>գթաց</l><r>գթել</r></p><par n="n-v-iv-aor-al"/></e>
    <e lm="գթել"><p><l>կգթ</l><r>գթել</r></p><par n="c-v-iv-pres-al"/></e>

    <e lm="գիտենել"><p><l>գիտեն</l><r>գիտենել</r></p><par n="ø-v-iv-pres-al"/></e>
    <e lm="գիտենել"><p><l>գիտեց</l><r>գիտենել</r></p><par n="ø-v-iv-aor-al"/></e>
    <e lm="գիտենել"><par n="neg"/><p><l>գիտեն</l><r>գիտենել</r></p><par n="n-v-iv-pres-al"/></e>
    <e lm="գիտենել"><par n="neg"/><p><l>գիտեց</l><r>գիտենել</r></p><par n="n-v-iv-aor-al"/></e>
    <e lm="գիտենել"><p><l>կգիտեն</l><r>գիտենել</r></p><par n="c-v-iv-pres-al"/></e>

    <e lm="գնել"><p><l>գն</l><r>գնել</r></p><par n="ø-v-iv-pres-al"/></e>
    <e lm="գնել"><p><l>գնաց</l><r>գնել</r></p><par n="ø-v-iv-aor-al"/></e>
    <e lm="գնել"><par n="neg"/><p><l>գն</l><r>գնել</r></p><par n="n-v-iv-pres-al"/></e>
    <e lm="գնել"><par n="neg"/><p><l>գնաց</l><r>գնել</r></p><par n="n-v-iv-aor-al"/></e>
    <e lm="գնել"><p><l>կգն</l><r>գնել</r></p><par n="c-v-iv-pres-al"/></e>

    <e lm="գոլանել"><p><l>գոլան</l><r>գոլանել</r></p><par n="ø-v-iv-pres-al"/></e>
    <e lm="գոլանել"><p><l>գոլաց</l><r>գոլանել</r></p><par n="ø-v-iv-aor-al"/></e>
    <e lm="գոլանել"><par n="neg"/><p><l>գոլան</l><r>գոլանել</r></p><par n="n-v-iv-pres-al"/></e>
    <e lm="գոլանել"><par n="neg"/><p><l>գոլաց</l><r>գոլանել</r></p><par n="n-v-iv-aor-al"/></e>
    <e lm="գոլանել"><p><l>կգոլան</l><r>գոլանել</r></p><par n="c-v-iv-pres-al"/></e>
    <e lm="գոլանել"><p><l>գոլանացն</l><r>գոլանել</r></p><par n="ø-v-iv-caus-pres-al"/></e>
    <e lm="գոլանել"><p><l>գոլացցր</l><r>գոլանել</r></p><par n="ø-v-iv-caus-aor-al"/></e>
    <e lm="գոլանել"><par n="neg"/><p><l>գոլանացնցն</l><r>գոլանել</r></p><par n="n-v-iv-caus-pres-al"/></e>
    <e lm="գոլանել"><par n="neg"/><p><l>գոլացցր</l><r>գոլանել</r></p><par n="n-v-iv-caus-aor-al"/></e>
    <e lm="գոլանել"><p><l>կգոլանացն</l><r>գոլանել</r></p><par n="c-v-iv-caus-pres-al"/></e>

    <e lm="գոհանել"><p><l>գոհան</l><r>գոհանել</r></p><par n="ø-v-iv-pres-al"/></e>
    <e lm="գոհանել"><p><l>գոհաց</l><r>գոհանել</r></p><par n="ø-v-iv-aor-al"/></e>
    <e lm="գոհանել"><par n="neg"/><p><l>գոհան</l><r>գոհանել</r></p><par n="n-v-iv-pres-al"/></e>
    <e lm="գոհանել"><par n="neg"/><p><l>գոհաց</l><r>գոհանել</r></p><par n="n-v-iv-aor-al"/></e>
    <e lm="գոհանել"><p><l>կգոհան</l><r>գոհանել</r></p><par n="c-v-iv-pres-al"/></e>
    <e lm="գոհանել"><p><l>գոհանացն</l><r>գոհանել</r></p><par n="ø-v-iv-caus-pres-al"/></e>
    <e lm="գոհանել"><p><l>գոհացցր</l><r>գոհանել</r></p><par n="ø-v-iv-caus-aor-al"/></e>
    <e lm="գոհանել"><par n="neg"/><p><l>գոհանացնցն</l><r>գոհանել</r></p><par n="n-v-iv-caus-pres-al"/></e>
    <e lm="գոհանել"><par n="neg"/><p><l>գոհացցր</l><r>գոհանել</r></p><par n="n-v-iv-caus-aor-al"/></e>
    <e lm="գոհանել"><p><l>կգոհանացն</l><r>գոհանել</r></p><par n="c-v-iv-caus-pres-al"/></e>

    <e lm="գողանել"><p><l>գողան</l><r>գողանել</r></p><par n="ø-v-iv-pres-al"/></e>
    <e lm="գողանել"><p><l>գողաց</l><r>գողանել</r></p><par n="ø-v-iv-aor-al"/></e>
    <e lm="գողանել"><par n="neg"/><p><l>գողան</l><r>գողանել</r></p><par n="n-v-iv-pres-al"/></e>
    <e lm="գողանել"><par n="neg"/><p><l>գողաց</l><r>գողանել</r></p><par n="n-v-iv-aor-al"/></e>
    <e lm="գողանել"><p><l>կգողան</l><r>գողանել</r></p><par n="c-v-iv-pres-al"/></e>
    <e lm="գողանել"><p><l>գողանացն</l><r>գողանել</r></p><par n="ø-v-iv-caus-pres-al"/></e>
    <e lm="գողանել"><p><l>գողացցր</l><r>գողանել</r></p><par n="ø-v-iv-caus-aor-al"/></e>
    <e lm="գողանել"><par n="neg"/><p><l>գողանացնցն</l><r>գողանել</r></p><par n="n-v-iv-caus-pres-al"/></e>
    <e lm="գողանել"><par n="neg"/><p><l>գողացցր</l><r>գողանել</r></p><par n="n-v-iv-caus-aor-al"/></e>
    <e lm="գողանել"><p><l>կգողանացն</l><r>գողանել</r></p><par n="c-v-iv-caus-pres-al"/></e>

    <e lm="գոռել"><p><l>գոռ</l><r>գոռել</r></p><par n="ø-v-iv-pres-al"/></e>
    <e lm="գոռել"><p><l>գոռաց</l><r>գոռել</r></p><par n="ø-v-iv-aor-al"/></e>
    <e lm="գոռել"><par n="neg"/><p><l>գոռ</l><r>գոռել</r></p><par n="n-v-iv-pres-al"/></e>
    <e lm="գոռել"><par n="neg"/><p><l>գոռաց</l><r>գոռել</r></p><par n="n-v-iv-aor-al"/></e>
    <e lm="գոռել"><p><l>կգոռ</l><r>գոռել</r></p><par n="c-v-iv-pres-al"/></e>

    <e lm="դողել"><p><l>դող</l><r>դողել</r></p><par n="ø-v-iv-pres-al"/></e>
    <e lm="դողել"><p><l>դողաց</l><r>դողել</r></p><par n="ø-v-iv-aor-al"/></e>
    <e lm="դողել"><par n="neg"/><p><l>դող</l><r>դողել</r></p><par n="n-v-iv-pres-al"/></e>
    <e lm="դողել"><par n="neg"/><p><l>դողաց</l><r>դողել</r></p><par n="n-v-iv-aor-al"/></e>
    <e lm="դողել"><p><l>կդող</l><r>դողել</r></p><par n="c-v-iv-pres-al"/></e>
    <e lm="դողել"><p><l>դողացն</l><r>դողել</r></p><par n="ø-v-iv-caus-pres-al"/></e>
    <e lm="դողել"><p><l>դողացցր</l><r>դողել</r></p><par n="ø-v-iv-caus-aor-al"/></e>
    <e lm="դողել"><par n="neg"/><p><l>դողացնցն</l><r>դողել</r></p><par n="n-v-iv-caus-pres-al"/></e>
    <e lm="դողել"><par n="neg"/><p><l>դողացցր</l><r>դողել</r></p><par n="n-v-iv-caus-aor-al"/></e>
    <e lm="դողել"><p><l>կդողացն</l><r>դողել</r></p><par n="c-v-iv-caus-pres-al"/></e>

    <e lm="եռել"><p><l>եռ</l><r>եռել</r></p><par n="ø-v-iv-pres-al"/></e>
    <e lm="եռել"><p><l>եռաց</l><r>եռել</r></p><par n="ø-v-iv-aor-al"/></e>
    <e lm="եռել"><par n="neg"/><p><l>եռ</l><r>եռել</r></p><par n="n-v-iv-pres-al"/></e>
    <e lm="եռել"><par n="neg"/><p><l>եռաց</l><r>եռել</r></p><par n="n-v-iv-aor-al"/></e>
    <e lm="եռել"><p><l>կեռ</l><r>եռել</r></p><par n="c-v-iv-pres-al"/></e>
    <e lm="եռել"><p><l>եռացն</l><r>եռել</r></p><par n="ø-v-iv-caus-pres-al"/></e>
    <e lm="եռել"><p><l>եռացցր</l><r>եռել</r></p><par n="ø-v-iv-caus-aor-al"/></e>
    <e lm="եռել"><par n="neg"/><p><l>եռացնցն</l><r>եռել</r></p><par n="n-v-iv-caus-pres-al"/></e>
    <e lm="եռել"><par n="neg"/><p><l>եռացցր</l><r>եռել</r></p><par n="n-v-iv-caus-aor-al"/></e>
    <e lm="եռել"><p><l>կեռացն</l><r>եռել</r></p><par n="c-v-iv-caus-pres-al"/></e>

    <e lm="երևել"><p><l>երև</l><r>երևել</r></p><par n="ø-v-iv-pres-al"/></e>
    <e lm="երևել"><p><l>երևաց</l><r>երևել</r></p><par n="ø-v-iv-aor-al"/></e>
    <e lm="երևել"><par n="neg"/><p><l>երև</l><r>երևել</r></p><par n="n-v-iv-pres-al"/></e>
    <e lm="երևել"><par n="neg"/><p><l>երևաց</l><r>երևել</r></p><par n="n-v-iv-aor-al"/></e>
    <e lm="երևել"><p><l>կերև</l><r>երևել</r></p><par n="c-v-iv-pres-al"/></e>

    <e lm="երկայնանել"><p><l>երկայնան</l><r>երկայնանել</r></p><par n="ø-v-iv-pres-al"/></e>
    <e lm="երկայնանել"><p><l>երկայնաց</l><r>երկայնանել</r></p><par n="ø-v-iv-aor-al"/></e>
    <e lm="երկայնանել"><par n="neg"/><p><l>երկայնան</l><r>երկայնանել</r></p><par n="n-v-iv-pres-al"/></e>
    <e lm="երկայնանել"><par n="neg"/><p><l>երկայնաց</l><r>երկայնանել</r></p><par n="n-v-iv-aor-al"/></e>
    <e lm="երկայնանել"><p><l>կերկայնան</l><r>երկայնանել</r></p><par n="c-v-iv-pres-al"/></e>
    <e lm="երկայնանել"><p><l>երկայնանացն</l><r>երկայնանել</r></p><par n="ø-v-iv-caus-pres-al"/></e>
    <e lm="երկայնանել"><p><l>երկայնացցր</l><r>երկայնանել</r></p><par n="ø-v-iv-caus-aor-al"/></e>
    <e lm="երկայնանել"><par n="neg"/><p><l>երկայնանացնցն</l><r>երկայնանել</r></p><par n="n-v-iv-caus-pres-al"/></e>
    <e lm="երկայնանել"><par n="neg"/><p><l>երկայնացցր</l><r>երկայնանել</r></p><par n="n-v-iv-caus-aor-al"/></e>
    <e lm="երկայնանել"><p><l>կերկայնանացն</l><r>երկայնանել</r></p><par n="c-v-iv-caus-pres-al"/></e>

    <e lm="զարմանել"><p><l>զարման</l><r>զարմանել</r></p><par n="ø-v-iv-pres-al"/></e>
    <e lm="զարմանել"><p><l>զարմաց</l><r>զարմանել</r></p><par n="ø-v-iv-aor-al"/></e>
    <e lm="զարմանել"><par n="neg"/><p><l>զարման</l><r>զարմանել</r></p><par n="n-v-iv-pres-al"/></e>
    <e lm="զարմանել"><par n="neg"/><p><l>զարմաց</l><r>զարմանել</r></p><par n="n-v-iv-aor-al"/></e>
    <e lm="զարմանել"><p><l>կզարման</l><r>զարմանել</r></p><par n="c-v-iv-pres-al"/></e>
    <e lm="զարմանել"><p><l>զարմանացն</l><r>զարմանել</r></p><par n="ø-v-iv-caus-pres-al"/></e>
    <e lm="զարմանել"><p><l>զարմացցր</l><r>զարմանել</r></p><par n="ø-v-iv-caus-aor-al"/></e>
    <e lm="զարմանել"><par n="neg"/><p><l>զարմանացնցն</l><r>զարմանել</r></p><par n="n-v-iv-caus-pres-al"/></e>
    <e lm="զարմանել"><par n="neg"/><p><l>զարմացցր</l><r>զարմանել</r></p><par n="n-v-iv-caus-aor-al"/></e>
    <e lm="զարմանել"><p><l>կզարմանացն</l><r>զարմանել</r></p><par n="c-v-iv-caus-pres-al"/></e>

    <e lm="զգել"><p><l>զգ</l><r>զգել</r></p><par n="ø-v-iv-pres-al"/></e>
    <e lm="զգել"><p><l>զգաց</l><r>զգել</r></p><par n="ø-v-iv-aor-al"/></e>
    <e lm="զգել"><par n="neg"/><p><l>զգ</l><r>զգել</r></p><par n="n-v-iv-pres-al"/></e>
    <e lm="զգել"><par n="neg"/><p><l>զգաց</l><r>զգել</r></p><par n="n-v-iv-aor-al"/></e>
    <e lm="զգել"><p><l>կզգ</l><r>զգել</r></p><par n="c-v-iv-pres-al"/></e>
    <e lm="զգել"><p><l>զգացն</l><r>զգել</r></p><par n="ø-v-iv-caus-pres-al"/></e>
    <e lm="զգել"><p><l>զգացցր</l><r>զգել</r></p><par n="ø-v-iv-caus-aor-al"/></e>
    <e lm="զգել"><par n="neg"/><p><l>զգացնցն</l><r>զգել</r></p><par n="n-v-iv-caus-pres-al"/></e>
    <e lm="զգել"><par n="neg"/><p><l>զգացցր</l><r>զգել</r></p><par n="n-v-iv-caus-aor-al"/></e>
    <e lm="զգել"><p><l>կզգացն</l><r>զգել</r></p><par n="c-v-iv-caus-pres-al"/></e>

    <e lm="զգենել"><p><l>զգեն</l><r>զգենել</r></p><par n="ø-v-iv-pres-al"/></e>
    <e lm="զգենել"><p><l>զգեց</l><r>զգենել</r></p><par n="ø-v-iv-aor-al"/></e>
    <e lm="զգենել"><par n="neg"/><p><l>զգեն</l><r>զգենել</r></p><par n="n-v-iv-pres-al"/></e>
    <e lm="զգենել"><par n="neg"/><p><l>զգեց</l><r>զգենել</r></p><par n="n-v-iv-aor-al"/></e>
    <e lm="զգենել"><p><l>կզգեն</l><r>զգենել</r></p><par n="c-v-iv-pres-al"/></e>
    <e lm="զգենել"><p><l>զգենացն</l><r>զգենել</r></p><par n="ø-v-iv-caus-pres-al"/></e>
    <e lm="զգենել"><p><l>զգեցցր</l><r>զգենել</r></p><par n="ø-v-iv-caus-aor-al"/></e>
    <e lm="զգենել"><par n="neg"/><p><l>զգենացնցն</l><r>զգենել</r></p><par n="n-v-iv-caus-pres-al"/></e>
    <e lm="զգենել"><par n="neg"/><p><l>զգեցցր</l><r>զգենել</r></p><par n="n-v-iv-caus-aor-al"/></e>
    <e lm="զգենել"><p><l>կզգենացն</l><r>զգենել</r></p><par n="c-v-iv-caus-pres-al"/></e>

    <e lm="զեռել"><p><l>զեռ</l><r>զեռել</r></p><par n="ø-v-iv-pres-al"/></e>
    <e lm="զեռել"><p><l>զեռաց</l><r>զեռել</r></p><par n="ø-v-iv-aor-al"/></e>
    <e lm="զեռել"><par n="neg"/><p><l>զեռ</l><r>զեռել</r></p><par n="n-v-iv-pres-al"/></e>
    <e lm="զեռել"><par n="neg"/><p><l>զեռաց</l><r>զեռել</r></p><par n="n-v-iv-aor-al"/></e>
    <e lm="զեռել"><p><l>կզեռ</l><r>զեռել</r></p><par n="c-v-iv-pres-al"/></e>

    <e lm="զղջել"><p><l>զղջ</l><r>զղջել</r></p><par n="ø-v-iv-pres-al"/></e>
    <e lm="զղջել"><p><l>զղջաց</l><r>զղջել</r></p><par n="ø-v-iv-aor-al"/></e>
    <e lm="զղջել"><par n="neg"/><p><l>զղջ</l><r>զղջել</r></p><par n="n-v-iv-pres-al"/></e>
    <e lm="զղջել"><par n="neg"/><p><l>զղջաց</l><r>զղջել</r></p><par n="n-v-iv-aor-al"/></e>
    <e lm="զղջել"><p><l>կզղջ</l><r>զղջել</r></p><par n="c-v-iv-pres-al"/></e>

    <e lm="ըղձել"><p><l>ըղձ</l><r>ըղձել</r></p><par n="ø-v-iv-pres-al"/></e>
    <e lm="ըղձել"><p><l>ըղձաց</l><r>ըղձել</r></p><par n="ø-v-iv-aor-al"/></e>
    <e lm="ըղձել"><par n="neg"/><p><l>ըղձ</l><r>ըղձել</r></p><par n="n-v-iv-pres-al"/></e>
    <e lm="ըղձել"><par n="neg"/><p><l>ըղձաց</l><r>ըղձել</r></p><par n="n-v-iv-aor-al"/></e>
    <e lm="ըղձել"><p><l>կըղձ</l><r>ըղձել</r></p><par n="c-v-iv-pres-al"/></e>

    <e lm="ընդարմանել"><p><l>ընդարման</l><r>ընդարմանել</r></p><par n="ø-v-iv-pres-al"/></e>
    <e lm="ընդարմանել"><p><l>ընդարմաց</l><r>ընդարմանել</r></p><par n="ø-v-iv-aor-al"/></e>
    <e lm="ընդարմանել"><par n="neg"/><p><l>ընդարման</l><r>ընդարմանել</r></p><par n="n-v-iv-pres-al"/></e>
    <e lm="ընդարմանել"><par n="neg"/><p><l>ընդարմաց</l><r>ընդարմանել</r></p><par n="n-v-iv-aor-al"/></e>
    <e lm="ընդարմանել"><p><l>կընդարման</l><r>ընդարմանել</r></p><par n="c-v-iv-pres-al"/></e>
    <e lm="ընդարմանել"><p><l>ընդարմանացն</l><r>ընդարմանել</r></p><par n="ø-v-iv-caus-pres-al"/></e>
    <e lm="ընդարմանել"><p><l>ընդարմացցր</l><r>ընդարմանել</r></p><par n="ø-v-iv-caus-aor-al"/></e>
    <e lm="ընդարմանել"><par n="neg"/><p><l>ընդարմանացնցն</l><r>ընդարմանել</r></p><par n="n-v-iv-caus-pres-al"/></e>
    <e lm="ընդարմանել"><par n="neg"/><p><l>ընդարմացցր</l><r>ընդարմանել</r></p><par n="n-v-iv-caus-aor-al"/></e>
    <e lm="ընդարմանել"><p><l>կընդարմանացն</l><r>ընդարմանել</r></p><par n="c-v-iv-caus-pres-al"/></e>

    <e lm="ընթանել"><p><l>ընթան</l><r>ընթանել</r></p><par n="ø-v-iv-pres-al"/></e>
    <e lm="ընթանել"><p><l>ընթաց</l><r>ընթանել</r></p><par n="ø-v-iv-aor-al"/></e>
    <e lm="ընթանել"><par n="neg"/><p><l>ընթան</l><r>ընթանել</r></p><par n="n-v-iv-pres-al"/></e>
    <e lm="ընթանել"><par n="neg"/><p><l>ընթաց</l><r>ընթանել</r></p><par n="n-v-iv-aor-al"/></e>
    <e lm="ընթանել"><p><l>կընթան</l><r>ընթանել</r></p><par n="c-v-iv-pres-al"/></e>
    <e lm="ընթանել"><p><l>ընթանացն</l><r>ընթանել</r></p><par n="ø-v-iv-caus-pres-al"/></e>
    <e lm="ընթանել"><p><l>ընթացցր</l><r>ընթանել</r></p><par n="ø-v-iv-caus-aor-al"/></e>
    <e lm="ընթանել"><par n="neg"/><p><l>ընթանացնցն</l><r>ընթանել</r></p><par n="n-v-iv-caus-pres-al"/></e>
    <e lm="ընթանել"><par n="neg"/><p><l>ընթացցր</l><r>ընթանել</r></p><par n="n-v-iv-caus-aor-al"/></e>
    <e lm="ընթանել"><p><l>կընթանացն</l><r>ընթանել</r></p><par n="c-v-iv-caus-pres-al"/></e>

    <e lm="թուլանել"><p><l>թուլան</l><r>թուլանել</r></p><par n="ø-v-iv-pres-al"/></e>
    <e lm="թուլանել"><p><l>թուլաց</l><r>թուլանել</r></p><par n="ø-v-iv-aor-al"/></e>
    <e lm="թուլանել"><par n="neg"/><p><l>թուլան</l><r>թուլանել</r></p><par n="n-v-iv-pres-al"/></e>
    <e lm="թուլանել"><par n="neg"/><p><l>թուլաց</l><r>թուլանել</r></p><par n="n-v-iv-aor-al"/></e>
    <e lm="թուլանել"><p><l>կթուլան</l><r>թուլանել</r></p><par n="c-v-iv-pres-al"/></e>
    <e lm="թուլանել"><p><l>թուլանացն</l><r>թուլանել</r></p><par n="ø-v-iv-caus-pres-al"/></e>
    <e lm="թուլանել"><p><l>թուլացցր</l><r>թուլանել</r></p><par n="ø-v-iv-caus-aor-al"/></e>
    <e lm="թուլանել"><par n="neg"/><p><l>թուլանացնցն</l><r>թուլանել</r></p><par n="n-v-iv-caus-pres-al"/></e>
    <e lm="թուլանել"><par n="neg"/><p><l>թուլացցր</l><r>թուլանել</r></p><par n="n-v-iv-caus-aor-al"/></e>
    <e lm="թուլանել"><p><l>կթուլանացն</l><r>թուլանել</r></p><par n="c-v-iv-caus-pres-al"/></e>

    <e lm="իմանել"><p><l>իման</l><r>իմանել</r></p><par n="ø-v-iv-pres-al"/></e>
    <e lm="իմանել"><p><l>իմաց</l><r>իմանել</r></p><par n="ø-v-iv-aor-al"/></e>
    <e lm="իմանել"><par n="neg"/><p><l>իման</l><r>իմանել</r></p><par n="n-v-iv-pres-al"/></e>
    <e lm="իմանել"><par n="neg"/><p><l>իմաց</l><r>իմանել</r></p><par n="n-v-iv-aor-al"/></e>
    <e lm="իմանել"><p><l>կիման</l><r>իմանել</r></p><par n="c-v-iv-pres-al"/></e>
    <e lm="իմանել"><p><l>իմանացն</l><r>իմանել</r></p><par n="ø-v-iv-caus-pres-al"/></e>
    <e lm="իմանել"><p><l>իմացցր</l><r>իմանել</r></p><par n="ø-v-iv-caus-aor-al"/></e>
    <e lm="իմանել"><par n="neg"/><p><l>իմանացնցն</l><r>իմանել</r></p><par n="n-v-iv-caus-pres-al"/></e>
    <e lm="իմանել"><par n="neg"/><p><l>իմացցր</l><r>իմանել</r></p><par n="n-v-iv-caus-aor-al"/></e>
    <e lm="իմանել"><p><l>կիմանացն</l><r>իմանել</r></p><par n="c-v-iv-caus-pres-al"/></e>

    <e lm="լոգանել"><p><l>լոգան</l><r>լոգանել</r></p><par n="ø-v-iv-pres-al"/></e>
    <e lm="լոգանել"><p><l>լոգաց</l><r>լոգանել</r></p><par n="ø-v-iv-aor-al"/></e>
    <e lm="լոգանել"><par n="neg"/><p><l>լոգան</l><r>լոգանել</r></p><par n="n-v-iv-pres-al"/></e>
    <e lm="լոգանել"><par n="neg"/><p><l>լոգաց</l><r>լոգանել</r></p><par n="n-v-iv-aor-al"/></e>
    <e lm="լոգանել"><p><l>կլոգան</l><r>լոգանել</r></p><par n="c-v-iv-pres-al"/></e>

    <e lm="լողել"><p><l>լող</l><r>լողել</r></p><par n="ø-v-iv-pres-al"/></e>
    <e lm="լողել"><p><l>լողաց</l><r>լողել</r></p><par n="ø-v-iv-aor-al"/></e>
    <e lm="լողել"><par n="neg"/><p><l>լող</l><r>լողել</r></p><par n="n-v-iv-pres-al"/></e>
    <e lm="լողել"><par n="neg"/><p><l>լողաց</l><r>լողել</r></p><par n="n-v-iv-aor-al"/></e>
    <e lm="լողել"><p><l>կլող</l><r>լողել</r></p><par n="c-v-iv-pres-al"/></e>
    <e lm="լողել"><p><l>լողացն</l><r>լողել</r></p><par n="ø-v-iv-caus-pres-al"/></e>
    <e lm="լողել"><p><l>լողացցր</l><r>լողել</r></p><par n="ø-v-iv-caus-aor-al"/></e>
    <e lm="լողել"><par n="neg"/><p><l>լողացնցն</l><r>լողել</r></p><par n="n-v-iv-caus-pres-al"/></e>
    <e lm="լողել"><par n="neg"/><p><l>լողացցր</l><r>լողել</r></p><par n="n-v-iv-caus-aor-al"/></e>
    <e lm="լողել"><p><l>կլողացն</l><r>լողել</r></p><par n="c-v-iv-caus-pres-al"/></e>

    <e lm="լողանել"><p><l>լողան</l><r>լողանել</r></p><par n="ø-v-iv-pres-al"/></e>
    <e lm="լողանել"><p><l>լողաց</l><r>լողանել</r></p><par n="ø-v-iv-aor-al"/></e>
    <e lm="լողանել"><par n="neg"/><p><l>լողան</l><r>լողանել</r></p><par n="n-v-iv-pres-al"/></e>
    <e lm="լողանել"><par n="neg"/><p><l>լողաց</l><r>լողանել</r></p><par n="n-v-iv-aor-al"/></e>
    <e lm="լողանել"><p><l>կլողան</l><r>լողանել</r></p><par n="c-v-iv-pres-al"/></e>
    <e lm="լողանել"><p><l>լողանացն</l><r>լողանել</r></p><par n="ø-v-iv-caus-pres-al"/></e>
    <e lm="լողանել"><p><l>լողացցր</l><r>լողանել</r></p><par n="ø-v-iv-caus-aor-al"/></e>
    <e lm="լողանել"><par n="neg"/><p><l>լողանացնցն</l><r>լողանել</r></p><par n="n-v-iv-caus-pres-al"/></e>
    <e lm="լողանել"><par n="neg"/><p><l>լողացցր</l><r>լողանել</r></p><par n="n-v-iv-caus-aor-al"/></e>
    <e lm="լողանել"><p><l>կլողանացն</l><r>լողանել</r></p><par n="c-v-iv-caus-pres-al"/></e>

    <e lm="լուտել"><p><l>լուտ</l><r>լուտել</r></p><par n="ø-v-iv-pres-al"/></e>
    <e lm="լուտել"><p><l>լուտաց</l><r>լուտել</r></p><par n="ø-v-iv-aor-al"/></e>
    <e lm="լուտել"><par n="neg"/><p><l>լուտ</l><r>լուտել</r></p><par n="n-v-iv-pres-al"/></e>
    <e lm="լուտել"><par n="neg"/><p><l>լուտաց</l><r>լուտել</r></p><par n="n-v-iv-aor-al"/></e>
    <e lm="լուտել"><p><l>կլուտ</l><r>լուտել</r></p><par n="c-v-iv-pres-al"/></e>

    <e lm="խաղել"><p><l>խաղ</l><r>խաղել</r></p><par n="ø-v-iv-pres-al"/></e>
    <e lm="խաղել"><p><l>խաղաց</l><r>խաղել</r></p><par n="ø-v-iv-aor-al"/></e>
    <e lm="խաղել"><par n="neg"/><p><l>խաղ</l><r>խաղել</r></p><par n="n-v-iv-pres-al"/></e>
    <e lm="խաղել"><par n="neg"/><p><l>խաղաց</l><r>խաղել</r></p><par n="n-v-iv-aor-al"/></e>
    <e lm="խաղել"><p><l>կխաղ</l><r>խաղել</r></p><par n="c-v-iv-pres-al"/></e>
    <e lm="խաղել"><p><l>խաղացն</l><r>խաղել</r></p><par n="ø-v-iv-caus-pres-al"/></e>
    <e lm="խաղել"><p><l>խաղացցր</l><r>խաղել</r></p><par n="ø-v-iv-caus-aor-al"/></e>
    <e lm="խաղել"><par n="neg"/><p><l>խաղացնցն</l><r>խաղել</r></p><par n="n-v-iv-caus-pres-al"/></e>
    <e lm="խաղել"><par n="neg"/><p><l>խաղացցր</l><r>խաղել</r></p><par n="n-v-iv-caus-aor-al"/></e>
    <e lm="խաղել"><p><l>կխաղացն</l><r>խաղել</r></p><par n="c-v-iv-caus-pres-al"/></e>

    <e lm="խեթել"><p><l>խեթ</l><r>խեթել</r></p><par n="ø-v-iv-pres-al"/></e>
    <e lm="խեթել"><p><l>խեթաց</l><r>խեթել</r></p><par n="ø-v-iv-aor-al"/></e>
    <e lm="խեթել"><par n="neg"/><p><l>խեթ</l><r>խեթել</r></p><par n="n-v-iv-pres-al"/></e>
    <e lm="խեթել"><par n="neg"/><p><l>խեթաց</l><r>խեթել</r></p><par n="n-v-iv-aor-al"/></e>
    <e lm="խեթել"><p><l>կխեթ</l><r>խեթել</r></p><par n="c-v-iv-pres-al"/></e>

    <e lm="խիթել"><p><l>խիթ</l><r>խիթել</r></p><par n="ø-v-iv-pres-al"/></e>
    <e lm="խիթել"><p><l>խիթաց</l><r>խիթել</r></p><par n="ø-v-iv-aor-al"/></e>
    <e lm="խիթել"><par n="neg"/><p><l>խիթ</l><r>խիթել</r></p><par n="n-v-iv-pres-al"/></e>
    <e lm="խիթել"><par n="neg"/><p><l>խիթաց</l><r>խիթել</r></p><par n="n-v-iv-aor-al"/></e>
    <e lm="խիթել"><p><l>կխիթ</l><r>խիթել</r></p><par n="c-v-iv-pres-al"/></e>

    <e lm="խոկել"><p><l>խոկ</l><r>խոկել</r></p><par n="ø-v-iv-pres-al"/></e>
    <e lm="խոկել"><p><l>խոկաց</l><r>խոկել</r></p><par n="ø-v-iv-aor-al"/></e>
    <e lm="խոկել"><par n="neg"/><p><l>խոկ</l><r>խոկել</r></p><par n="n-v-iv-pres-al"/></e>
    <e lm="խոկել"><par n="neg"/><p><l>խոկաց</l><r>խոկել</r></p><par n="n-v-iv-aor-al"/></e>
    <e lm="խոկել"><p><l>կխոկ</l><r>խոկել</r></p><par n="c-v-iv-pres-al"/></e>

    <e lm="խոսել"><p><l>խոս</l><r>խոսել</r></p><par n="ø-v-iv-pres-al"/></e>
    <e lm="խոսել"><p><l>խոսաց</l><r>խոսել</r></p><par n="ø-v-iv-aor-al"/></e>
    <e lm="խոսել"><par n="neg"/><p><l>խոս</l><r>խոսել</r></p><par n="n-v-iv-pres-al"/></e>
    <e lm="խոսել"><par n="neg"/><p><l>խոսաց</l><r>խոսել</r></p><par n="n-v-iv-aor-al"/></e>
    <e lm="խոսել"><p><l>կխոս</l><r>խոսել</r></p><par n="c-v-iv-pres-al"/></e>
    <e lm="խոսել"><p><l>խոսացն</l><r>խոսել</r></p><par n="ø-v-iv-caus-pres-al"/></e>
    <e lm="խոսել"><p><l>խոսացցր</l><r>խոսել</r></p><par n="ø-v-iv-caus-aor-al"/></e>
    <e lm="խոսել"><par n="neg"/><p><l>խոսացնցն</l><r>խոսել</r></p><par n="n-v-iv-caus-pres-al"/></e>
    <e lm="խոսել"><par n="neg"/><p><l>խոսացցր</l><r>խոսել</r></p><par n="n-v-iv-caus-aor-al"/></e>
    <e lm="խոսել"><p><l>կխոսացն</l><r>խոսել</r></p><par n="c-v-iv-caus-pres-al"/></e>

    <e lm="խոստանել"><p><l>խոստան</l><r>խոստանել</r></p><par n="ø-v-iv-pres-al"/></e>
    <e lm="խոստանել"><p><l>խոստաց</l><r>խոստանել</r></p><par n="ø-v-iv-aor-al"/></e>
    <e lm="խոստանել"><par n="neg"/><p><l>խոստան</l><r>խոստանել</r></p><par n="n-v-iv-pres-al"/></e>
    <e lm="խոստանել"><par n="neg"/><p><l>խոստաց</l><r>խոստանել</r></p><par n="n-v-iv-aor-al"/></e>
    <e lm="խոստանել"><p><l>կխոստան</l><r>խոստանել</r></p><par n="c-v-iv-pres-al"/></e>

    <e lm="խրոխտել"><p><l>խրոխտ</l><r>խրոխտել</r></p><par n="ø-v-iv-pres-al"/></e>
    <e lm="խրոխտել"><p><l>խրոխտաց</l><r>խրոխտել</r></p><par n="ø-v-iv-aor-al"/></e>
    <e lm="խրոխտել"><par n="neg"/><p><l>խրոխտ</l><r>խրոխտել</r></p><par n="n-v-iv-pres-al"/></e>
    <e lm="խրոխտել"><par n="neg"/><p><l>խրոխտաց</l><r>խրոխտել</r></p><par n="n-v-iv-aor-al"/></e>
    <e lm="խրոխտել"><p><l>կխրոխտ</l><r>խրոխտել</r></p><par n="c-v-iv-pres-al"/></e>

    <e lm="ծուլանել"><p><l>ծուլան</l><r>ծուլանել</r></p><par n="ø-v-iv-pres-al"/></e>
    <e lm="ծուլանել"><p><l>ծուլաց</l><r>ծուլանել</r></p><par n="ø-v-iv-aor-al"/></e>
    <e lm="ծուլանել"><par n="neg"/><p><l>ծուլան</l><r>ծուլանել</r></p><par n="n-v-iv-pres-al"/></e>
    <e lm="ծուլանել"><par n="neg"/><p><l>ծուլաց</l><r>ծուլանել</r></p><par n="n-v-iv-aor-al"/></e>
    <e lm="ծուլանել"><p><l>կծուլան</l><r>ծուլանել</r></p><par n="c-v-iv-pres-al"/></e>
    <e lm="ծուլանել"><p><l>ծուլանացն</l><r>ծուլանել</r></p><par n="ø-v-iv-caus-pres-al"/></e>
    <e lm="ծուլանել"><p><l>ծուլացցր</l><r>ծուլանել</r></p><par n="ø-v-iv-caus-aor-al"/></e>
    <e lm="ծուլանել"><par n="neg"/><p><l>ծուլանացնցն</l><r>ծուլանել</r></p><par n="n-v-iv-caus-pres-al"/></e>
    <e lm="ծուլանել"><par n="neg"/><p><l>ծուլացցր</l><r>ծուլանել</r></p><par n="n-v-iv-caus-aor-al"/></e>
    <e lm="ծուլանել"><p><l>կծուլանացն</l><r>ծուլանել</r></p><par n="c-v-iv-caus-pres-al"/></e>

    <e lm="կամենել"><p><l>կամեն</l><r>կամենել</r></p><par n="ø-v-iv-pres-al"/></e>
    <e lm="կամենել"><p><l>կամեց</l><r>կամենել</r></p><par n="ø-v-iv-aor-al"/></e>
    <e lm="կամենել"><par n="neg"/><p><l>կամեն</l><r>կամենել</r></p><par n="n-v-iv-pres-al"/></e>
    <e lm="կամենել"><par n="neg"/><p><l>կամեց</l><r>կամենել</r></p><par n="n-v-iv-aor-al"/></e>
    <e lm="կամենել"><p><l>կկամեն</l><r>կամենել</r></p><par n="c-v-iv-pres-al"/></e>

    <e lm="կարդել"><p><l>կարդ</l><r>կարդել</r></p><par n="ø-v-iv-pres-al"/></e>
    <e lm="կարդել"><p><l>կարդաց</l><r>կարդել</r></p><par n="ø-v-iv-aor-al"/></e>
    <e lm="կարդել"><par n="neg"/><p><l>կարդ</l><r>կարդել</r></p><par n="n-v-iv-pres-al"/></e>
    <e lm="կարդել"><par n="neg"/><p><l>կարդաց</l><r>կարդել</r></p><par n="n-v-iv-aor-al"/></e>
    <e lm="կարդել"><p><l>կկարդ</l><r>կարդել</r></p><par n="c-v-iv-pres-al"/></e>
    <e lm="կարդել"><p><l>կարդացն</l><r>կարդել</r></p><par n="ø-v-iv-caus-pres-al"/></e>
    <e lm="կարդել"><p><l>կարդացցր</l><r>կարդել</r></p><par n="ø-v-iv-caus-aor-al"/></e>
    <e lm="կարդել"><par n="neg"/><p><l>կարդացնցն</l><r>կարդել</r></p><par n="n-v-iv-caus-pres-al"/></e>
    <e lm="կարդել"><par n="neg"/><p><l>կարդացցր</l><r>կարդել</r></p><par n="n-v-iv-caus-aor-al"/></e>
    <e lm="կարդել"><p><l>կկարդացն</l><r>կարդել</r></p><par n="c-v-iv-caus-pres-al"/></e>

    <e lm="կարենել"><p><l>կարեն</l><r>կարենել</r></p><par n="ø-v-iv-pres-al"/></e>
    <e lm="կարենել"><p><l>կարեց</l><r>կարենել</r></p><par n="ø-v-iv-aor-al"/></e>
    <e lm="կարենել"><par n="neg"/><p><l>կարեն</l><r>կարենել</r></p><par n="n-v-iv-pres-al"/></e>
    <e lm="կարենել"><par n="neg"/><p><l>կարեց</l><r>կարենել</r></p><par n="n-v-iv-aor-al"/></e>
    <e lm="կարենել"><p><l>կկարեն</l><r>կարենել</r></p><par n="c-v-iv-pres-al"/></e>

    <e lm="կարմրանել"><p><l>կարմրան</l><r>կարմրանել</r></p><par n="ø-v-iv-pres-al"/></e>
    <e lm="կարմրանել"><p><l>կարմրաց</l><r>կարմրանել</r></p><par n="ø-v-iv-aor-al"/></e>
    <e lm="կարմրանել"><par n="neg"/><p><l>կարմրան</l><r>կարմրանել</r></p><par n="n-v-iv-pres-al"/></e>
    <e lm="կարմրանել"><par n="neg"/><p><l>կարմրաց</l><r>կարմրանել</r></p><par n="n-v-iv-aor-al"/></e>
    <e lm="կարմրանել"><p><l>կկարմրան</l><r>կարմրանել</r></p><par n="c-v-iv-pres-al"/></e>
    <e lm="կարմրանել"><p><l>կարմրանացն</l><r>կարմրանել</r></p><par n="ø-v-iv-caus-pres-al"/></e>
    <e lm="կարմրանել"><p><l>կարմրացցր</l><r>կարմրանել</r></p><par n="ø-v-iv-caus-aor-al"/></e>
    <e lm="կարմրանել"><par n="neg"/><p><l>կարմրանացնցն</l><r>կարմրանել</r></p><par n="n-v-iv-caus-pres-al"/></e>
    <e lm="կարմրանել"><par n="neg"/><p><l>կարմրացցր</l><r>կարմրանել</r></p><par n="n-v-iv-caus-aor-al"/></e>
    <e lm="կարմրանել"><p><l>կկարմրանացն</l><r>կարմրանել</r></p><par n="c-v-iv-caus-pres-al"/></e>

    <e lm="կարողանել"><p><l>կարողան</l><r>կարողանել</r></p><par n="ø-v-iv-pres-al"/></e>
    <e lm="կարողանել"><p><l>կարողաց</l><r>կարողանել</r></p><par n="ø-v-iv-aor-al"/></e>
    <e lm="կարողանել"><par n="neg"/><p><l>կարողան</l><r>կարողանել</r></p><par n="n-v-iv-pres-al"/></e>
    <e lm="կարողանել"><par n="neg"/><p><l>կարողաց</l><r>կարողանել</r></p><par n="n-v-iv-aor-al"/></e>
    <e lm="կարողանել"><p><l>կկարողան</l><r>կարողանել</r></p><par n="c-v-iv-pres-al"/></e>
    <e lm="կարողանել"><p><l>կարողանացն</l><r>կարողանել</r></p><par n="ø-v-iv-caus-pres-al"/></e>
    <e lm="կարողանել"><p><l>կարողացցր</l><r>կարողանել</r></p><par n="ø-v-iv-caus-aor-al"/></e>
    <e lm="կարողանել"><par n="neg"/><p><l>կարողանացնցն</l><r>կարողանել</r></p><par n="n-v-iv-caus-pres-al"/></e>
    <e lm="կարողանել"><par n="neg"/><p><l>կարողացցր</l><r>կարողանել</r></p><par n="n-v-iv-caus-aor-al"/></e>
    <e lm="կարողանել"><p><l>կկարողանացն</l><r>կարողանել</r></p><par n="c-v-iv-caus-pres-al"/></e>

    <e lm="կենդանանել"><p><l>կենդանան</l><r>կենդանանել</r></p><par n="ø-v-iv-pres-al"/></e>
    <e lm="կենդանանել"><p><l>կենդանաց</l><r>կենդանանել</r></p><par n="ø-v-iv-aor-al"/></e>
    <e lm="կենդանանել"><par n="neg"/><p><l>կենդանան</l><r>կենդանանել</r></p><par n="n-v-iv-pres-al"/></e>
    <e lm="կենդանանել"><par n="neg"/><p><l>կենդանաց</l><r>կենդանանել</r></p><par n="n-v-iv-aor-al"/></e>
    <e lm="կենդանանել"><p><l>կկենդանան</l><r>կենդանանել</r></p><par n="c-v-iv-pres-al"/></e>
    <e lm="կենդանանել"><p><l>կենդանանացն</l><r>կենդանանել</r></p><par n="ø-v-iv-caus-pres-al"/></e>
    <e lm="կենդանանել"><p><l>կենդանացցր</l><r>կենդանանել</r></p><par n="ø-v-iv-caus-aor-al"/></e>
    <e lm="կենդանանել"><par n="neg"/><p><l>կենդանանացնցն</l><r>կենդանանել</r></p><par n="n-v-iv-caus-pres-al"/></e>
    <e lm="կենդանանել"><par n="neg"/><p><l>կենդանացցր</l><r>կենդանանել</r></p><par n="n-v-iv-caus-aor-al"/></e>
    <e lm="կենդանանել"><p><l>կկենդանանացն</l><r>կենդանանել</r></p><par n="c-v-iv-caus-pres-al"/></e>

    <e lm="հագենել"><p><l>հագեն</l><r>հագենել</r></p><par n="ø-v-iv-pres-al"/></e>
    <e lm="հագենել"><p><l>հագեց</l><r>հագենել</r></p><par n="ø-v-iv-aor-al"/></e>
    <e lm="հագենել"><par n="neg"/><p><l>հագեն</l><r>հագենել</r></p><par n="n-v-iv-pres-al"/></e>
    <e lm="հագենել"><par n="neg"/><p><l>հագեց</l><r>հագենել</r></p><par n="n-v-iv-aor-al"/></e>
    <e lm="հագենել"><p><l>կհագեն</l><r>հագենել</r></p><par n="c-v-iv-pres-al"/></e>
    <e lm="հագենել"><p><l>հագենացն</l><r>հագենել</r></p><par n="ø-v-iv-caus-pres-al"/></e>
    <e lm="հագենել"><p><l>հագեցցր</l><r>հագենել</r></p><par n="ø-v-iv-caus-aor-al"/></e>
    <e lm="հագենել"><par n="neg"/><p><l>հագենացնցն</l><r>հագենել</r></p><par n="n-v-iv-caus-pres-al"/></e>
    <e lm="հագենել"><par n="neg"/><p><l>հագեցցր</l><r>հագենել</r></p><par n="n-v-iv-caus-aor-al"/></e>
    <e lm="հագենել"><p><l>կհագենացն</l><r>հագենել</r></p><par n="c-v-iv-caus-pres-al"/></e>

    <e lm="հազել"><p><l>հազ</l><r>հազել</r></p><par n="ø-v-iv-pres-al"/></e>
    <e lm="հազել"><p><l>հազաց</l><r>հազել</r></p><par n="ø-v-iv-aor-al"/></e>
    <e lm="հազել"><par n="neg"/><p><l>հազ</l><r>հազել</r></p><par n="n-v-iv-pres-al"/></e>
    <e lm="հազել"><par n="neg"/><p><l>հազաց</l><r>հազել</r></p><par n="n-v-iv-aor-al"/></e>
    <e lm="հազել"><p><l>կհազ</l><r>հազել</r></p><par n="c-v-iv-pres-al"/></e>
    <e lm="հազել"><p><l>հազացն</l><r>հազել</r></p><par n="ø-v-iv-caus-pres-al"/></e>
    <e lm="հազել"><p><l>հազացցր</l><r>հազել</r></p><par n="ø-v-iv-caus-aor-al"/></e>
    <e lm="հազել"><par n="neg"/><p><l>հազացնցն</l><r>հազել</r></p><par n="n-v-iv-caus-pres-al"/></e>
    <e lm="հազել"><par n="neg"/><p><l>հազացցր</l><r>հազել</r></p><par n="n-v-iv-caus-aor-al"/></e>
    <e lm="հազել"><p><l>կհազացն</l><r>հազել</r></p><par n="c-v-iv-caus-pres-al"/></e>

    <e lm="համենել"><p><l>համեն</l><r>համենել</r></p><par n="ø-v-iv-pres-al"/></e>
    <e lm="համենել"><p><l>համեց</l><r>համենել</r></p><par n="ø-v-iv-aor-al"/></e>
    <e lm="համենել"><par n="neg"/><p><l>համեն</l><r>համենել</r></p><par n="n-v-iv-pres-al"/></e>
    <e lm="համենել"><par n="neg"/><p><l>համեց</l><r>համենել</r></p><par n="n-v-iv-aor-al"/></e>
    <e lm="համենել"><p><l>կհամեն</l><r>համենել</r></p><par n="c-v-iv-pres-al"/></e>

    <e lm="հասկանել"><p><l>հասկան</l><r>հասկանել</r></p><par n="ø-v-iv-pres-al"/></e>
    <e lm="հասկանել"><p><l>հասկաց</l><r>հասկանել</r></p><par n="ø-v-iv-aor-al"/></e>
    <e lm="հասկանել"><par n="neg"/><p><l>հասկան</l><r>հասկանել</r></p><par n="n-v-iv-pres-al"/></e>
    <e lm="հասկանել"><par n="neg"/><p><l>հասկաց</l><r>հասկանել</r></p><par n="n-v-iv-aor-al"/></e>
    <e lm="հասկանել"><p><l>կհասկան</l><r>հասկանել</r></p><par n="c-v-iv-pres-al"/></e>
    <e lm="հասկանել"><p><l>հասկանացն</l><r>հասկանել</r></p><par n="ø-v-iv-caus-pres-al"/></e>
    <e lm="հասկանել"><p><l>հասկացցր</l><r>հասկանել</r></p><par n="ø-v-iv-caus-aor-al"/></e>
    <e lm="հասկանել"><par n="neg"/><p><l>հասկանացնցն</l><r>հասկանել</r></p><par n="n-v-iv-caus-pres-al"/></e>
    <e lm="հասկանել"><par n="neg"/><p><l>հասկացցր</l><r>հասկանել</r></p><par n="n-v-iv-caus-aor-al"/></e>
    <e lm="հասկանել"><p><l>կհասկանացն</l><r>հասկանել</r></p><par n="c-v-iv-caus-pres-al"/></e>

    <e lm="հարբենել"><p><l>հարբեն</l><r>հարբենել</r></p><par n="ø-v-iv-pres-al"/></e>
    <e lm="հարբենել"><p><l>հարբեց</l><r>հարբենել</r></p><par n="ø-v-iv-aor-al"/></e>
    <e lm="հարբենել"><par n="neg"/><p><l>հարբեն</l><r>հարբենել</r></p><par n="n-v-iv-pres-al"/></e>
    <e lm="հարբենել"><par n="neg"/><p><l>հարբեց</l><r>հարբենել</r></p><par n="n-v-iv-aor-al"/></e>
    <e lm="հարբենել"><p><l>կհարբեն</l><r>հարբենել</r></p><par n="c-v-iv-pres-al"/></e>
    <e lm="հարբենել"><p><l>հարբենացն</l><r>հարբենել</r></p><par n="ø-v-iv-caus-pres-al"/></e>
    <e lm="հարբենել"><p><l>հարբեցցր</l><r>հարբենել</r></p><par n="ø-v-iv-caus-aor-al"/></e>
    <e lm="հարբենել"><par n="neg"/><p><l>հարբենացնցն</l><r>հարբենել</r></p><par n="n-v-iv-caus-pres-al"/></e>
    <e lm="հարբենել"><par n="neg"/><p><l>հարբեցցր</l><r>հարբենել</r></p><par n="n-v-iv-caus-aor-al"/></e>
    <e lm="հարբենել"><p><l>կհարբենացն</l><r>հարբենել</r></p><par n="c-v-iv-caus-pres-al"/></e>

    <e lm="հեռանել"><p><l>հեռան</l><r>հեռանել</r></p><par n="ø-v-iv-pres-al"/></e>
    <e lm="հեռանել"><p><l>հեռաց</l><r>հեռանել</r></p><par n="ø-v-iv-aor-al"/></e>
    <e lm="հեռանել"><par n="neg"/><p><l>հեռան</l><r>հեռանել</r></p><par n="n-v-iv-pres-al"/></e>
    <e lm="հեռանել"><par n="neg"/><p><l>հեռաց</l><r>հեռանել</r></p><par n="n-v-iv-aor-al"/></e>
    <e lm="հեռանել"><p><l>կհեռան</l><r>հեռանել</r></p><par n="c-v-iv-pres-al"/></e>
    <e lm="հեռանել"><p><l>հեռանացն</l><r>հեռանել</r></p><par n="ø-v-iv-caus-pres-al"/></e>
    <e lm="հեռանել"><p><l>հեռացցր</l><r>հեռանել</r></p><par n="ø-v-iv-caus-aor-al"/></e>
    <e lm="հեռանել"><par n="neg"/><p><l>հեռանացնցն</l><r>հեռանել</r></p><par n="n-v-iv-caus-pres-al"/></e>
    <e lm="հեռանել"><par n="neg"/><p><l>հեռացցր</l><r>հեռանել</r></p><par n="n-v-iv-caus-aor-al"/></e>
    <e lm="հեռանել"><p><l>կհեռանացն</l><r>հեռանել</r></p><par n="c-v-iv-caus-pres-al"/></e>

    <e lm="հղփանել"><p><l>հղփան</l><r>հղփանել</r></p><par n="ø-v-iv-pres-al"/></e>
    <e lm="հղփանել"><p><l>հղփաց</l><r>հղփանել</r></p><par n="ø-v-iv-aor-al"/></e>
    <e lm="հղփանել"><par n="neg"/><p><l>հղփան</l><r>հղփանել</r></p><par n="n-v-iv-pres-al"/></e>
    <e lm="հղփանել"><par n="neg"/><p><l>հղփաց</l><r>հղփանել</r></p><par n="n-v-iv-aor-al"/></e>
    <e lm="հղփանել"><p><l>կհղփան</l><r>հղփանել</r></p><par n="c-v-iv-pres-al"/></e>
    <e lm="հղփանել"><p><l>հղփանացն</l><r>հղփանել</r></p><par n="ø-v-iv-caus-pres-al"/></e>
    <e lm="հղփանել"><p><l>հղփացցր</l><r>հղփանել</r></p><par n="ø-v-iv-caus-aor-al"/></e>
    <e lm="հղփանել"><par n="neg"/><p><l>հղփանացնցն</l><r>հղփանել</r></p><par n="n-v-iv-caus-pres-al"/></e>
    <e lm="հղփանել"><par n="neg"/><p><l>հղփացցր</l><r>հղփանել</r></p><par n="n-v-iv-caus-aor-al"/></e>
    <e lm="հղփանել"><p><l>կհղփանացն</l><r>հղփանել</r></p><par n="c-v-iv-caus-pres-al"/></e>

    <e lm="հոգել"><p><l>հոգ</l><r>հոգել</r></p><par n="ø-v-iv-pres-al"/></e>
    <e lm="հոգել"><p><l>հոգաց</l><r>հոգել</r></p><par n="ø-v-iv-aor-al"/></e>
    <e lm="հոգել"><par n="neg"/><p><l>հոգ</l><r>հոգել</r></p><par n="n-v-iv-pres-al"/></e>
    <e lm="հոգել"><par n="neg"/><p><l>հոգաց</l><r>հոգել</r></p><par n="n-v-iv-aor-al"/></e>
    <e lm="հոգել"><p><l>կհոգ</l><r>հոգել</r></p><par n="c-v-iv-pres-al"/></e>

    <e lm="հոխորտել"><p><l>հոխորտ</l><r>հոխորտել</r></p><par n="ø-v-iv-pres-al"/></e>
    <e lm="հոխորտել"><p><l>հոխորտաց</l><r>հոխորտել</r></p><par n="ø-v-iv-aor-al"/></e>
    <e lm="հոխորտել"><par n="neg"/><p><l>հոխորտ</l><r>հոխորտել</r></p><par n="n-v-iv-pres-al"/></e>
    <e lm="հոխորտել"><par n="neg"/><p><l>հոխորտաց</l><r>հոխորտել</r></p><par n="n-v-iv-aor-al"/></e>
    <e lm="հոխորտել"><p><l>կհոխորտ</l><r>հոխորտել</r></p><par n="c-v-iv-pres-al"/></e>

    <e lm="մահանել"><p><l>մահան</l><r>մահանել</r></p><par n="ø-v-iv-pres-al"/></e>
    <e lm="մահանել"><p><l>մահաց</l><r>մահանել</r></p><par n="ø-v-iv-aor-al"/></e>
    <e lm="մահանել"><par n="neg"/><p><l>մահան</l><r>մահանել</r></p><par n="n-v-iv-pres-al"/></e>
    <e lm="մահանել"><par n="neg"/><p><l>մահաց</l><r>մահանել</r></p><par n="n-v-iv-aor-al"/></e>
    <e lm="մահանել"><p><l>կմահան</l><r>մահանել</r></p><par n="c-v-iv-pres-al"/></e>
    <e lm="մահանել"><p><l>մահանացն</l><r>մահանել</r></p><par n="ø-v-iv-caus-pres-al"/></e>
    <e lm="մահանել"><p><l>մահացցր</l><r>մահանել</r></p><par n="ø-v-iv-caus-aor-al"/></e>
    <e lm="մահանել"><par n="neg"/><p><l>մահանացնցն</l><r>մահանել</r></p><par n="n-v-iv-caus-pres-al"/></e>
    <e lm="մահանել"><par n="neg"/><p><l>մահացցր</l><r>մահանել</r></p><par n="n-v-iv-caus-aor-al"/></e>
    <e lm="մահանել"><p><l>կմահանացն</l><r>մահանել</r></p><par n="c-v-iv-caus-pres-al"/></e>

    <e lm="մեծանել"><p><l>մեծան</l><r>մեծանել</r></p><par n="ø-v-iv-pres-al"/></e>
    <e lm="մեծանել"><p><l>մեծաց</l><r>մեծանել</r></p><par n="ø-v-iv-aor-al"/></e>
    <e lm="մեծանել"><par n="neg"/><p><l>մեծան</l><r>մեծանել</r></p><par n="n-v-iv-pres-al"/></e>
    <e lm="մեծանել"><par n="neg"/><p><l>մեծաց</l><r>մեծանել</r></p><par n="n-v-iv-aor-al"/></e>
    <e lm="մեծանել"><p><l>կմեծան</l><r>մեծանել</r></p><par n="c-v-iv-pres-al"/></e>
    <e lm="մեծանել"><p><l>մեծանացն</l><r>մեծանել</r></p><par n="ø-v-iv-caus-pres-al"/></e>
    <e lm="մեծանել"><p><l>մեծացցր</l><r>մեծանել</r></p><par n="ø-v-iv-caus-aor-al"/></e>
    <e lm="մեծանել"><par n="neg"/><p><l>մեծանացնցն</l><r>մեծանել</r></p><par n="n-v-iv-caus-pres-al"/></e>
    <e lm="մեծանել"><par n="neg"/><p><l>մեծացցր</l><r>մեծանել</r></p><par n="n-v-iv-caus-aor-al"/></e>
    <e lm="մեծանել"><p><l>կմեծանացն</l><r>մեծանել</r></p><par n="c-v-iv-caus-pres-al"/></e>

    <e lm="մեղկանել"><p><l>մեղկան</l><r>մեղկանել</r></p><par n="ø-v-iv-pres-al"/></e>
    <e lm="մեղկանել"><p><l>մեղկաց</l><r>մեղկանել</r></p><par n="ø-v-iv-aor-al"/></e>
    <e lm="մեղկանել"><par n="neg"/><p><l>մեղկան</l><r>մեղկանել</r></p><par n="n-v-iv-pres-al"/></e>
    <e lm="մեղկանել"><par n="neg"/><p><l>մեղկաց</l><r>մեղկանել</r></p><par n="n-v-iv-aor-al"/></e>
    <e lm="մեղկանել"><p><l>կմեղկան</l><r>մեղկանել</r></p><par n="c-v-iv-pres-al"/></e>
    <e lm="մեղկանել"><p><l>մեղկանացն</l><r>մեղկանել</r></p><par n="ø-v-iv-caus-pres-al"/></e>
    <e lm="մեղկանել"><p><l>մեղկացցր</l><r>մեղկանել</r></p><par n="ø-v-iv-caus-aor-al"/></e>
    <e lm="մեղկանել"><par n="neg"/><p><l>մեղկանացնցն</l><r>մեղկանել</r></p><par n="n-v-iv-caus-pres-al"/></e>
    <e lm="մեղկանել"><par n="neg"/><p><l>մեղկացցր</l><r>մեղկանել</r></p><par n="n-v-iv-caus-aor-al"/></e>
    <e lm="մեղկանել"><p><l>կմեղկանացն</l><r>մեղկանել</r></p><par n="c-v-iv-caus-pres-al"/></e>

    <e lm="մերկանել"><p><l>մերկան</l><r>մերկանել</r></p><par n="ø-v-iv-pres-al"/></e>
    <e lm="մերկանել"><p><l>մերկաց</l><r>մերկանել</r></p><par n="ø-v-iv-aor-al"/></e>
    <e lm="մերկանել"><par n="neg"/><p><l>մերկան</l><r>մերկանել</r></p><par n="n-v-iv-pres-al"/></e>
    <e lm="մերկանել"><par n="neg"/><p><l>մերկաց</l><r>մերկանել</r></p><par n="n-v-iv-aor-al"/></e>
    <e lm="մերկանել"><p><l>կմերկան</l><r>մերկանել</r></p><par n="c-v-iv-pres-al"/></e>
    <e lm="մերկանել"><p><l>մերկանացն</l><r>մերկանել</r></p><par n="ø-v-iv-caus-pres-al"/></e>
    <e lm="մերկանել"><p><l>մերկացցր</l><r>մերկանել</r></p><par n="ø-v-iv-caus-aor-al"/></e>
    <e lm="մերկանել"><par n="neg"/><p><l>մերկանացնցն</l><r>մերկանել</r></p><par n="n-v-iv-caus-pres-al"/></e>
    <e lm="մերկանել"><par n="neg"/><p><l>մերկացցր</l><r>մերկանել</r></p><par n="n-v-iv-caus-aor-al"/></e>
    <e lm="մերկանել"><p><l>կմերկանացն</l><r>մերկանել</r></p><par n="c-v-iv-caus-pres-al"/></e>

    <e lm="մերձենել"><p><l>մերձեն</l><r>մերձենել</r></p><par n="ø-v-iv-pres-al"/></e>
    <e lm="մերձենել"><p><l>մերձեց</l><r>մերձենել</r></p><par n="ø-v-iv-aor-al"/></e>
    <e lm="մերձենել"><par n="neg"/><p><l>մերձեն</l><r>մերձենել</r></p><par n="n-v-iv-pres-al"/></e>
    <e lm="մերձենել"><par n="neg"/><p><l>մերձեց</l><r>մերձենել</r></p><par n="n-v-iv-aor-al"/></e>
    <e lm="մերձենել"><p><l>կմերձեն</l><r>մերձենել</r></p><par n="c-v-iv-pres-al"/></e>
    <e lm="մերձենել"><p><l>մերձենացն</l><r>մերձենել</r></p><par n="ø-v-iv-caus-pres-al"/></e>
    <e lm="մերձենել"><p><l>մերձեցցր</l><r>մերձենել</r></p><par n="ø-v-iv-caus-aor-al"/></e>
    <e lm="մերձենել"><par n="neg"/><p><l>մերձենացնցն</l><r>մերձենել</r></p><par n="n-v-iv-caus-pres-al"/></e>
    <e lm="մերձենել"><par n="neg"/><p><l>մերձեցցր</l><r>մերձենել</r></p><par n="n-v-iv-caus-aor-al"/></e>
    <e lm="մերձենել"><p><l>կմերձենացն</l><r>մերձենել</r></p><par n="c-v-iv-caus-pres-al"/></e>

    <e lm="միանել"><p><l>միան</l><r>միանել</r></p><par n="ø-v-iv-pres-al"/></e>
    <e lm="միանել"><p><l>միաց</l><r>միանել</r></p><par n="ø-v-iv-aor-al"/></e>
    <e lm="միանել"><par n="neg"/><p><l>միան</l><r>միանել</r></p><par n="n-v-iv-pres-al"/></e>
    <e lm="միանել"><par n="neg"/><p><l>միաց</l><r>միանել</r></p><par n="n-v-iv-aor-al"/></e>
    <e lm="միանել"><p><l>կմիան</l><r>միանել</r></p><par n="c-v-iv-pres-al"/></e>
    <e lm="միանել"><p><l>միանացն</l><r>միանել</r></p><par n="ø-v-iv-caus-pres-al"/></e>
    <e lm="միանել"><p><l>միացցր</l><r>միանել</r></p><par n="ø-v-iv-caus-aor-al"/></e>
    <e lm="միանել"><par n="neg"/><p><l>միանացնցն</l><r>միանել</r></p><par n="n-v-iv-caus-pres-al"/></e>
    <e lm="միանել"><par n="neg"/><p><l>միացցր</l><r>միանել</r></p><par n="n-v-iv-caus-aor-al"/></e>
    <e lm="միանել"><p><l>կմիանացն</l><r>միանել</r></p><par n="c-v-iv-caus-pres-al"/></e>

    <e lm="մնել"><p><l>մն</l><r>մնել</r></p><par n="ø-v-iv-pres-al"/></e>
    <e lm="մնել"><p><l>մնաց</l><r>մնել</r></p><par n="ø-v-iv-aor-al"/></e>
    <e lm="մնել"><par n="neg"/><p><l>մն</l><r>մնել</r></p><par n="n-v-iv-pres-al"/></e>
    <e lm="մնել"><par n="neg"/><p><l>մնաց</l><r>մնել</r></p><par n="n-v-iv-aor-al"/></e>
    <e lm="մնել"><p><l>կմն</l><r>մնել</r></p><par n="c-v-iv-pres-al"/></e>

    <e lm="մոտենել"><p><l>մոտեն</l><r>մոտենել</r></p><par n="ø-v-iv-pres-al"/></e>
    <e lm="մոտենել"><p><l>մոտեց</l><r>մոտենել</r></p><par n="ø-v-iv-aor-al"/></e>
    <e lm="մոտենել"><par n="neg"/><p><l>մոտեն</l><r>մոտենել</r></p><par n="n-v-iv-pres-al"/></e>
    <e lm="մոտենել"><par n="neg"/><p><l>մոտեց</l><r>մոտենել</r></p><par n="n-v-iv-aor-al"/></e>
    <e lm="մոտենել"><p><l>կմոտեն</l><r>մոտենել</r></p><par n="c-v-iv-pres-al"/></e>
    <e lm="մոտենել"><p><l>մոտենացն</l><r>մոտենել</r></p><par n="ø-v-iv-caus-pres-al"/></e>
    <e lm="մոտենել"><p><l>մոտեցցր</l><r>մոտենել</r></p><par n="ø-v-iv-caus-aor-al"/></e>
    <e lm="մոտենել"><par n="neg"/><p><l>մոտենացնցն</l><r>մոտենել</r></p><par n="n-v-iv-caus-pres-al"/></e>
    <e lm="մոտենել"><par n="neg"/><p><l>մոտեցցր</l><r>մոտենել</r></p><par n="n-v-iv-caus-aor-al"/></e>
    <e lm="մոտենել"><p><l>կմոտենացն</l><r>մոտենել</r></p><par n="c-v-iv-caus-pres-al"/></e>

    <e lm="մուրել"><p><l>մուր</l><r>մուրել</r></p><par n="ø-v-iv-pres-al"/></e>
    <e lm="մուրել"><p><l>մուրաց</l><r>մուրել</r></p><par n="ø-v-iv-aor-al"/></e>
    <e lm="մուրել"><par n="neg"/><p><l>մուր</l><r>մուրել</r></p><par n="n-v-iv-pres-al"/></e>
    <e lm="մուրել"><par n="neg"/><p><l>մուրաց</l><r>մուրել</r></p><par n="n-v-iv-aor-al"/></e>
    <e lm="մուրել"><p><l>կմուր</l><r>մուրել</r></p><par n="c-v-iv-pres-al"/></e>

    <e lm="նեղանել"><p><l>նեղան</l><r>նեղանել</r></p><par n="ø-v-iv-pres-al"/></e>
    <e lm="նեղանել"><p><l>նեղաց</l><r>նեղանել</r></p><par n="ø-v-iv-aor-al"/></e>
    <e lm="նեղանել"><par n="neg"/><p><l>նեղան</l><r>նեղանել</r></p><par n="n-v-iv-pres-al"/></e>
    <e lm="նեղանել"><par n="neg"/><p><l>նեղաց</l><r>նեղանել</r></p><par n="n-v-iv-aor-al"/></e>
    <e lm="նեղանել"><p><l>կնեղան</l><r>նեղանել</r></p><par n="c-v-iv-pres-al"/></e>
    <e lm="նեղանել"><p><l>նեղանացն</l><r>նեղանել</r></p><par n="ø-v-iv-caus-pres-al"/></e>
    <e lm="նեղանել"><p><l>նեղացցր</l><r>նեղանել</r></p><par n="ø-v-iv-caus-aor-al"/></e>
    <e lm="նեղանել"><par n="neg"/><p><l>նեղանացնցն</l><r>նեղանել</r></p><par n="n-v-iv-caus-pres-al"/></e>
    <e lm="նեղանել"><par n="neg"/><p><l>նեղացցր</l><r>նեղանել</r></p><par n="n-v-iv-caus-aor-al"/></e>
    <e lm="նեղանել"><p><l>կնեղանացն</l><r>նեղանել</r></p><par n="c-v-iv-caus-pres-al"/></e>

    <e lm="շողել"><p><l>շող</l><r>շողել</r></p><par n="ø-v-iv-pres-al"/></e>
    <e lm="շողել"><p><l>շողաց</l><r>շողել</r></p><par n="ø-v-iv-aor-al"/></e>
    <e lm="շողել"><par n="neg"/><p><l>շող</l><r>շողել</r></p><par n="n-v-iv-pres-al"/></e>
    <e lm="շողել"><par n="neg"/><p><l>շողաց</l><r>շողել</r></p><par n="n-v-iv-aor-al"/></e>
    <e lm="շողել"><p><l>կշող</l><r>շողել</r></p><par n="c-v-iv-pres-al"/></e>

    <e lm="ոխանել"><p><l>ոխան</l><r>ոխանել</r></p><par n="ø-v-iv-pres-al"/></e>
    <e lm="ոխանել"><p><l>ոխաց</l><r>ոխանել</r></p><par n="ø-v-iv-aor-al"/></e>
    <e lm="ոխանել"><par n="neg"/><p><l>ոխան</l><r>ոխանել</r></p><par n="n-v-iv-pres-al"/></e>
    <e lm="ոխանել"><par n="neg"/><p><l>ոխաց</l><r>ոխանել</r></p><par n="n-v-iv-aor-al"/></e>
    <e lm="ոխանել"><p><l>կոխան</l><r>ոխանել</r></p><par n="c-v-iv-pres-al"/></e>

    <e lm="ողբել"><p><l>ողբ</l><r>ողբել</r></p><par n="ø-v-iv-pres-al"/></e>
    <e lm="ողբել"><p><l>ողբաց</l><r>ողբել</r></p><par n="ø-v-iv-aor-al"/></e>
    <e lm="ողբել"><par n="neg"/><p><l>ողբ</l><r>ողբել</r></p><par n="n-v-iv-pres-al"/></e>
    <e lm="ողբել"><par n="neg"/><p><l>ողբաց</l><r>ողբել</r></p><par n="n-v-iv-aor-al"/></e>
    <e lm="ողբել"><p><l>կողբ</l><r>ողբել</r></p><par n="c-v-iv-pres-al"/></e>

    <e lm="ոռնել"><p><l>ոռն</l><r>ոռնել</r></p><par n="ø-v-iv-pres-al"/></e>
    <e lm="ոռնել"><p><l>ոռնաց</l><r>ոռնել</r></p><par n="ø-v-iv-aor-al"/></e>
    <e lm="ոռնել"><par n="neg"/><p><l>ոռն</l><r>ոռնել</r></p><par n="n-v-iv-pres-al"/></e>
    <e lm="ոռնել"><par n="neg"/><p><l>ոռնաց</l><r>ոռնել</r></p><par n="n-v-iv-aor-al"/></e>
    <e lm="ոռնել"><p><l>կոռն</l><r>ոռնել</r></p><par n="c-v-iv-pres-al"/></e>

    <e lm="որբանել"><p><l>որբան</l><r>որբանել</r></p><par n="ø-v-iv-pres-al"/></e>
    <e lm="որբանել"><p><l>որբաց</l><r>որբանել</r></p><par n="ø-v-iv-aor-al"/></e>
    <e lm="որբանել"><par n="neg"/><p><l>որբան</l><r>որբանել</r></p><par n="n-v-iv-pres-al"/></e>
    <e lm="որբանել"><par n="neg"/><p><l>որբաց</l><r>որբանել</r></p><par n="n-v-iv-aor-al"/></e>
    <e lm="որբանել"><p><l>կորբան</l><r>որբանել</r></p><par n="c-v-iv-pres-al"/></e>
    <e lm="որբանել"><p><l>որբանացն</l><r>որբանել</r></p><par n="ø-v-iv-caus-pres-al"/></e>
    <e lm="որբանել"><p><l>որբացցր</l><r>որբանել</r></p><par n="ø-v-iv-caus-aor-al"/></e>
    <e lm="որբանել"><par n="neg"/><p><l>որբանացնցն</l><r>որբանել</r></p><par n="n-v-iv-caus-pres-al"/></e>
    <e lm="որբանել"><par n="neg"/><p><l>որբացցր</l><r>որբանել</r></p><par n="n-v-iv-caus-aor-al"/></e>
    <e lm="որբանել"><p><l>կորբանացն</l><r>որբանել</r></p><par n="c-v-iv-caus-pres-al"/></e>

    <e lm="որոճել"><p><l>որոճ</l><r>որոճել</r></p><par n="ø-v-iv-pres-al"/></e>
    <e lm="որոճել"><p><l>որոճաց</l><r>որոճել</r></p><par n="ø-v-iv-aor-al"/></e>
    <e lm="որոճել"><par n="neg"/><p><l>որոճ</l><r>որոճել</r></p><par n="n-v-iv-pres-al"/></e>
    <e lm="որոճել"><par n="neg"/><p><l>որոճաց</l><r>որոճել</r></p><par n="n-v-iv-aor-al"/></e>
    <e lm="որոճել"><p><l>կորոճ</l><r>որոճել</r></p><par n="c-v-iv-pres-al"/></e>

    <e lm="որսել"><p><l>որս</l><r>որսել</r></p><par n="ø-v-iv-pres-al"/></e>
    <e lm="որսել"><p><l>որսաց</l><r>որսել</r></p><par n="ø-v-iv-aor-al"/></e>
    <e lm="որսել"><par n="neg"/><p><l>որս</l><r>որսել</r></p><par n="n-v-iv-pres-al"/></e>
    <e lm="որսել"><par n="neg"/><p><l>որսաց</l><r>որսել</r></p><par n="n-v-iv-aor-al"/></e>
    <e lm="որսել"><p><l>կորս</l><r>որսել</r></p><par n="c-v-iv-pres-al"/></e>
    <e lm="որսել"><p><l>որսացն</l><r>որսել</r></p><par n="ø-v-iv-caus-pres-al"/></e>
    <e lm="որսել"><p><l>որսացցր</l><r>որսել</r></p><par n="ø-v-iv-caus-aor-al"/></e>
    <e lm="որսել"><par n="neg"/><p><l>որսացնցն</l><r>որսել</r></p><par n="n-v-iv-caus-pres-al"/></e>
    <e lm="որսել"><par n="neg"/><p><l>որսացցր</l><r>որսել</r></p><par n="n-v-iv-caus-aor-al"/></e>
    <e lm="որսել"><p><l>կորսացն</l><r>որսել</r></p><par n="c-v-iv-caus-pres-al"/></e>

    <e lm="ունենել"><p><l>ունեն</l><r>ունենել</r></p><par n="ø-v-iv-pres-al"/></e>
    <e lm="ունենել"><p><l>ունեց</l><r>ունենել</r></p><par n="ø-v-iv-aor-al"/></e>
    <e lm="ունենել"><par n="neg"/><p><l>ունեն</l><r>ունենել</r></p><par n="n-v-iv-pres-al"/></e>
    <e lm="ունենել"><par n="neg"/><p><l>ունեց</l><r>ունենել</r></p><par n="n-v-iv-aor-al"/></e>
    <e lm="ունենել"><p><l>կունեն</l><r>ունենել</r></p><par n="c-v-iv-pres-al"/></e>

    <e lm="չորանել"><p><l>չորան</l><r>չորանել</r></p><par n="ø-v-iv-pres-al"/></e>
    <e lm="չորանել"><p><l>չորաց</l><r>չորանել</r></p><par n="ø-v-iv-aor-al"/></e>
    <e lm="չորանել"><par n="neg"/><p><l>չորան</l><r>չորանել</r></p><par n="n-v-iv-pres-al"/></e>
    <e lm="չորանել"><par n="neg"/><p><l>չորաց</l><r>չորանել</r></p><par n="n-v-iv-aor-al"/></e>
    <e lm="չորանել"><p><l>կչորան</l><r>չորանել</r></p><par n="c-v-iv-pres-al"/></e>
    <e lm="չորանել"><p><l>չորանացն</l><r>չորանել</r></p><par n="ø-v-iv-caus-pres-al"/></e>
    <e lm="չորանել"><p><l>չորացցր</l><r>չորանել</r></p><par n="ø-v-iv-caus-aor-al"/></e>
    <e lm="չորանել"><par n="neg"/><p><l>չորանացնցն</l><r>չորանել</r></p><par n="n-v-iv-caus-pres-al"/></e>
    <e lm="չորանել"><par n="neg"/><p><l>չորացցր</l><r>չորանել</r></p><par n="n-v-iv-caus-aor-al"/></e>
    <e lm="չորանել"><p><l>կչորանացն</l><r>չորանել</r></p><par n="c-v-iv-caus-pres-al"/></e>

    <e lm="պանծել"><p><l>պանծ</l><r>պանծել</r></p><par n="ø-v-iv-pres-al"/></e>
    <e lm="պանծել"><p><l>պանծաց</l><r>պանծել</r></p><par n="ø-v-iv-aor-al"/></e>
    <e lm="պանծել"><par n="neg"/><p><l>պանծ</l><r>պանծել</r></p><par n="n-v-iv-pres-al"/></e>
    <e lm="պանծել"><par n="neg"/><p><l>պանծաց</l><r>պանծել</r></p><par n="n-v-iv-aor-al"/></e>
    <e lm="պանծել"><p><l>կպանծ</l><r>պանծել</r></p><par n="c-v-iv-pres-al"/></e>

    <e lm="ջանել"><p><l>ջան</l><r>ջանել</r></p><par n="ø-v-iv-pres-al"/></e>
    <e lm="ջանել"><p><l>ջանաց</l><r>ջանել</r></p><par n="ø-v-iv-aor-al"/></e>
    <e lm="ջանել"><par n="neg"/><p><l>ջան</l><r>ջանել</r></p><par n="n-v-iv-pres-al"/></e>
    <e lm="ջանել"><par n="neg"/><p><l>ջանաց</l><r>ջանել</r></p><par n="n-v-iv-aor-al"/></e>
    <e lm="ջանել"><p><l>կջան</l><r>ջանել</r></p><par n="c-v-iv-pres-al"/></e>

    <e lm="սազել"><p><l>սազ</l><r>սազել</r></p><par n="ø-v-iv-pres-al"/></e>
    <e lm="սազել"><p><l>սազաց</l><r>սազել</r></p><par n="ø-v-iv-aor-al"/></e>
    <e lm="սազել"><par n="neg"/><p><l>սազ</l><r>սազել</r></p><par n="n-v-iv-pres-al"/></e>
    <e lm="սազել"><par n="neg"/><p><l>սազաց</l><r>սազել</r></p><par n="n-v-iv-aor-al"/></e>
    <e lm="սազել"><p><l>կսազ</l><r>սազել</r></p><par n="c-v-iv-pres-al"/></e>
    <e lm="սազել"><p><l>սազացն</l><r>սազել</r></p><par n="ø-v-iv-caus-pres-al"/></e>
    <e lm="սազել"><p><l>սազացցր</l><r>սազել</r></p><par n="ø-v-iv-caus-aor-al"/></e>
    <e lm="սազել"><par n="neg"/><p><l>սազացնցն</l><r>սազել</r></p><par n="n-v-iv-caus-pres-al"/></e>
    <e lm="սազել"><par n="neg"/><p><l>սազացցր</l><r>սազել</r></p><par n="n-v-iv-caus-aor-al"/></e>
    <e lm="սազել"><p><l>կսազացն</l><r>սազել</r></p><par n="c-v-iv-caus-pres-al"/></e>

    <e lm="սաղանել"><p><l>սաղան</l><r>սաղանել</r></p><par n="ø-v-iv-pres-al"/></e>
    <e lm="սաղանել"><p><l>սաղաց</l><r>սաղանել</r></p><par n="ø-v-iv-aor-al"/></e>
    <e lm="սաղանել"><par n="neg"/><p><l>սաղան</l><r>սաղանել</r></p><par n="n-v-iv-pres-al"/></e>
    <e lm="սաղանել"><par n="neg"/><p><l>սաղաց</l><r>սաղանել</r></p><par n="n-v-iv-aor-al"/></e>
    <e lm="սաղանել"><p><l>կսաղան</l><r>սաղանել</r></p><par n="c-v-iv-pres-al"/></e>
    <e lm="սաղանել"><p><l>սաղանացն</l><r>սաղանել</r></p><par n="ø-v-iv-caus-pres-al"/></e>
    <e lm="սաղանել"><p><l>սաղացցր</l><r>սաղանել</r></p><par n="ø-v-iv-caus-aor-al"/></e>
    <e lm="սաղանել"><par n="neg"/><p><l>սաղանացնցն</l><r>սաղանել</r></p><par n="n-v-iv-caus-pres-al"/></e>
    <e lm="սաղանել"><par n="neg"/><p><l>սաղացցր</l><r>սաղանել</r></p><par n="n-v-iv-caus-aor-al"/></e>
    <e lm="սաղանել"><p><l>կսաղանացն</l><r>սաղանել</r></p><par n="c-v-iv-caus-pres-al"/></e>

    <e lm="սգել"><p><l>սգ</l><r>սգել</r></p><par n="ø-v-iv-pres-al"/></e>
    <e lm="սգել"><p><l>սգաց</l><r>սգել</r></p><par n="ø-v-iv-aor-al"/></e>
    <e lm="սգել"><par n="neg"/><p><l>սգ</l><r>սգել</r></p><par n="n-v-iv-pres-al"/></e>
    <e lm="սգել"><par n="neg"/><p><l>սգաց</l><r>սգել</r></p><par n="n-v-iv-aor-al"/></e>
    <e lm="սգել"><p><l>կսգ</l><r>սգել</r></p><par n="c-v-iv-pres-al"/></e>

    <e lm="սիգել"><p><l>սիգ</l><r>սիգել</r></p><par n="ø-v-iv-pres-al"/></e>
    <e lm="սիգել"><p><l>սիգաց</l><r>սիգել</r></p><par n="ø-v-iv-aor-al"/></e>
    <e lm="սիգել"><par n="neg"/><p><l>սիգ</l><r>սիգել</r></p><par n="n-v-iv-pres-al"/></e>
    <e lm="սիգել"><par n="neg"/><p><l>սիգաց</l><r>սիգել</r></p><par n="n-v-iv-aor-al"/></e>
    <e lm="սիգել"><p><l>կսիգ</l><r>սիգել</r></p><par n="c-v-iv-pres-al"/></e>

    <e lm="սլանել"><p><l>սլան</l><r>սլանել</r></p><par n="ø-v-iv-pres-al"/></e>
    <e lm="սլանել"><p><l>սլաց</l><r>սլանել</r></p><par n="ø-v-iv-aor-al"/></e>
    <e lm="սլանել"><par n="neg"/><p><l>սլան</l><r>սլանել</r></p><par n="n-v-iv-pres-al"/></e>
    <e lm="սլանել"><par n="neg"/><p><l>սլաց</l><r>սլանել</r></p><par n="n-v-iv-aor-al"/></e>
    <e lm="սլանել"><p><l>կսլան</l><r>սլանել</r></p><par n="c-v-iv-pres-al"/></e>

    <e lm="սորել"><p><l>սոր</l><r>սորել</r></p><par n="ø-v-iv-pres-al"/></e>
    <e lm="սորել"><p><l>սորաց</l><r>սորել</r></p><par n="ø-v-iv-aor-al"/></e>
    <e lm="սորել"><par n="neg"/><p><l>սոր</l><r>սորել</r></p><par n="n-v-iv-pres-al"/></e>
    <e lm="սորել"><par n="neg"/><p><l>սորաց</l><r>սորել</r></p><par n="n-v-iv-aor-al"/></e>
    <e lm="սորել"><p><l>կսոր</l><r>սորել</r></p><par n="c-v-iv-pres-al"/></e>

    <e lm="ստանել"><p><l>ստան</l><r>ստանել</r></p><par n="ø-v-iv-pres-al"/></e>
    <e lm="ստանել"><p><l>ստաց</l><r>ստանել</r></p><par n="ø-v-iv-aor-al"/></e>
    <e lm="ստանել"><par n="neg"/><p><l>ստան</l><r>ստանել</r></p><par n="n-v-iv-pres-al"/></e>
    <e lm="ստանել"><par n="neg"/><p><l>ստաց</l><r>ստանել</r></p><par n="n-v-iv-aor-al"/></e>
    <e lm="ստանել"><p><l>կստան</l><r>ստանել</r></p><par n="c-v-iv-pres-al"/></e>
    <e lm="ստանել"><p><l>ստանացն</l><r>ստանել</r></p><par n="ø-v-iv-caus-pres-al"/></e>
    <e lm="ստանել"><p><l>ստացցր</l><r>ստանել</r></p><par n="ø-v-iv-caus-aor-al"/></e>
    <e lm="ստանել"><par n="neg"/><p><l>ստանացնցն</l><r>ստանել</r></p><par n="n-v-iv-caus-pres-al"/></e>
    <e lm="ստանել"><par n="neg"/><p><l>ստացցր</l><r>ստանել</r></p><par n="n-v-iv-caus-aor-al"/></e>
    <e lm="ստանել"><p><l>կստանացն</l><r>ստանել</r></p><par n="c-v-iv-caus-pres-al"/></e>

    <e lm="վախենել"><p><l>վախեն</l><r>վախենել</r></p><par n="ø-v-iv-pres-al"/></e>
    <e lm="վախենել"><p><l>վախեց</l><r>վախենել</r></p><par n="ø-v-iv-aor-al"/></e>
    <e lm="վախենել"><par n="neg"/><p><l>վախեն</l><r>վախենել</r></p><par n="n-v-iv-pres-al"/></e>
    <e lm="վախենել"><par n="neg"/><p><l>վախեց</l><r>վախենել</r></p><par n="n-v-iv-aor-al"/></e>
    <e lm="վախենել"><p><l>կվախեն</l><r>վախենել</r></p><par n="c-v-iv-pres-al"/></e>
    <e lm="վախենել"><p><l>վախենացն</l><r>վախենել</r></p><par n="ø-v-iv-caus-pres-al"/></e>
    <e lm="վախենել"><p><l>վախեցցր</l><r>վախենել</r></p><par n="ø-v-iv-caus-aor-al"/></e>
    <e lm="վախենել"><par n="neg"/><p><l>վախենացնցն</l><r>վախենել</r></p><par n="n-v-iv-caus-pres-al"/></e>
    <e lm="վախենել"><par n="neg"/><p><l>վախեցցր</l><r>վախենել</r></p><par n="n-v-iv-caus-aor-al"/></e>
    <e lm="վախենել"><p><l>կվախենացն</l><r>վախենել</r></p><par n="c-v-iv-caus-pres-al"/></e>

    <e lm="տաղտկանել"><p><l>տաղտկան</l><r>տաղտկանել</r></p><par n="ø-v-iv-pres-al"/></e>
    <e lm="տաղտկանել"><p><l>տաղտկաց</l><r>տաղտկանել</r></p><par n="ø-v-iv-aor-al"/></e>
    <e lm="տաղտկանել"><par n="neg"/><p><l>տաղտկան</l><r>տաղտկանել</r></p><par n="n-v-iv-pres-al"/></e>
    <e lm="տաղտկանել"><par n="neg"/><p><l>տաղտկաց</l><r>տաղտկանել</r></p><par n="n-v-iv-aor-al"/></e>
    <e lm="տաղտկանել"><p><l>կտաղտկան</l><r>տաղտկանել</r></p><par n="c-v-iv-pres-al"/></e>

    <e lm="տեղեկանել"><p><l>տեղեկան</l><r>տեղեկանել</r></p><par n="ø-v-iv-pres-al"/></e>
    <e lm="տեղեկանել"><p><l>տեղեկաց</l><r>տեղեկանել</r></p><par n="ø-v-iv-aor-al"/></e>
    <e lm="տեղեկանել"><par n="neg"/><p><l>տեղեկան</l><r>տեղեկանել</r></p><par n="n-v-iv-pres-al"/></e>
    <e lm="տեղեկանել"><par n="neg"/><p><l>տեղեկաց</l><r>տեղեկանել</r></p><par n="n-v-iv-aor-al"/></e>
    <e lm="տեղեկանել"><p><l>կտեղեկան</l><r>տեղեկանել</r></p><par n="c-v-iv-pres-al"/></e>
    <e lm="տեղեկանել"><p><l>տեղեկանացն</l><r>տեղեկանել</r></p><par n="ø-v-iv-caus-pres-al"/></e>
    <e lm="տեղեկանել"><p><l>տեղեկացցր</l><r>տեղեկանել</r></p><par n="ø-v-iv-caus-aor-al"/></e>
    <e lm="տեղեկանել"><par n="neg"/><p><l>տեղեկանացնցն</l><r>տեղեկանել</r></p><par n="n-v-iv-caus-pres-al"/></e>
    <e lm="տեղեկանել"><par n="neg"/><p><l>տեղեկացցր</l><r>տեղեկանել</r></p><par n="n-v-iv-caus-aor-al"/></e>
    <e lm="տեղեկանել"><p><l>կտեղեկանացն</l><r>տեղեկանել</r></p><par n="c-v-iv-caus-pres-al"/></e>

    <e lm="տենել"><p><l>տեն</l><r>տենել</r></p><par n="ø-v-iv-pres-al"/></e>
    <e lm="տենել"><p><l>տես</l><r>տենել</r></p><par n="ø-v-iv-aor-al"/></e>
    <e lm="տենել"><par n="neg"/><p><l>տեն</l><r>տենել</r></p><par n="n-v-iv-pres-al"/></e>
    <e lm="տենել"><par n="neg"/><p><l>տես</l><r>տենել</r></p><par n="n-v-iv-aor-al"/></e>
    <e lm="տենել"><p><l>կտեն</l><r>տենել</r></p><par n="c-v-iv-pres-al"/></e>

    <e lm="տենչել"><p><l>տենչ</l><r>տենչել</r></p><par n="ø-v-iv-pres-al"/></e>
    <e lm="տենչել"><p><l>տենչաց</l><r>տենչել</r></p><par n="ø-v-iv-aor-al"/></e>
    <e lm="տենչել"><par n="neg"/><p><l>տենչ</l><r>տենչել</r></p><par n="n-v-iv-pres-al"/></e>
    <e lm="տենչել"><par n="neg"/><p><l>տենչաց</l><r>տենչել</r></p><par n="n-v-iv-aor-al"/></e>
    <e lm="տենչել"><p><l>կտենչ</l><r>տենչել</r></p><par n="c-v-iv-pres-al"/></e>

    <e lm="տեսնել"><p><l>տեսն</l><r>տեսնել</r></p><par n="ø-v-iv-pres-al"/></e>
    <e lm="տեսնել"><p><l>տես</l><r>տեսնել</r></p><par n="ø-v-iv-aor-al"/></e>
    <e lm="տեսնել"><par n="neg"/><p><l>տեսն</l><r>տեսնել</r></p><par n="n-v-iv-pres-al"/></e>
    <e lm="տեսնել"><par n="neg"/><p><l>տես</l><r>տեսնել</r></p><par n="n-v-iv-aor-al"/></e>
    <e lm="տեսնել"><p><l>կտեսն</l><r>տեսնել</r></p><par n="c-v-iv-pres-al"/></e>

    <e lm="տժվժել"><p><l>տժվժ</l><r>տժվժել</r></p><par n="ø-v-iv-pres-al"/></e>
    <e lm="տժվժել"><p><l>տժվժաց</l><r>տժվժել</r></p><par n="ø-v-iv-aor-al"/></e>
    <e lm="տժվժել"><par n="neg"/><p><l>տժվժ</l><r>տժվժել</r></p><par n="n-v-iv-pres-al"/></e>
    <e lm="տժվժել"><par n="neg"/><p><l>տժվժաց</l><r>տժվժել</r></p><par n="n-v-iv-aor-al"/></e>
    <e lm="տժվժել"><p><l>կտժվժ</l><r>տժվժել</r></p><par n="c-v-iv-pres-al"/></e>
    <e lm="տժվժել"><p><l>տժվժացն</l><r>տժվժել</r></p><par n="ø-v-iv-caus-pres-al"/></e>
    <e lm="տժվժել"><p><l>տժվժացցր</l><r>տժվժել</r></p><par n="ø-v-iv-caus-aor-al"/></e>
    <e lm="տժվժել"><par n="neg"/><p><l>տժվժացնցն</l><r>տժվժել</r></p><par n="n-v-iv-caus-pres-al"/></e>
    <e lm="տժվժել"><par n="neg"/><p><l>տժվժացցր</l><r>տժվժել</r></p><par n="n-v-iv-caus-aor-al"/></e>
    <e lm="տժվժել"><p><l>կտժվժացն</l><r>տժվժել</r></p><par n="c-v-iv-caus-pres-al"/></e>

    <e lm="ցանկանել"><p><l>ցանկան</l><r>ցանկանել</r></p><par n="ø-v-iv-pres-al"/></e>
    <e lm="ցանկանել"><p><l>ցանկաց</l><r>ցանկանել</r></p><par n="ø-v-iv-aor-al"/></e>
    <e lm="ցանկանել"><par n="neg"/><p><l>ցանկան</l><r>ցանկանել</r></p><par n="n-v-iv-pres-al"/></e>
    <e lm="ցանկանել"><par n="neg"/><p><l>ցանկաց</l><r>ցանկանել</r></p><par n="n-v-iv-aor-al"/></e>
    <e lm="ցանկանել"><p><l>կցանկան</l><r>ցանկանել</r></p><par n="c-v-iv-pres-al"/></e>

    <e lm="ցավել"><p><l>ցավ</l><r>ցավել</r></p><par n="ø-v-iv-pres-al"/></e>
    <e lm="ցավել"><p><l>ցավաց</l><r>ցավել</r></p><par n="ø-v-iv-aor-al"/></e>
    <e lm="ցավել"><par n="neg"/><p><l>ցավ</l><r>ցավել</r></p><par n="n-v-iv-pres-al"/></e>
    <e lm="ցավել"><par n="neg"/><p><l>ցավաց</l><r>ցավել</r></p><par n="n-v-iv-aor-al"/></e>
    <e lm="ցավել"><p><l>կցավ</l><r>ցավել</r></p><par n="c-v-iv-pres-al"/></e>
    <e lm="ցավել"><p><l>ցավացն</l><r>ցավել</r></p><par n="ø-v-iv-caus-pres-al"/></e>
    <e lm="ցավել"><p><l>ցավացցր</l><r>ցավել</r></p><par n="ø-v-iv-caus-aor-al"/></e>
    <e lm="ցավել"><par n="neg"/><p><l>ցավացնցն</l><r>ցավել</r></p><par n="n-v-iv-caus-pres-al"/></e>
    <e lm="ցավել"><par n="neg"/><p><l>ցավացցր</l><r>ցավել</r></p><par n="n-v-iv-caus-aor-al"/></e>
    <e lm="ցավել"><p><l>կցավացն</l><r>ցավել</r></p><par n="c-v-iv-caus-pres-al"/></e>

    <e lm="ցնծել"><p><l>ցնծ</l><r>ցնծել</r></p><par n="ø-v-iv-pres-al"/></e>
    <e lm="ցնծել"><p><l>ցնծաց</l><r>ցնծել</r></p><par n="ø-v-iv-aor-al"/></e>
    <e lm="ցնծել"><par n="neg"/><p><l>ցնծ</l><r>ցնծել</r></p><par n="n-v-iv-pres-al"/></e>
    <e lm="ցնծել"><par n="neg"/><p><l>ցնծաց</l><r>ցնծել</r></p><par n="n-v-iv-aor-al"/></e>
    <e lm="ցնծել"><p><l>կցնծ</l><r>ցնծել</r></p><par n="c-v-iv-pres-al"/></e>

    <e lm="փութել"><p><l>փութ</l><r>փութել</r></p><par n="ø-v-iv-pres-al"/></e>
    <e lm="փութել"><p><l>փութաց</l><r>փութել</r></p><par n="ø-v-iv-aor-al"/></e>
    <e lm="փութել"><par n="neg"/><p><l>փութ</l><r>փութել</r></p><par n="n-v-iv-pres-al"/></e>
    <e lm="փութել"><par n="neg"/><p><l>փութաց</l><r>փութել</r></p><par n="n-v-iv-aor-al"/></e>
    <e lm="փութել"><p><l>կփութ</l><r>փութել</r></p><par n="c-v-iv-pres-al"/></e>

    <e lm="փչանել"><p><l>փչան</l><r>փչանել</r></p><par n="ø-v-iv-pres-al"/></e>
    <e lm="փչանել"><p><l>փչաց</l><r>փչանել</r></p><par n="ø-v-iv-aor-al"/></e>
    <e lm="փչանել"><par n="neg"/><p><l>փչան</l><r>փչանել</r></p><par n="n-v-iv-pres-al"/></e>
    <e lm="փչանել"><par n="neg"/><p><l>փչաց</l><r>փչանել</r></p><par n="n-v-iv-aor-al"/></e>
    <e lm="փչանել"><p><l>կփչան</l><r>փչանել</r></p><par n="c-v-iv-pres-al"/></e>
    <e lm="փչանել"><p><l>փչանացն</l><r>փչանել</r></p><par n="ø-v-iv-caus-pres-al"/></e>
    <e lm="փչանել"><p><l>փչացցր</l><r>փչանել</r></p><par n="ø-v-iv-caus-aor-al"/></e>
    <e lm="փչանել"><par n="neg"/><p><l>փչանացնցն</l><r>փչանել</r></p><par n="n-v-iv-caus-pres-al"/></e>
    <e lm="փչանել"><par n="neg"/><p><l>փչացցր</l><r>փչանել</r></p><par n="n-v-iv-caus-aor-al"/></e>
    <e lm="փչանել"><p><l>կփչանացն</l><r>փչանել</r></p><par n="c-v-iv-caus-pres-al"/></e>

    <e lm="փռշտել"><p><l>փռշտ</l><r>փռշտել</r></p><par n="ø-v-iv-pres-al"/></e>
    <e lm="փռշտել"><p><l>փռշտաց</l><r>փռշտել</r></p><par n="ø-v-iv-aor-al"/></e>
    <e lm="փռշտել"><par n="neg"/><p><l>փռշտ</l><r>փռշտել</r></p><par n="n-v-iv-pres-al"/></e>
    <e lm="փռշտել"><par n="neg"/><p><l>փռշտաց</l><r>փռշտել</r></p><par n="n-v-iv-aor-al"/></e>
    <e lm="փռշտել"><p><l>կփռշտ</l><r>փռշտել</r></p><par n="c-v-iv-pres-al"/></e>
    <e lm="փռշտել"><p><l>փռշտացն</l><r>փռշտել</r></p><par n="ø-v-iv-caus-pres-al"/></e>
    <e lm="փռշտել"><p><l>փռշտացցր</l><r>փռշտել</r></p><par n="ø-v-iv-caus-aor-al"/></e>
    <e lm="փռշտել"><par n="neg"/><p><l>փռշտացնցն</l><r>փռշտել</r></p><par n="n-v-iv-caus-pres-al"/></e>
    <e lm="փռշտել"><par n="neg"/><p><l>փռշտացցր</l><r>փռշտել</r></p><par n="n-v-iv-caus-aor-al"/></e>
    <e lm="փռշտել"><p><l>կփռշտացն</l><r>փռշտել</r></p><par n="c-v-iv-caus-pres-al"/></e>

    <e lm="ֆշշել"><p><l>ֆշշ</l><r>ֆշշել</r></p><par n="ø-v-iv-pres-al"/></e>
    <e lm="ֆշշել"><p><l>ֆշշաց</l><r>ֆշշել</r></p><par n="ø-v-iv-aor-al"/></e>
    <e lm="ֆշշել"><par n="neg"/><p><l>ֆշշ</l><r>ֆշշել</r></p><par n="n-v-iv-pres-al"/></e>
    <e lm="ֆշշել"><par n="neg"/><p><l>ֆշշաց</l><r>ֆշշել</r></p><par n="n-v-iv-aor-al"/></e>
    <e lm="ֆշշել"><p><l>կֆշշ</l><r>ֆշշել</r></p><par n="c-v-iv-pres-al"/></e>
    <e lm="ֆշշել"><p><l>ֆշշացն</l><r>ֆշշել</r></p><par n="ø-v-iv-caus-pres-al"/></e>
    <e lm="ֆշշել"><p><l>ֆշշացցր</l><r>ֆշշել</r></p><par n="ø-v-iv-caus-aor-al"/></e>
    <e lm="ֆշշել"><par n="neg"/><p><l>ֆշշացնցն</l><r>ֆշշել</r></p><par n="n-v-iv-caus-pres-al"/></e>
    <e lm="ֆշշել"><par n="neg"/><p><l>ֆշշացցր</l><r>ֆշշել</r></p><par n="n-v-iv-caus-aor-al"/></e>
    <e lm="ֆշշել"><p><l>կֆշշացն</l><r>ֆշշել</r></p><par n="c-v-iv-caus-pres-al"/></e>
  </section>


</dictionary>
